【裁判字號】    93,訴,1640
【裁判日期】    971126
【裁判案由】    證券交易法
【裁判全文】
臺灣臺北地方法院刑事判決              93年度訴字第1640號
公  訴  人  臺灣臺北地方法院檢察署檢察官
被      告  丁○○
選任辯護人  賴鎮局律師
被      告  卯○○
選任辯護人  李平義律師
            賴鎮局律師
被      告  乙○○
選任辯護人  黃達元律師
被      告  申○○
選任辯護人  蔡富強律師
被      告  丑○○
選任辯護人  康立平律師
上列被告等因違反證券交易法等案件，經檢察官提起公訴（臺灣
臺北地方法院檢察署九十三年度偵字第五六七號、第一五一七三
號、第一八九九九號）及追加起訴（臺灣臺北地方法院檢察署九
十三年度偵字第一八三二三號、第一九二三八號、九十四年度偵
字第一三三九號）及移送併辦（臺灣臺北地方法院檢察署九十三
年度偵字第一九二三八號、九十四年度偵字第一三三九號、九十
六年度偵字第一四八七三號、臺灣板橋地方法院檢察署九十四年
度偵字第一五八○四號），本院判決如下：
    主    文
卯○○共同連續違反對於在證券商營業處所買賣之有價證券，不
得在證券商營業處所報價，業經有人承諾接受而不履行交割，足
以影響市場秩序之規定，處有期徒刑壹年陸月，減為有期徒刑玖
月；又共同連續違反對於在證券商營業處所買賣之有價證券，不
得有意圖抬高或壓低證券商營業處所某種有價證券之交易價格，
自行及以他人名義，對該有價證券，連續以高價買入或低價賣出
之規定，處有期徒刑壹年陸月，減為有期徒刑玖月。應執行有期
徒刑壹年伍月。
丁○○共同連續違反對於在證券商營業處所買賣之有價證券，不
得在證券商營業處所報價，業經有人承諾接受而不履行交割，足
以影響市場秩序之規定，處有期徒刑壹年陸月，減為有期徒刑玖
月；又共同連續違反對於在證券商營業處所買賣之有價證券，不
得有意圖抬高或壓低證券商營業處所某種有價證券之交易價格，
自行及以他人名義，對該有價證券，連續以高價買入或低價賣出
之規定，處有期徒刑壹年陸月，減為有期徒刑玖月。應執行有期
徒刑壹年伍月。
乙○○共同違反對於在證券商營業處所買賣之有價證券，不得在
證券商營業處所報價，業經有人承諾接受而不履行交割，足以影
響市場秩序之規定，處有期徒刑壹年陸月，減為有期徒刑玖月；
又共同違反對於在證券商營業處所買賣之有價證券，不得有意圖
抬高或壓低證券商營業處所某種有價證券之交易價格，自行及以
他人名義，對該有價證券，連續以高價買入或低價賣出之規定，
處有期徒刑壹年陸月，減為有期徒刑玖月。應執行有期徒刑壹年
伍月。
申○○共同違反對於在證券商營業處所買賣之有價證券，不得在
證券商營業處所報價，業經有人承諾接受而不履行交割，足以影
響市場秩序之規定，處有期徒刑壹年陸月，減為有期徒刑玖月；
又共同違反對於在證券商營業處所買賣之有價證券，不得有意圖
抬高或壓低證券商營業處所某種有價證券之交易價格，自行及以
他人名義，對該有價證券，連續以高價買入或低價賣出之規定，
處有期徒刑壹年陸月，減為有期徒刑玖月。應執行有期徒刑壹年
伍月。
丑○○共同違反對於在證券商營業處所買賣之有價證券，不得在
證券商營業處所報價，業經有人承諾接受而不履行交割，足以影
響市場秩序之規定，處有期徒刑拾月，減為有期徒刑伍月；又共
同違反對於在證券商營業處所買賣之有價證券，不得有意圖抬高
或壓低證券商營業處所某種有價證券之交易價格，自行及以他人
名義，對該有價證券，連續以高價買入或低價賣出之規定，處有
期徒刑壹年，減為有期徒刑陸月。應執行有期徒刑拾月。緩刑貳
年。
    事    實
壹、卯○○前於民國八十四年間因違反證券交易法案件，經本院
    以八十四年度訴字第一一三三號判決判處有期徒刑六月，緩
    刑二年確定。詎猶不知悔悟，竟與辰○（現為本院通緝中）
    、丁○○共同基於藉操縱（含抬高或壓低而連續高買低賣）
    在財團法人中華民國證券櫃檯買賣中心（下稱櫃買中心）上
    櫃之有價證券飛雅高科技股份有限公司（下稱飛雅公司）、
    力新國際股份有限公司（下稱力新公司）、十全企業股份有
    限公司（下稱十全公司）及臺灣亞銳士股份有限公司（下稱
    亞銳士公司）之股票交易價格牟利之概括犯意聯絡及行為分
    擔，由辰○先以葉武嶽及丁○○名義，於九十一年間，在臺
    北巿忠孝東路四段五六三號十六樓，籌設華爾街證券投資顧
    問股份有限公司〔九十一年七月四日先變更名稱為領先證券
    投資顧問股份有限公司，復變更名稱為巴菲特證券投資顧問
    股份有限公司，現業已廢止（下稱領先證券投資顧問公司）
    〕及領先投資股份有限公司（現業已廢止），均由辰○擔任
    實際負責人，並自九十一年底某日起，由卯○○代為處理帳
    務、資金調動及股票下單喊盤等業務，丁○○則前往三陽證
    券股份有限公司城中分公司、中信證券股份有限公司城中分
    公司分別開立證券交易帳戶，辰○、丁○○並分別自行或透
    過丙○○、陳芝嫻（原名庚○○）(一)向戊○○商借其在臺鳳
    證券股份有限公司、統一綜合證券股份有限公司城中分公司
    、建華證券股份有限公司大稻埕分公司、吉祥證券股份有限
    公司館前分公司、大府城證券股份有限公司創新分公司、仁
    信證券股份有限公司（現合併為中信證券股份有限公司，並
    更名為凱基證券股份有限公司）、富邦證券股份有限公司大
    同分公司、太平洋證券股份有限公司所開立之證券交易帳戶
    、(二)向何惠妹商借其在日盛證券股份有限公司南京分公司、
    大興證券股份有限公司臺北分公司、康和證券股份有限公司
    東湖分公司、群益證券股份有限公司東湖分公司所開立之證
    券交易帳戶、(三)向李玉如商借其在中信證券股份有限公司南
    京分公司（現更名為凱基證券股份有限公司南京分公司）、
    協和證券股份有限公司城中分公司（現合併為國票綜合證券
    股份有限公司城中分公司）、吉祥證券股份有限公司館前分
    公司、三陽證券股份有限公司城中分公司、陽信證券股份有
    限公司、富邦證券股份有限公司天母分公司、統一綜合證券
    股份有限公司城中分公司所開立之證券交易帳戶、(四)向己○
    ○商借其在元富證券股份有限公司松德分公司、日盛證券股
    份有限公司南京分公司所開立之證券交易帳戶、(五)向酉○○
    商借其在三陽證券股份有限公司城中分公司、協和證券股份
    有限公司城中分公司、大昌證券股份有限公司板橋分公司所
    開立之證券交易帳戶、(六)向李有福商借其在長利證券股份有
    限公司復興分公司、倍利國際綜合證券股份有限公司城中分
    公司所開立之證券交易帳戶、(七)向鄒官羽商借其在臺育綜合
    證券股份有限公司古亭分公司所開立之證券交易帳戶、(八)向
    陳柏楷商借其在中信證券股份有限公司南京分公司（現業已
    名為凱基證券南京分公司）所開立之證券交易帳戶、(九)向顧
    明智商借其在協和證券股份有限公司城中分公司、三陽證券
    股份有限公司城中分公司所開立之證券交易帳戶、(十)向顧峻
    商借其在中信證券股份有限公司南京分公司、協和證券股份
    有限公司城中分公司所開立之證券交易帳戶、(十一)向林上元商
    借其在建華證券股份有限公司臺中分公司、統一綜合證券股
    份有限公司新臺中分公司、網路證券股份有限公司臺中分公
    司所開立之證券交易帳戶、(十二)向江增業商借其在中信證券股
    份有限公司南京分公司所開立之證券交易帳戶、(十三)向蘇青雲
    商借其在建華證券股份有限公司臺中分公司所開立之證券交
    易帳戶，以供其等意圖抬高、壓低、操縱飛雅公司、力新公
    司、十全公司及亞銳士公司股票在櫃買中心買賣價格而下單
    時使用。嗣後辰○利用上開人頭證券交易帳戶名義，委由不
    知情之上開證券公司營業員，連續向櫃買中心報價，分散買
    賣，以規避櫃買中心之監視系統，不斷相互買賣，以輪替高
    價買入、低價賣出之方式，製造成交量，而拉抬飛雅公司、
    力新公司、十全公司及亞銳士公司股票價格，其詳情如下：
  一、飛雅公司股票部分：
  （一）第一階段，自九十一年一月十六日起至同年三月十五日
        止，辰○以李玉如、酉○○前開開立之證券交易帳戶為
        主，其餘借用證券交易帳戶為輔，分別擔綱當日委由證
        券商營業員向櫃買中心報價買賣飛雅公司股票之買方、
        賣方，次日再輪換為賣方、買方，即李玉如及酉○○上
        開證券交易帳戶相互接續交錯買賣，同日由李玉如證券
        交易帳戶買進，酉○○證券交易帳戶則賣出，次日由酉
        ○○證券交易帳戶買進，李玉如證券交易帳戶則賣出，
        抑或同日李玉如及酉○○二人前開證券交易帳戶皆有買
        進或賣出，惟時間交錯，分工進行，而連續於證券商營
        業處所高價大量買賣飛雅公司股票，製造該檔股票交易
        活絡之假象，以誘使其他投資人跟進，進而影響該股票
        成交價格，其情形如下：
      1.九十一年一月十六日：
        (1)使用李玉如前開證券交易帳戶於九時二十三分，以高
          於前一盤成交價新臺幣（下同）二十六點一元之價格
          委託買進一千股，並以二十四點五元之價格成交。
        (2)使用李玉如前開證券交易帳戶於十三時二十二分起至
          十三時二十九分時間內，接續以高於前一盤成交價二
          十四點三元、二十四點四元、二十四點三元、二十四
          點五元及二十六點一元之價格分別委託買進十千股、
          五千股、五十千股、一百千股、十千股，並分別以二
          十四點三元、二十四點四元、二十四點三元、二十四
          點五元、二十四點六元之價格均成交。
        (3)使本日成交價拉尾盤至二十四點六元作收。
      2.九十一年一月十七日：
        (1)使用李玉如前開證券交易帳戶於十三時二十五分起至
          十三時二十九分時間內，接續以高於前一盤成交價二
          十六點三元、二十六點三元、二十四點五元及二十六
          點三元之價格分別委託買進一千股、一千股、五十千
          股、五千股，並分別以二十四點五元、二十四點六元
          、二十四點五元、二十四點五元之價格成交一千股、
          一千股、三十七千股、五千股。
        (2)使用李有福前開證券交易帳戶於十三時二十九分，接
          續以低於前一盤成交價二十二點九元之價格分別委託
          賣出十千股、二十千股，並均以二十四點五元之價格
          均成交。
        (3)使本日成交價控制在二十四點五元作收。
      3.九十一年一月十八日：
        (1)使用李玉如前開證券交易帳戶於十時十七分起至十時
          二十二分時間內，接續以高於前一盤成交價二十五點
          二元、二十五點二元、二十五點四元、二十五點四元
          及二十五點五元之價格分別委託買進八千股、八千股
          、六千股、三千股、一千股，並分別以二十五元、二
          十五點二元、二十五點四元、二十五點二元、二十五
          點五元之價格成交八千股、八千股、八千股、一千股
          、一千股。
        (2)使用李玉如前開證券交易帳戶於十三時二十九分，以
          高於前一盤成交價二十六點二元之價格委託買進十千
          股，並以二十五點二元之價格均成交。
        (3)使本日成交價拉尾盤至二十五點二元作收。
      4.九十一年一月二十一日：
        (1)使用酉○○前開證券交易帳戶於八時五十三分開盤前
          ，以高價二十六點九元之價格委託買進十千股，並以
          二十五點五元之價格均成交。
        (2)使用李玉如前開證券交易帳戶於八時五十四分起至八
          時五十五分開盤前，以高於前一日收盤價二十五點五
          元之價格委託賣出共四百五十千股，並以二十五點五
          元之價格成交四百四十七千股。
        (3)使用酉○○、李玉如前開證券交易帳戶於九時四十八
          分，均以高於前一盤成交價二十六點九元之價格分別
          委託買進一千股，並均以二十五元點九元之價格成交
          後，使用酉○○前開證券交易帳戶於九時四十八分，
          再以高於前一盤成交價二十六點一元之價格委託買進
          二十千股，並以二十六元之價格均成交。
        (4)使用酉○○前開證券交易帳戶於十二時五十五分起至
          十三時二十九分時間內，接續以高於前一盤成交價二
          十六點九元、二十六點九元、二十六點九元、二十六
          點九元、二十六點九元、二十六點九元、二十六點九
          元之價格分別委託買進一千股、一千股、一千股、一
          千股、十八千股、十五千股、十千股，並分別以二十
          六點四元、二十六點五元、二十六點四元、二十六點
          五元、二十六點六元、二十六點八元、二十六點八元
          之價格成交一千股、一千股、一千股、一千股、十八
          千股、十五千股、十千股。
        (5)使本日成交價拉尾盤至二十六點八元作收。
      5.九十一年一月二十二日：
        (1)使用李玉如前開證券交易帳戶於十時三十七分起至十
          一時三分時間內，接續以高於前一盤成交價或同前盤
          成交價二十六點三元、二十六點四元、二十六點五元
          、二十六點六元、二十六點六元、二十六點五元、二
          十六點六元、二十六點八元、二十七點一元、二十七
          點二元之價格分別委託買進五千股、七千股、十三千
          股、十千股、五千股、五千股、五千股、二十五千股
          、二百千股、四千股，並分別以二十六點三元、二十
          六點四元、二十六點五元、二十六點六元、二十六點
          六元、二十六點五元、二十六點六元、二十六點八元
          、二十七點一元、二十七點二元之價格成交五千股、
          七千股、十三千股、十千股、五千股、三千股、四千
          股、二十五千股、二百零一千股、三千股。
        (2)使用酉○○前開證券交易帳戶於十一時四分起至十一
          時五分時間內，接續以高於前一盤成交價二十七點六
          元、二十七點七元、二十七點八元、二十九點九元、
          二十八元、二十八點一元、二十八點二元、二十八點
          三元、二十八點四元、二十八點五元、二十八點六元
          之價格分別委託賣出各三十千股，均未成交。
        (3)使用李玉如前開證券交易帳戶於十一時十分起至十一
          時十四分時間內，接續以高於前一盤成交價二十八點
          六元之價格分別委託買進一千股、二千股，並分別以
          二十七點五元、二十七點六元之價格均成交。
        (4)使用李玉如前開證券交易帳戶於十三時二十九分，接
          續以高於前一盤成交價二十七點四元、二十八點六元
          、二十八點六元、二十八點六元之價格分別委託買進
          五十千股、五千股、五千股、五千股，並以二十七點
          四元之價格成交二十五千股。
        (5)使本日成交價拉尾盤至二十七點四元作收。
      6.九十一年一月二十三日：
        (1)使用李玉如前開證券交易帳戶於八時五十分至八時五
          十一分開盤前，以高於前一日收盤價二十七點七元、
          二十七點九元、二十七點九元、二十八元、二十八點
          一元、二十八點一元、二十八點一元之價格分別委託
          賣出三十千股、三十千股、三十千股、十千股、十千
          股、十千股，並以委賣價格均成交。
        (2)使用酉○○前開證券交易帳戶於八時五十七分開盤前
          ，以高於前一日收盤價二十九點三元之價格委託賣出
          五千股，並以二十七元之價格均成交。
        (3)使用李玉如前開證券交易帳戶於十一時二十八分起至
          十一時四十二分時間內，接續以高於前一盤成交價或
          同前盤成交價二十七點二元起至二十九點三元之遞增
          價格委託賣出共計十七筆五百八十七千股，並分別以
          二十七點二元起至二十八點七元之價格遞增成交共計
          十一筆三百八十四千股。
        (4)使用酉○○前開證券交易帳戶於十一時二十九分起至
          十一時四十三分時間內，接續以高於前一盤成交價或
          同前盤成交價二十七點四元起至二十八元之遞增價格
          委託買進共計四筆一百三十三千股，並分別以二十七
          點四元起至二十八元之價格遞增成交共計四筆一百二
          十二千股。
        (5)使用李有福前開證券交易帳戶於十一時三十四分起至
          十一時四十二分時間內，接續以二十七點三元起至二
          十八元之遞增價格委託買進共計三筆十六千股，並以
          二十七點九元之價格成交一筆一千股。
        (6)使用李玉如、酉○○前開證券交易帳戶於十二時八分
          起至十二時十一分時間內，以二十七點八元之價格委
          託賣出共計六筆二百六十千股，並均以委賣價格均成
          交。
        (7)使用李玉如前開證券交易帳戶於十三時二十五分，以
          二十八元之價格委託賣出共計二筆一百千股，並均以
          委賣價格均成交。
        (8)使用酉○○前開證券交易帳戶於十二時十七分起至十
          三時二十九分時間內，接續以二十八點三元起至二十
          九點三元之高價委託買進共計二十三筆三百九十四千
          股，並分別以二十八點三元起至二十八點七元之價格
          遞增成交共計二十三筆三百九十一千股。
        (9)使本日成交價拉尾盤至二十八點七元作收。
      7.九十一年一月二十四日：
        (1)使用李玉如前開證券交易帳戶於八時五十七分開盤前
          ，以高於前一日收盤價三十點七元之價格委託買進十
          千股，並以二十八點九元之價格均成交。
        (2)使用李玉如、酉○○前開證券交易帳戶於八時五十八
          分起至九時五分，以高於前一日收盤價二十八點九元
          起至二十九點九元之價格委託賣出共計三十八筆四百
          二十二千股，並以二十八點九元起至二十九點七元之
          價格成交共計三十筆三百四十六千股。
        (3)使用李玉如前開證券交易帳戶於九時六分、九時三十
          四分，以高於前一盤成交價之三十點七元、三十點七
          元之價格分別委託買進十千股、一百千股，並分別以
          二十九元、二十九點八元之價格成交各十千股。
        (4)使用李玉如前開證券交易帳戶於十二時四十八分、十
          三時三分、十三時二十八分、十三時二十九分，以三
          十點七元、三十點七元、二十九點二元、三十點七元
          之價格分別委託買進二千股、二千股、五十千股、二
          十千股，並分別以二十九點三元、二十九點三元、二
          十九點二元、二十九點四元之價格分別成交二千股、
          二千股、二十一千股、二十千股。
        (5)使本日成交價成拉高至二十九點八元，並拉尾盤至二
          十九點四元作收。
      8.九十一年一月二十五日：
        (1)使用李玉如前開證券交易帳戶於八時五十五分開盤前
          ，以高於前一日收盤價三十一點四元之價格委託買進
          十千股，並二十九點七元之價格均成交。
        (2)使用李玉如前開證券交易帳戶於九時二十三分，以高
          於前一盤成交價之三十一點四元之價格委託買進二十
          千股，並以二十九點八元之價格均成交。
        (3)使用酉○○前開證券交易帳戶於九時二十三分、九時
          二十七分，以二十九點七元、二十九點九元之價格分
          別委託賣出二十千股、一百千股，並委賣之價格均成
          交。
        (4)使本日成交價漲至二十九點九元。
      9.九十一年一月二十九日：
        (1)使用李玉如前開證券交易帳戶於十三時二十八分、十
          三時二十九分，以三十二點七元、三十三點九之價格
          分別委託買進五十千股、五十千股及二十千股，並分
          別以三十二點七元、三十二點九之價格分別成交二十
          二千股、二十千股。
        (2)使用酉○○、李有福前開證券交易帳戶於十三時二十
          八分、十三時二十九分，以三十二點九元、二十九點
          五元之價格分別委託賣出五千股、十千股，並以三十
          二點九元之價格均成交。
        (3)使本日成交價拉尾盤至三十二點九元作收。
      10.九十一年一月三十日：
        (1)使用李玉如前開證券交易帳戶於八時五十六分開盤前
          ，以高於前一日收盤價三十五點二元之價格委託買進
          十千股，並以三十二點七元之價格均成交。
        (2)使用李玉如、李有福前開證券交易帳戶於九時一分起
          至九時五十一分時間內，接續以三十二點七元起至三
          十一點二元之價格分別遞減委託買進共計十筆四十三
          千股，並分別以三十一點六元起至三十一點三元之遞
          減價格均成交。
        (3)使用李玉如、酉○○前開證券交易帳戶於九時一分起
          至十時七分時間內，接續以三十二點八元起至三十點
          六元之價格分別遞減委託賣出共計十五筆六百四十千
          股，並分別以三十二元起至三十點六元之遞減價格成
          交共計十二筆五百七十九千股。
        (4)使用李玉如、李有福前開證券交易帳戶於十一時十四
          分起至十三時十四分時間內，接續以三十點六元起至
          三十五點二元之價格分別委託買進共計十八筆三千一
          百十二千股，並分別以三十點六元起至三十一點九元
          之價格成交共計十二筆一百八十三千股。
        (5)使用李玉如前開證券交易帳戶於十三時二十八分，以
          高於前一盤成交價三十五點二元之價格委託買進共計
          五十千股，並以三十二點八元之價格均成交。
        (6)使本日成交價拉尾盤至三十三點一元作收。
      11.九十一年一月三十一日：
        (1)使用酉○○前開證券交易帳戶於九時一分開盤前，以
          高於前一日收盤價三十五點四元之價格委託買進一千
          股，並以三十二點三元之價格成交。
        (2)使用酉○○前開證券交易帳戶於十三時二十分起至十
          三時二十九分時間內，接續以三十點九元起至三十五
          點四元之價格分別委託買進共計八筆四十七千股，並
          分別以三十點八元起至三十一點五元之價格均成交。
        (3)使本日成交價拉尾盤至三十一點四元作收。
      12.九十一年二月一日：
        (1)使用酉○○前開證券交易帳戶於八時五十八分開盤前
          起至十三時二十九分收盤前時間內，接續以二十九點
          五元起至三十二點九元之價格分別委託買進共計八十
          九筆五千二百千股，並分別以二十九點五元起至三十
          一點二元之價格共計成交七十九筆二百八十三千股。
          其中於十三時二十七分起至十三時二十九分時間內，
          以高於前一盤成交價或同前盤成交價三十點四元起至
          當日漲停價三十二點九元之價格委託買進共計五筆一
          百十千股，並以三十點四元起至三十點六元之價格成
          交共計五筆六十五千股。
        (2)使用李玉如前開證券交易帳戶於十一時四十一分起至
          十三時二十五分時間內，接續以三十元起至三十二點
          五元之價格分別委託賣出共計七筆一百四十八千股，
          並分別以三十元起至三十點二元之價格共計成交三筆
          七十七千股。
        (3)使用戊○○前開證券交易帳戶於十三時三分起至十三
          時二十八分時間內，接續以高於前一盤成交價三十點
          一元起至三十點五元之價格分別委託買進共計四筆二
          百四十千股，並以三十元起至三十點五元之價格成交
          共計四筆二百十六千股。
        (4)使本日成交價以三十點六元作收。
      13.九十一年二月四日：
        (1)使用李玉如前開證券交易帳戶於八時五十三分開盤前
          起至十三時二十九分收盤前時間內，接續以高於前一
          盤成交價或同前盤成交價二十九元起至三十二點七元
          之價格分別委託買進共計十七筆二千零七十九千股，
          並分別以二十九元起至三十點七元之價格共計成交十
          筆一百三十五千股。
        (2)使本日成交價以二十九元作收。
      14.九十一年二月五日：
        (1)使用酉○○前開證券交易帳戶於九時一分起至十三時
          二十九分時間內，接續以高於前一盤成交價二十八點
          五元起至三十一元之價格分別委託買進共計二十四筆
          一千一百九十九千股，並分別以二十八點九元起至二
          十九點七元之遞增減價格成交二十筆九十七千股。
        (2)使本日成交價拉尾盤至二十九點六元作收。
      15.九十一年二月二十五日：
        (1)使用李有福、酉○○前開證券交易帳戶於十時二十四
          分起至十一時四十分時間內，接續以高於前一盤成交
          價三十二元起至漲停價三十三點一元之價格分別委託
          買進共計十四筆四千零十一千股，並分別以三十二元
          起至三十三點一元之遞增價格成交共計三筆七千股。
        (2)使用戊○○前開證券交易帳戶先於十一時三十八分，
          接續以高於前一盤成交價三十三元、漲停價三十三點
          一元之價格委託買進共計四筆一千五百九十七千股，
          並成交五百六十三千股，復於十一時三十九分起至十
          一時四十依分時間內，以漲停價三十三點一元共計委
          託買進五筆三千零二千股，惟均未成交。
      16.九十一年二月二十六日：
        (1)使用李玉如前開證券交易帳戶於八時五十三分開盤前
          、九時七分、九時十六分、九時十九分、十時二十七
          分，以高於前一日收盤價、前一盤成交價三十五點四
          元之價格分別委託買進共計五筆三十三千股，並分別
          以三十三點六元起至三十四點四元之價格均成交。
        (2)使本日成交價以三十三點一元作收。
      17.九十一年二月二十七日：
        (1)使用酉○○前開證券交易帳戶於本日以三十三點六元
          起至三十五點四元之價格分別委託買進共計一百零六
          筆四萬零三百二十五千股，並分別以三十三點六元起
          至三十五點四元之價格成交共計三十筆九百二十八千
          股。其中於九時十八分起至九時五十五分時間內、十
          時二十二分、十二時十四分、十二時十五分，係以高
          於前一盤成交價三十五點四元之價格分別委託買進共
          計十一筆三百二十二千股，並分別以三十四點二元起
          至三十五點四元之價格均成交。
        (2)使本日成交價以三十五點四元作收。
      18.九十一年三月一日：
        (1)使用李玉如前開證券交易帳戶於本日以三十五點六元
          起至三十七點八元之價格分別委託共計八十三筆二萬
          六千七百六十一千股，並分別以三十五點六元起至三
          十七點八元之價格成交共計三十一筆三百三十四千股
          。其中於八時五十六分開盤前、九時二分、九時三分
          、九時四十六分、十時三十二分、十時三十四分、十
          一時十三分、十一時五十分、十一時五十一分、十二
          時二十七分、十二時二十八分、十三時十五分、十三
          時十六分、十三時二十三分、十三時二十九分多次以
          高於前一盤成交價三十七點八元之價格分別委託買進
          共計十六筆七百零二千股，並分別以三十五點七元起
          至三十七點八元之遞增價格成交共計十六筆二百零四
          千股。
        (2)使本日成交價拉尾盤至三十七點八元作收。
      19.九十一年三月四日：
        (1)使用酉○○前開證券交易帳戶於九時五分、九時八分
          、使用李玉如前開證券交易帳戶於十二時二十一分、
          十三時九分、十三時十六分、十三時十七分、十三時
          十九分、十三時二十三分多次以高於前一盤成交價三
          十八點八元之價格分別委託買進共計八筆五十二千股
          ，並分別以三十五點四元起至三十六點六元之價格均
          成交。
        (2)使用丁○○前開證券交易帳戶，接續於十三時十五分
          起至十三時二十一分時間內，以高於前一盤成交價三
          十五點五元、三十五點七元、漲停價三十八點五元之
          價格分別委託買進共計三筆九十千股，並均成交。
        (3)使本日成交價以三十五點五元作收。
      20.九十一年三月五日：
        (1)使用酉○○前開證券交易帳戶於本日分別以三十四點
          一元起至三十七點九元之價格分別委託買進共計二十
          五筆五千八百四十二千股，並分別以三十四點二元起
          至三十五點五元之價格成交共計筆十四筆四百二十一
          千股。其中於八時五十七分、十二時三十四分、十二
          時五十八分、十三時二十分多次以漲停價三十七點九
          元之價格分別委託買進共計四筆三十八千股，並分別
          以三十四點三元起至三十五點五元之價格均成交。
        (2)使用丁○○前開證券交易帳戶於本日分別以三十四點
          一元、三十四點五元之價格分別委託買進二十六千股
          、三百千股，並以委買價格均成交。
        (3)使本日成交價以三十五點三元作收。
      九十一年三月六日：
        (1)使用李玉如前開證券交易帳戶於八時五十五分開盤前
          分別以漲停價三十七點七元、三十五元之價格分別委
          託買進十千股、三十千股，並分別以三十五點三元、
          三十五元之價格均成交。
        (2)使用丁○○前開證券交易帳戶於本日分別以三十五點
          一元、三十五點二元之價格分別委託賣出一百九十六
          千股、二十四千股，並以委買價格均成交。
      九十一年三月七日：
        (1)使用李玉如前開證券交易帳戶於十三時二十六分至十
          三時二十九分收盤前分別以低於前一盤成交價三十五
          點三元起至三十五點一元之遞減價格分別委託賣出五
          筆二百三十千股，並以三十五點四元起至三十五點一
          元之遞減價格共計成交四筆八十三千股。
        (2)使本日成交價跌至三十五點一元作收。
      九十一年三月八日：
        (1)使用酉○○前開證券交易帳戶於十三時二十三分至十
          三時二十九分收盤前分別以低於前一盤成交價三十五
          點六元起至二十七點五元之遞減價格分別委託賣出九
          筆五百九十千股，並以三十五點七元起至三十五點一
          元之遞減價格共計成九筆四百二十二千股。
        (2)使用丁○○前開證券交易帳戶於本日分別以三十五點
          二元起至三十五點八元之價格分別委託賣出共計七筆
          九十四千股，並以委賣價格均成交。
        (3)使本日成交價以三十五點一元作收。
      九十一年三月十一日：
        (1)使用李玉如、酉○○、丁○○、戊○○前開證券交易
          帳戶於本日分別以三十五點五元起至三十七點一元之
          價格分別委託賣出二十筆八百五十五千股，並以三十
          五點五元起至三十七點一元之價格成交共計二十筆七
          百七十九千股。
        (2)使用李玉如、酉○○、丁○○前開證券交易帳戶於本
          日分別以三十五元起至三十七點七元之價格委託買進
          共計七十四筆二萬零一百八十三千股，並以二十七點
          七元起至三十七點一元之價格成交共計十八筆五百零
          五千股。
      九十一年三月十二日：
        (1)使用李玉如前開證券交易帳戶於十二時十八分、十二
          時十九分、十二時二十一分、十二時四十九分、十二
          時五十分、十二時五十一分、十三時零分多次以高價
          三十九點三元之價格分別委託買進共計十二筆三十二
          千股，並分別以三十四點三元至三十九點三元之價格
          成交共計十一筆三十千股。
        (2)使本日成交價曾漲至三十九點三元。
        是上開李玉如、酉○○、戊○○、丁○○前開證券交易
        帳戶於九十一年一月十六日、一月十七日、一月二十一
        日、一月二十二日、一月二十三日、一月二十四日、一
        月三十日、二月一日、二月四日、二月五日、二月十九
        日、二月二十一日、二月二十五日、二月二十六日、二
        月二十七日、三月四日、三月五日、三月六日、三月八
        日及三月十一日成交買進（賣出）之成交量大於該有價
        證券各該日成交量之百分之二十以上，且於九十一年一
        月十六日、一月二十一日、一月二十二日、一月二十三
        日、一月二十四日、一月二十五日、一月二十八日、一
        月三十日、一月三十一日、二月一日、二月四日、二月
        五日、二月二十二日、二月二十五日、三月四日、三月
        五日、三月六日、三月七日、三月八日，曾於盤中或收
        盤前十分鐘連續多次委託買進（賣出）價格高（低）於
        成交價或以漲（跌）停板價格委託並影響成交價格之情
        形，而或有影響股價時段之成交量占當時段總成交量比
        例達百分之五十以上之情形。辰○即以此一手法將飛雅
        公司股票自九十一年一月十六日以二十四點六元拉抬至
        三月一日以三十六點八元收盤，共上漲十二點二元，漲
        幅為百分之五十，至三月十五日則緩步下跌，飛雅公司
        股價與同期間櫃檯買賣加權股價指數高低差幅為百分之
        十五點七，所為有誘使其他投資人跟進，並影響該股票
        成交價格情形。
  （二）第二階段，自九十一年十二月二十五日起至九十二年九
        月八日止，辰○以李玉如、己○○、李有福、酉○○、
        顧峻、顧明智等人前開開立證券交易帳戶委由證券商營
        業員向櫃買中心報價大量下單買賣飛雅公司股票，而連
        續於證券商營業處所高價大量買賣飛雅公司股票，製造
        飛雅公司股票交易活絡之假象，誘使其他投資人跟進，
        進而影響該股票成交價格，其中情形如下：
        1.九十二年一月六日：
          使用李玉如前開證券交易帳戶於十時二分起至十時十
          四分，以低於前一盤成交價十四點八元之價格委託賣
          出共計二十筆二十千股，並以十五點七元至十五點六
          元之遞減價格均成交。
        2.九十二年三月五日：
          使用李玉如前開證券交易帳戶於十三時二十五分、十
          三時二十九分收盤前，以十七元及十七點二元之價格
          分別委託賣出二筆共計二百千股，並分別以十七點二
          元之價格成交一筆一百千股。
        3.九十二年三月六日：
          使用李玉如前開證券交易帳戶於九時十三分、九時十
          七分、九時五十二分、十時十六分、十時十七分、十
          時十八分、十時二十分、十時三十分、十二時五十八
          分、十三時二十二分、十三時二十四分，接續以高於
          前一盤成交價十七點三元、十七點五元、十七點七元
          、十八點四元、十八點一元、十八點四元、十七點九
          元之價格分別委託買進共計十四筆六百零四千股，並
          分別以十七點三元至十八點三元之價格共計成交十四
          筆四百三十一千股。
        4.九十二年三月七日：
          使用酉○○、李玉如、顧明智前開證券交易帳戶於本
          日，多次以高於前一盤成交價十七點六元起至十九點
          五元之價格大量委託買進五十六筆一萬一千三百四十
          四千股，並以十七點六元至十八點二元之價格共計成
          交二十八筆四百三十九千股。
        5.九十二年三月十日：
          (1)使用酉○○前開證券交易帳戶於八時四十八分開盤
            前起至十三時二十三分時間內，以十七點一元起至
            十九點四元之價格委託買進共計五十三筆一萬九千
            八百五十二千股，並分別以十七點一元至十八點三
            元之價格成交共計二十筆一千二百零五千股。
          (2)使本日成交價以十八點二元作收。
        6.九十二年三月十一日：
          (1)使用酉○○前開證券交易帳戶於十二時九分起至十
            三時十五分時間內，以十七點三元起至十八元之價
            格分別委託賣出共計五筆九百二十三千股，並成交
            共計三筆七百二十六千股。
          (2)使用李玉如前開證券交易帳戶於十二時十分起至十
            三時二十八分時間內，以十七點七元起至十九點四
            元之遞增價格委託買進共計十筆八百三十千股，並
            分別以十七點七元起至十八元之遞增價格成交共計
            九筆一百九十千股。
          (3)使本日成交價拉尾盤至十八元作收。
        7.九十二年三月十二日：
          使用李玉如前開證券交易帳戶於八時五十八分開盤前
          、十三時二十三分收盤前，分別以高於前一日收盤價
          （亦高於前一盤成交價）十九點二元之價格分別委託
          買進五十千股、二千股，並分別以十八元、十七點九
          元之價格均成交。
        8.九十二年三月十三日：
          使用李玉如前開證券交易帳戶於九時二十六分、九時
          二十七分，以十八點九元之價格分別委託賣出各一千
          股，並使用酉○○前開證券交易帳戶於十時五十八分
          ，以十八點九元之同樣價格委託買進十二千股，並均
          以委託賣出、委託買進之價格均成交。
        9.九十二年三月十四日：
          使用李玉如前開證券交易帳戶於八時四十八分開盤前
          起至十三時二十四分，以十八點九元起至二十點二元
          之遞增價格分別委託買進共計十筆一千三百三十七千
          股，並分別以十九點四元至二十點二元之價格成交共
          計四筆二十七千股。
        10.九十二年三月十八日：
          使用丁○○前開證券交易帳戶於九時二十分起九時三
          十二分時間內，以低於前一盤成交價十八點六元之價
          格分別委託賣出共計二十三筆二十三千股，並以二十
          點二元起至二十點九元之價格均成交。
        11.九十二年三月十九日：
          (1)使用李玉如前開證券交易帳戶於十三時十九分收盤
            前，以十九點一元之價格委託賣出二百八十三千股
            ，並以委賣價格均成交。
          (2)使用酉○○前開證券交易帳戶於十三時二十分起至
            十三時二十六分收盤前，以高於前一盤成交價十九
            點三元起至二十點九元之遞增價格委託買進共五筆
            三百七十千股，並分別以十九點三元起至十九點五
            元之價格成交共計五筆二百十五千股。
        12.九十一年三月二十日：
          (1)使用酉○○前開證券交易帳戶於十三時十九分收盤
            前，以十九點一元之價格委託賣出五十七千股，並
            以委賣價格均成交。
          (2)使用李玉如前開證券交易帳戶於十三時十九分起至
            十三時二十七分收盤前，以高於前一盤成交價十九
            點三元起至二十點八元之遞增價格委託買進共四筆
            二百三十三千股，並分別以十九點三元起至十九點
            四元之價格成交共計四筆七十九千股。
        13.九十二年三月二十四日：
          (1)使用丁○○前開證券交易帳戶於十一時五十四分起
            至十二時五十二分時間內，接續以低於前一盤成交
            價十八點四元之價格分別委託賣出共計三十筆三十
            三千股，並分別以二十元至二十點一元之價格共計
            成交三十筆三十三千股。
          (2)使用李玉如前開證券交易帳戶於十一時二十一分起
            至十一時二十九分時間內，接續以低於前一盤成交
            價二十元之價格分別委託賣出共計二十一筆二十一
            千股，並分別以二十點一元起至二十元之遞減價格
            均成交。
        14.九十二年三月二十七日：
          使用李玉如前開證券交易帳戶於八時四十八分開盤前
          、十時一分、十二時二十九分，以高於前一盤成交價
          二十一點二元之價格分別委託買進十千股、二千股、
          一千股，並分別以十九點九元、十九點七元、十九點
          八元之價格均成交。
        15.九十二年四月七日：
          使用酉○○前開證券交易帳戶於十三時十一分、十三
          時十二分，接續以高於前一盤成交價十八點五元之價
          格分別委託買進二千股、十七千股，並分別以十八元
          、十八點二元之遞增價格均成交。
        16.九十二年四月十八日：
          (1)使用李玉如前開證券交易帳戶於十二時四十七分，
            以十九點九元之價格分別委託共計二筆二百千股，
            並以委買價格成交一筆五股。
          (2)使用酉○○前開證券交易帳戶於十三時十七分，以
            十九點九元之價格委託賣出七十九千股，並以委賣
            價格均成交。
          (3)使用李玉如前開證券交易帳戶於十三時十八分起至
            十三時二十三分時間內，以二十元起至二十一點七
            元之遞增價格分別委託共計四筆五百四十三千股，
            並分別以二十元起至二十點二元之遞增價格成交共
            計三筆八十二千股。
        17.九十二年四月二十三日：
          使用酉○○前開證券交易帳戶於九時三十九分起至九
          時四十六分時間內，以二十點一元起至二十一點五元
          之遞增價格分別委託買進共計十二筆一百七十八千股
          ，並分別以二十點一元起至二十點九元之遞增價格成
          交共計十二筆一百七十七千股。
        18.九十二年四月二十八日：
          (1)使用己○○、李有福前開證券交易帳戶於十三時十
            六分收盤前，以十九點七元之價格分別委託買進各
            一筆五十千股，並均以委買價格成交。
          (2)使用酉○○前開證券交易帳戶於十三時十九分收盤
            前，以十九點六元、十九點七元之價格分別委託賣
            出共計二筆一百二十八千股，並以十九點七元之價
            格成交共計一筆六十四千股。
          (3)使用李玉如前開證券交易帳戶於十三時二十分起至
            十三時二十二分時間內，以十九點七元起至十九點
            八元之價格分別委託共計四筆二百九十九千股，並
            分別以十九點七元起至十九點八元之價格均成交。
        19.九十二年四月二十九日：
          (1)使用酉○○、李玉如、丁○○前開證券交易帳戶於
            本日以十九點七元起至二十一點五元之價格分別委
            託買進共計六筆四百九十五千股，並以十九點七元
            起至二十點二元之價格成交共計四筆二百二十九千
            股。
          (2)使用酉○○、顧峻、李玉如前開證券交易帳戶於本
            日以十九點七元起至二十一點五元之價格分別委託
            賣出共計四十二筆七百三十九千股，並分別以十九
            點七元起至二十點三元之價格成交共計六筆五百五
            十九千股。
        20.九十二年四月三十日：
          (1)使用李玉如、丁○○、己○○前開證券交易帳戶於
            本日以十九點六元起至二十一點六元之價格分別委
            託買進共計十八筆一千一百九十六千股，並以十九
            點六元起至二十元之價格成交共計十五筆八百九十
            六千股。
          (2)使用酉○○、李有福、己○○前開證券交易帳戶於
            本日以十九點七元起至二十一點六元之價格分別委
            託賣出共計三十一筆五百六十八千股，並分別以十
            九點七元起至十九點九元之價格成交共計十二筆四
            百七十八千股。
        九十二年五月二日：
          (1)使用李玉如前開證券交易帳戶於本日以十九點七元
            起至二十一點四元之價格分別委託賣出共計十七筆
            六百九十二千股，並分別以十九點七元、十九點九
            元之價格成交共計三筆六百二十二千股。其中於十
            三時二十分收盤前，以低於前一盤成交價十九點七
            元之價格委託賣出共計二筆五百二十二股，並以委
            賣價格均成交。
          (2)使用顧明智、李玉如、酉○○、丁○○前開證券交
            易帳戶於本日以十九點三元起至二十一點四元之價
            格分別委託買進共計二十一筆一千四百四十六千股
            ，並以十九點六元起至二十一點四元之價格成交共
            計十三筆六百六十七千股。其中於十三時二十一分
            起至十三時二十九分收盤前，以十九點八元起至二
            十一點四元之價格委託買進共計六筆八百十千股，
            並以十九點八元起至二十元之價格成交共計四筆五
            百零五千股。
          (3)使本日成交價以十九點九元作收。
        九十二年五月六日：
          (1)使用李玉如、己○○前開證券交易帳戶於八時四十
            九分開盤前起至十三時二十八分收盤前分別以十九
            點一元至二十一元之價格分別委託買進二十三筆三
            千零二十四千股，並以十九點二元起至十九點六元
            之價格共計成交十七筆一千零九十七千股。其中於
            九時八分、九時三十一分、九時五十六分、十一時
            二十三分、十二時三分、十二時四分、十二時五分
            、十三時二十八分收盤前，以高於前一盤成交價二
            十一元之價格分別委託買進共計八筆一百十三千股
            ，並以十九點四元起至十九點六元之價格均成交。
          (2)使用顧峻前開證券交易帳戶於本日以十九點四元之
            價格委託賣出五百六十四千股，並以委賣價格均成
            交。
          (3)使本日收盤價以十九點六元作收。
        九十二年五月七日：
          (1)使用丁○○、李玉如、酉○○前開證券交易帳戶於
            十三時十五分起至十三時二十七分收盤前分別以二
            十元起至二十點九元之遞增價格分別委託賣出共計
            十四筆二千零十千股，並以二十點四元起至二十點
            九元之遞增價格共計成十一筆八百六十八千股。
          (2)使本日收盤價拉尾盤以二十點九元作收。
        九十二年五月八日：
          (1)使用李玉如、己○○前開證券交易帳戶於八時五十
            四分、八時五十八分開盤前，以高於前一日收盤價
            二十二點三元之價格分別委託買進共計三筆三十千
            股，並以二十點九元之價格成交共計一筆十千股。
          (2)使用李玉如前開證券交易帳戶於九時二十分起至十
            二時五十二分時間內、十三時十八分、十三時二十
            二分、十三時二十四分，以高於前一盤成交價二十
            二點三元之價格分別委託買進共計十三筆一百三十
            八千股，並以二十一元起至二十一點九元之價格成
            交共計十三筆一百三十七千股。
          (2)使本日收盤價拉尾盤以二十一點六元作收。
        九十二年五月九日：
          (1)使用顧峻、顧明智、己○○、丁○○、酉○○前開
            證券交易帳戶於本日以二十一點三元起至二十三點
            一元之價格大量委託買進共計五十二筆二千七百二
            十二千股，並分別以二十一點六元起至二十二點五
            元之價格成交共計二十七筆一千零四十二千股。
          (2)使本日收盤價以二十二點一元作收。
        九十二年五月十二日：
          使用己○○前開證券交易帳戶於八時五十七分開盤前
          、九時二分、九時十二分、九時三十九分、十時十八
          分、十二時十七分、十二時三十一分，以高於前一日
          收盤價、前一盤成交價二十三點六元之價格分別委託
          買進共計七筆二十二千股，並以二十二元起至二十二
          點二元之價格均成交。
        九十二年五月十四日：
          (1)使用己○○、李玉如前開證券交易帳戶於九時、九
            時一分、九時二分、九時四分、九時二十九分、十
            時九分、十時二十九分、十時三十二分、十二時、
            十三時二十九分收盤前，以高於前一日收盤價、前
            一盤成交價二十三點七元之價格分別委託買進共計
            十一筆七十四千股，並以二十一點九元起至二十二
            點六元之價格均成交。
          (2)使本日收盤價以二十二點三元作收。
        九十二年五月十六日：
          使用己○○前開證券交易帳戶於八時四十七分開盤前
          、九時十八分、九時二十一分、九時二十七分、九時
          三十六分、九時四十一分、十時三十九分、十一時五
          十七分、十一時五十八分、十一時五十九分，以高於
          前一日收盤價、前一盤成交價二十三點六元之價格分
          別委託買進共計十筆三十一千股，並以二十一點七元
          起至二十二點二元之價格均成交。
        九十二年五月十九日：
          (1)使用酉○○前開證券交易帳戶於八時四十七分開盤
            前、九時一分、九時四分、九時五分、九時六分、
            十時十一分、十時三十九分、十時五十六分、十時
            五十七分、十一時二十九分、十一時五十九分、十
            二時三十六分、十三時一分、十三時二十八分、十
            三時二十九分，以高於前一日收盤價、前一盤成交
            價二十三點四元之價格分別委託買進共計十六筆一
            百三十七千股，並以二十一點九元起至二十二點九
            元之價格均成交。
          (2)使本日收盤價以二十二點六元作收。
        九十二年五月二十三日：
          使用顧明智、己○○、酉○○前開證券交易帳戶於本
          日多次以高於前一日收盤價、前一盤成交價二十三點
          九元之價格分別委託買進共計十九筆四十六千股，並
          以二十二點四元起至二十三點九元之價格均成交。
        九十二年五月二十六日：
          (1)使用顧峻、己○○、酉○○前開證券交易帳戶於本
            日以二十三點六元起至二十四點二元之價格分別委
            託買進共計二十二筆二千二百六十七千股，並以二
            十三點六元起至二十四點二元之價格分別成交共計
            十一筆七百零九千股。
          (2)使本日收盤價以二十三點九元作收。
        九十二年五月二十七日：
          (1)使用己○○、李玉如前開證券交易帳戶於八時五十
            六分開盤前、九時一分、九時三分、九時六分、九
            時十四分、九時二十分、九時二十七分、十時七分
            、十時二十六分、十一時八分、十一時十二分、十
            一時三十二分、十二時三十六分、十三時二十二分
            、十三時二十三分、十三時二十四分，以高於前一
            日收盤價、前一盤成交價二十五點五元之價格分別
            委託買進共計二十筆一百零五千股，並以二十四元
            起至二十四點五元之價格成交共計十八筆九十五千
            股。
          (2)使本日成交價曾出現二十四點八元。
        九十二年五月二十八日：
          使用顧峻、顧明智、李玉如、丁○○前開證券交易帳
          戶於本日以二十四點五元起至二十六點四元之價格分
          別委託買進共計十筆七百六十六千股，並以二十四點
          五元起至二十五點一元之價格均成交。
        九十二年五月二十九日：
          (1)使用己○○、李玉如前開證券交易帳戶於八時五十
            七分開盤前、九時二十分、九時二十八分、九時三
            十五分、九時三十八分、九時四十二分、九時四十
            五分、九時五十三分、九時五十五分、九時五十六
            分、十時二分、十三時二十九分，以高於前一日收
            盤價、前一盤成交價二十六點四元之價格分別委託
            買進共計十二筆一百二十二千股，並以二十四點九
            元起至二十五點七元之價格均成交。
          (2)使本日收盤價以二十五點四元作收。
        九十二年五月三十日：
          使用李玉如前開證券交易帳戶於八時五十四分開盤前
          、九時二十二分、九時三十分、九時四十二分、十時
          三十二分、十時三十七分、十時三十九分、十時五十
          二分、十時五十八分、十一時一分、十一時十六分、
          十一時二十二分、十一時四十一分、十一時五十五分
          、十二時五分、十二時九分、十二時十七分、十二時
          十九分、十二時四十三分、十二時四十五分、十三時
          十九分，以高於前一日收盤價、前一盤成交價二十七
          點一元之價格分別委託買進共計二十一筆三十一千股
          ，並以二十五點五元起至二十五點八元之價格均成交
          。
        九十二年六月二日：
          (1)使用李玉如、酉○○、己○○前開證券交易帳戶於
            八時五十四分開盤前、九時一分、九時三分、九時
            七分、九時十三分、九時十六分、九時十九分、九
            時二十二分、九時二十四分、九時二十九分、九時
            三十九分、九時四十一分、九時四十八分、九時五
            十五分、九時五十八分、十時七分、十時十三分、
            十時十五分、十時二十分、十時三十一分、十時三
            十五分、十一時、十一時一分、十一時三分、十一
            時十六分、十一時三十九分、十一時四十九分、十
            一時五十分、十二時二分、十二時四分、十二時八
            分、十二時十七分、十二時二十二分、十二時二十
            九分、十二時三十三分、十二時三十八分、十二時
            三十九分、十二時四十一分、十三時二十九分收盤
            前，以高於前一日收盤價、前一盤成交價二十七元
            之價格分別委託買進共計四十三筆一百零七千股，
            並以二十五點二元起至二十六點五元之價格均成交
            。
          (2)使顧明智證券交易帳戶本日成交價曾出現二十六點
            八元。
          (3)使本日收盤價以二十六點五元作收。
        九十二年六月三日：
          (1)使用丁○○、李玉如、己○○前開證券交易帳戶於
            八時五十五分、八時五十七分開盤前、九時八分、
            九時十分、九時十七分、九時二十分、九時二十三
            分、九時二十五分、十時九分、十時十分、十一時
            十七分、十一時五十二分、十二時十九分、十二時
            二十分、十二時五十五分、十三時八分、十三時十
            五分、十三時二十九分收盤前，以高於前一日收盤
            價、前一盤成交價二十八點三元之價格分別委託買
            進共計十八筆八十千股，並以二十五點八元起至二
            十六點五元之價格均成交。
          (2)使本日收盤價以二十五點八元作收。
        九十二年六月五日：
          (1)使用酉○○前開證券交易帳戶於八時五十八分開盤
            前、九時二分、九時十三分、九時二十二分、九時
            二十八分、九時四十一分、九時四十二分、九時四
            十三分、九時五十一分、十時四十一分、十一時二
            十分、十一時五十九分、十二時四十三分、十三時
            三分、十三時二十分收盤前，以高於前一日收盤價
            、前一盤成交價二十七點六元之價格分別委託買進
            共計十五筆三十二千股，並以二十五點四元起至二
            十六元之價格均成交。
          (2)使本日收盤價以二十五點七元作收。
        九十二年六月六日：
          (1)使用李玉如、酉○○、己○○前開證券交易帳戶於
            八時五十三分開盤前、十三時十八分、十三時十九
            分、十三時二十二分、十三時二十三分、十三時二
            十四分收盤前，以高於前一日收盤價、前一盤成交
            價二十七點四元之價格分別委託買進共計六筆二十
            千股，並以二十五點五元起至二十五點七元之價格
            均成交。
          (2)使用酉○○前開證券交易帳戶於十三時十四分，以
            二十五點五元之價格委託賣出二十二千股，並與上
            開酉○○證券交易帳戶之委託買進有同帳戶成交之
            情形。
          (3)使本日收盤價以二十五點五元作收。
        九十二年六月九日：
          (1)使用己○○前開證券交易帳戶於九時一分、九時九
            分、九時二十分、九時三十二分、九時三十六分、
            九時四十三分、十時二分、十時九分、十時十六分
            、十時二十六分、十時三十七分、十一時十二分，
            以高於前一日收盤價、前一盤成交價二十七點二元
            之價格分別委託買進共計十二筆二十千股，並以二
            十五點二元起至二十五點五元之價格均成交。
          (2)使本日成交價出現二十五點八元，並使本日收盤價
            以二十五點六元作收。
        九十二年六月十日：
          (1)使用酉○○前開證券交易帳戶於十三時二十四分、
            十三時二十九分收盤前，以高於前一盤成交價二十
            七點三元之價格分別委託買進共計二筆一百零二千
            股，並以二十五點六元、二十五點七元之價格均成
            交。
          (2)使本日成交價出現二十六點五元，並使本日收盤價
            以二十五點七元作收。
        九十二年六月十一日：
          (1)使用李玉如前開證券交易帳戶於九時、九時七分、
            十時三十分、十時三十一分、十時三十二分、十時
            三十三分、十時三十五分、十時三十六分、十時三
            十七分、十時四十四分、十三時二十三分、十三時
            二十四分收盤前，以高於前一日收盤價、前一盤成
            交價二十七點四元之價格分別委託買進共計十四筆
            一百三十九千股，並以二十六元起至二十六點六元
            之價格均成交。
          (2)使用李玉如前開證券交易帳戶於十時四分，以二十
            六元之價格委託買進一筆一百九十千股，復於十時
            十六分、十時十七分，以同一價格分別委託賣出共
            計二筆二百八十二千股、八十二千股，有同帳戶成
            交之情形。
          (3)使本日收盤價以二十六點四元作收。
        九十二年六月十二日：
          使用酉○○、李玉如前開證券交易帳戶於八時五十三
          分開盤前、九時二分、九時七分、九時十二分、九時
          二十七分、九時三十三分、九時四十八分、九時四十
          九分、九時五十一分、十時十四分、十時四十五分、
          十一時二十分、十一時二十六分、十二時五十五分、
          十三時九分、十三時十分、十三時十二分、十三時十
          五分、十三時十六分、十三時十八分、十三時二十一
          分、十三時二十四分收盤前，以高於前一日收盤價、
          前一盤成交價二十八點二元之價格分別委託買進共計
          二十四筆四十六千股，並以二十六點五元起至二十六
          點九元之價格均成交。
        九十二年六月十三日：
          (1)使用己○○、李玉如前開證券交易帳戶於九時起至
            十三時二十八分收盤前，多次以高於前一日收盤價
            、前一盤成交價二十八點四元之價格分別委託買進
            共計二十一筆一百九十一千股，並以二十六點七元
            起至二十七點六元之價格均成交。
          (2)使本日收盤價以二十七點二元作收。
        九十二年六月十六日：
          (1)使用酉○○、李玉如、己○○前開證券交易帳戶於
            八時五十八分開盤前起至十三時二十九分收盤前，
            多次以高於前一日收盤價、前一盤成交價二十九點
            一元之價格分別委託買進共計二十三筆一百六十一
            千股，並以二十六點六元起至二十七點六元之價格
            均成交。
          (2)使本日收盤價以二十七點四元作收。
        九十二年六月十七日：
          (1)使用李玉如、己○○前開證券交易帳戶於八時五十
            八分開盤前起至十三時二十八分收盤前，多次以高
            於前一日收盤價、前一盤成交價二十九點三元之價
            格分別委託買進共計十八筆一百三十三千股，並以
            二十七點三元起至二十七點六元之價格均成交。
          (2)使本日收盤價以二十七點四元作收。
        九十二年六月十八日：
          (1)使用丁○○、己○○前開證券交易帳戶於九時一分
            、十一時五十一分、十三時十八分收盤前，以高於
            前一日收盤價、前一盤成交價二十九點三元之價格
            分別委託買進共計三筆四十六千股，並以二十七點
            四元起至二十七點八元之價格均成交。
          (2)使本日收盤價以二十七點六元作收。
        九十二年六月十九日：
          (1)使用丁○○、李有福、己○○前開證券交易帳戶於
            九時五十三分、十時五分、十時七分、十二時四十
            七分、十三時二十七分收盤前，以高於前一日收盤
            價、前一盤成交價二十九點五元之價格分別委託買
            進共計五筆五十八千股，並以二十七點六元之價格
            均成交。
          (2)使用丁○○、李有福、李玉如前開證券交易帳戶於
            十時五分起至十三時十一分時間內，以二十七點六
            元之價格委託買進共計十五筆七百六十千股，並以
            委買價格成交共計十五筆七百五十八千股。復使用
            丁○○前開證券交易帳戶於十二時十分起至十三時
            六分時間內，以同一價格分別委託賣出共計十一筆
            八百千股，有彼此帳戶成交之情形。
          (3)使本日收盤價以二十七點六元作收。
        九十二年六月二十日：
          使用李玉如、丁○○前開證券交易帳戶於九時四十五
          分、十三時十五分、十三時二十二分、十三時二十四
          分收盤前，以高於前一日收盤價、前一盤成交價二十
          九點五元之價格分別委託買進共計四筆七千股，並以
          二十七點四元起至二十七點八元之價格均成交。
        九十二年六月二十四日：
          (1)使用丁○○、李玉如前開證券交易帳戶於十三時十
            九分、十三時二十四分、十三時二十七分收盤前，
            以高於前一日收盤價、前一盤成交價二十九點六元
            之價格分別委託買進共計三筆二十七千股，並以二
            十七點七元起至二十七點八元之價格均成交。
          (2)使用李玉如前開證券交易帳戶於十三時二十七分收
            盤前，以低於前一盤成交價二十五點八元之價格委
            託賣出十千股，並以二十七點七元之價格均成交。
          (3)使本日收盤價以二十七點七元作收。
        九十二年六月二十七日：
          (1)使用丁○○前開證券交易帳戶於九時一分起至十三
            時二十二分收盤前，以高於前一日收盤價、前一盤
            成交價二十九點六元之價格分別委託買進共計七筆
            十九千股，並以二十七點九元起至二十八點一元之
            價格均成交。
          (2)使用己○○前開證券交易帳戶於九時五十一分起至
            十二時五十一分時間內，以二十七點九元之價格委
            託買進共計四十二筆九百零一千股，並以二十七點
            七元起至二十七點八元之價格均成交。復使用李有
            福前開證券交易帳戶於同一時間內，以同一價格分
            別委託賣出共計三十六筆八百十四千股，有彼此帳
            戶成交之情形。
        九十二年六月三十日：
          (1)使用丁○○前開證券交易帳戶於八時五十四分開盤
            前起至十時七分時間內，以高於前一日收盤價、前
            一盤成交價二十九點七元之價格分別委託買進共計
            六筆二十四千股，並以二十七點六元起至二十七點
            九元之價格均成交。
          (2)使本日收盤價以二十七點七元作收。
        九十二年七月二日：
          (1)使用李有福前開證券交易帳戶於十三時二十七分收
            盤前，以高於前一盤成交價二十九點九元之價格委
            託買進五十千股，並以二十九點四元之價格均成交
            。
          (2)使本日成交價出現二十九點六元，並使本日收盤價
            以二十九點四元作收。
        九十二年七月三日：
          (1)使用丁○○前開證券交易帳戶於九時三十分起至十
            時五十六分時間內，以高於前一盤成交價三十一點
            四元之價格委託買進共計十筆十六千股，並以二十
            九點三元起至二十九點四元之價格均成交。
          (2)使用己○○前開證券交易帳戶於九時五分起至九時
            二十八分時間內，以二十九點七元之價格委託買進
            共計三筆一百二十千股，並以委買價格均成交。復
            使用李有福前開證券交易帳戶於同一時間內，以同
            一價格分別委託賣出共計二筆七十千股，有彼此帳
            戶成交之情形。
          (3)使本日成交價出現二十九點七元，惟本日收盤價係
            以二十九點二元作收。
        九十二年七月八日：
          (1)使用丁○○前開證券交易帳戶於十三時二十二分，
            以二十九點六元之價格委託買進一百三十千股，復
            使用己○○前開證券交易帳戶於同一時間內，以同
            一價格委託賣出一百三十千股，有彼此帳戶成交之
            情形。
          (2)使本日收盤價以二十九點六元作收。
        九十二年七月九日：
          (1)使用丁○○前開證券交易帳戶於本日以二十九點三
            元起至三十一點六元之價格分別委託買進共計二十
            七筆三千三百十五千股，並以二十九點五元起至三
            十點一元之價格分別成交共計十五筆八百七十五千
            股。
          (2)使本日收盤價以三十元作收。
        九十二年七月十日：
          使用李玉如前開證券交易帳戶於十一時五十分起至十
          一時五十二分時間內，以二十九點八元之價格委託買
          進共計五筆一百三十千股，復使用己○○前開證券交
          易帳戶於十一時四十九分起至十一時五十二分時間內
          ，以同一價格委託賣出共計五筆一百三十千股，有彼
          此帳戶成交之情形。
        九十二年七月十一日：
          使用李有福前開證券交易帳戶於十二時二十五分起至
          十二時二十六分時間內，以二十九點七元之價格委託
          買進共計四筆一百千股，復使用丁○○前開證券交易
          帳戶於同一時間內，以同一價格委託賣出共計四筆一
          百千股，有彼此帳戶成交之情形。
        九十二年七月十四日：
          (1)使用己○○前開證券交易帳戶於十一時三十三分起
            至十一時三十六分時間內，以二十九點九元之價格
            委託買進共計四筆一百三十九千股，復使用李玉如
            前開證券交易帳戶於十一時三十三分起至十一時三
            十五分時間內，以同一價格委託賣出共計四筆一百
            三十九千股，有彼此帳戶成交之情形。
          (2)使用李玉如前開證券交易帳戶於十三時十七分起至
            十三時十八分時間內，以三十元之價格委託買進共
            計二筆三百七十三千股，復使用李有福前開證券交
            易帳戶於同一時間內，以同一價格委託賣出共計二
            筆三百七十三千股，有彼此帳戶成交之情形。
          (3)使本日收盤價以二十九點九元作收。
        九十二年七月十六日：
          使用李有福前開證券交易帳戶於九時四分，以三十一
          點九元之價格委託買進一百千股，並以委買價格均成
          交。
        九十二年七月十七日：
          (1)使用李有福、己○○前開證券交易帳戶於八時五十
            四分開盤前起至九時四十九分時間內，接續以高於
            前一日收盤價、前一盤成交價三十三元之價格委託
            買進共計五筆二百五十二千股，並以三十點八元起
            至三十一點四元之價格均成交。
          (2)使用李玉如前開證券交易帳戶於九時六分，以三十
            一元之價格委託買進二百千股，復使用酉○○前開
            證券交易帳戶於九時九分，以同一價格委託賣出二
            百千股，有彼此帳戶成交之情形。
        九十二年七月十八日：
          使用己○○前開證券交易帳戶於九時起至九時三十一
          分時間內，接續以高於前一日收盤價、前一盤成交價
          三十三元之價格委託買進共計三筆十七千股，並以三
          十一元起至三十一點二元之價格均成交。
        九十二年七月二十一日：
          (1)使用李有福前開證券交易帳戶於八時五十五分開盤
            前、十三時二十分、十三時二十八分收盤前，接續
            以高於前一日收盤價、前一盤成交價三十三元之價
            格委託買進共計三筆三十六千股，並以三十點九元
            起至三十一元之價格均成交。
          (2)使用李有福前開證券交易帳戶於十二時五十五分，
            以三十點九元之價格委託買進三百千股，復使用己
            ○○前開證券交易帳戶於同一時間，以同一價格委
            託賣出三百千股，有彼此帳戶成交之情形。
          (3)使本日收盤價以三十點九元作收。
        九十二年七月二十三日：
          (1)使用己○○、丁○○前開證券交易帳戶於八時五十
            八分開盤前起至十三時二十九分收盤前，接續以高
            於前一日收盤價、前一盤成交價三十三元之價格委
            託買進共計十四筆一百十八千股，並以三十點八元
            起至三十三元之價格均成交。
          (2)使用己○○前開證券交易帳戶於十二時二十四分、
            十二時五十九分、十三時四分，以三十一點三元、
            三十一點二元之價格分別委託買進共計三筆三百四
            十三千股，復使用李有福前開證券交易帳戶於同一
            時間，以同一價格委託賣出共計三筆三百四十三千
            股，有彼此帳戶成交之情形。
          (3)使本日收盤價以三十一點二元作收。
        九十二年七月二十四日：
          (1)使用丁○○、李有福前開證券交易帳戶於九時四十
            五分起至十三時二十六分收盤前，接續以高於前一
            盤成交價三十三點三元、三十三元之價格分別委託
            買進共計十二筆八十五千股，並以三十一點一元起
            至三十一點五元之價格均成交。
          (2)使本日收盤價以三十一點五元作收。
        九十二年七月二十五日：
          使用丁○○、李有福前開證券交易帳戶於九時一分起
          至十二時五十六分收盤前，接續以高於前一盤成交價
          三十三點七元之價格分別委託買進共計十六筆二十三
          千股，並以三十一點五元起至三十一點七元之價格成
          交共計十四筆十九千股。
        九十二年七月二十八日：
          (1)使用酉○○前開證券交易帳戶於八時五十七分開盤
            前、十三時二十五分、十三時二十六分收盤前，接
            續以高於前一盤成交價三十三點七元之價格分別委
            託買進共計三筆一百十五千股，並以三十一點九元
            起至三十二點七元之價格成交共計三筆一百十五千
            股。
          (2)使本日收盤價以三十一點九元作收。
        九十二年七月三十一日：
          (1)使用李玉如前開證券交易帳戶於十三時二十分起至
            十三時二十八分收盤前，接續以高於前一盤成交價
            三十二點六元、三十四點三元、三十二點七元之價
            格分別委託買進共計四筆一百二十二千股，並以三
            十二點六元起至三十二點七元之價格成交共計四筆
            一百零六千股。
          (2)使用李玉如前開證券交易帳戶於十三時十六分，以
            三十二點三元之價格委託賣出六十千股，復使用同
            一證券交易帳戶於十三時十七分，以同一價格委託
            買進六十千股，有同一帳戶成交之情形。
          (3)使本日收盤價以三十二點七元作收。
        九十二年八月一日：
          (1)使用己○○、李有福前開證券交易帳戶於八時五十
            六分開盤前、九時一分、十時二十二分、十時二十
            五分、十時四十三分、十時四十八分、十三時二十
            七分、十三時二十八分收盤前，接續以高於前一盤
            成交價三十四點九元之價格分別委託買進共計九筆
            四百六十五千股，並以三十二點八元起至三十三點
            四元之遞增價格成交共計七筆一百二十千股。
          (2)使本日收盤價以三十三點四元作收。
        九十二年八月四日：
          (1)使用李玉如前開證券交易帳戶於八時五十三分開盤
            前、九時、九時二分、九時三分、九時十分、十三
            時五分、十三時七分、十三時二十二分、十三時二
            十四分、十三時二十七分收盤前，接續以高於前一
            日收盤價、前一盤成交價三十五點七元之價格分別
            委託買進共計十筆七十九千股，並以三十三點四元
            起至三十三點七元之遞增價格均成交。
          (2)使本日成交價出現三十三點七元，惟本日收盤價係
            以三十三點五元作收。
        九十二年八月七日：
          (1)使用己○○前開證券交易帳戶於八時五十四分開盤
            前起至十三時二十九分收盤前，接續以高於前一日
            收盤價、前一盤成交價三十五點八元之價格分別委
            託買進共計二十四筆九十一千股，並以三十三點一
            元起至三十三點六元之價格均成交。
          (2)使本日收盤價以三十三點二元作收。
        九十二年八月十八日：
          使用丁○○前開證券交易帳戶於十二時八分起至十二
          時十一分時間內，以三十元之價格委託買進共計四筆
          一百十六千股，復使用己○○前開證券交易帳戶於同
          一時間內，以同一價格委託賣出共計四筆一百十六千
          股，有彼此帳戶成交之情形。
        九十二年八月十九日：
          (1)使用己○○前開證券交易帳戶於九時五分起至九時
            八分時間內，以三十點二元之價格委託買進共計三
            筆八十三千股，復使用李有福、李玉如前開證券交
            易帳戶於九時五分起至九十七分時間內，以同一價
            格委託賣出共計四筆八十三千股，有彼此帳戶成交
            之情形。
          (2)使用李玉如前開證券交易帳戶於十三時八分起至十
            三時二十一分收盤前，接續以低於前一盤成交價二
            十九點七元、平盤價三十點一元之價格分別委託賣
            出共計三筆二百零七千股，並以三十點一元起至二
            十九點七元之遞減價格均成交。
        九十二年八月二十日：
          (1)使用丁○○、己○○前開證券交易帳戶於十二時三
            十九分、十三時十七分收盤前，以低於前一盤成交
            價二十七點九元、三十元之價格分別委託賣出共計
            三筆二百三十五千股，並以三十點一元起至三十元
            之遞減價格均成交。
          (2)使本日收盤價以二十九點九元作收。
        九十二年八月二十五日：
          (1)使用李玉如、李有福前開證券交易帳戶於九時五分
            起至十三時二十一分收盤前，接續以高於前一盤成
            交價三十二點三元之價格分別委託買進共計四十筆
            五百十九千股，並以三十元起至三十點三元之價格
            均成交。
          (2)使用己○○、李玉如前開證券交易帳戶於十二時八
            分起至十三時十六分收盤前，以低於前一盤成交價
            二十八點一元之價格分別委託賣出共計十五筆四百
            五十三千股，並以三十元起至三十點二元之價格均
            成交。
        九十二年八月二十七日：
          (1)使用丁○○、李玉如、己○○前開證券交易帳戶於
            八時五十八分開盤前起至十三時九分時間內，接續
            以高於前一盤成交價三十一點八元之價格分別委託
            買進共計三十筆三百三十九千股，並以二十九點八
            元起至三十點九元之價格均成交。
          (2)使用李有福、李玉如前開證券交易帳戶於十時十一
            分起至十三時二十八分收盤前，以低於前一盤成交
            價二十七點八元之價格分別委託賣出共計八筆二百
            七十一千股，並以三十點七元起至三十點八元之價
            格均成交。
        九十二年八月二十八日：
          (1)使用己○○、李有福前開證券交易帳戶於八時五十
            八分開盤前起至十三時二十三分時間內，接續以高
            於前一盤成交價三十二點八元之價格分別委託買進
            共計三十四筆五十一千股，並以三十點九元起至三
            十一點五元之價格均成交。
          (2)使本日收盤價以三十一點一元作收。
        九十二年八月二十九日：
          使用李玉如前開證券交易帳戶於八時五十六分開盤前
          起至十三時二十一分時間內，接續以高於前一盤成交
          價三十三點一元之價格分別委託買進共計三十二筆七
          十七千股，並以三十一點一元起至三十一點三元之價
          格均成交。
        九十二年九月一日：
          (1)使用己○○、李玉如前開證券交易帳戶於八時五十
            五分開盤前起至十三時二十八分收盤前時間內，接
            續以高於前一盤成交價三十三點三元之價格分別委
            託買進共計五十筆三百零五千股，並以三十一元起
            至三十一點三元之價格成交共計四十六筆三百零一
            千股。
          (2)使用李有福、李玉如前開證券交易帳戶於九時十一
            分起至十二時五十三分，以低於前一盤成交價二十
            九點一元、三十一點一元、三十一元之價格分別委
            託賣出共計五筆三百二十三千股，並以三十一點一
            元起至三十一點二元之價格均成交。
          (3)使本日收盤價以三十一點二元作收。
        九十二年九月二日：
          (1)使用丁○○、李有福前開證券交易帳戶於八時五十
            九分開盤前起至十三時二十七分收盤前時間內，接
            續以高於前一盤成交價三十三點三元之價格分別委
            託買進共計五十九筆二百二十一千股，並以三十一
            元起至三十一點二元之價格均成交。
          (2)使用李玉如、己○○前開證券交易帳戶於十三時十
            九分、十三時二十九分收盤前，以低於前一盤成交
            價二十九點一元之價格分別委託賣出共計三筆一百
            二十千股，並以三十一元起至三十一點一元之價格
            均成交。
          (3)使本日收盤價以三十一元作收。
        九十二年九月三日：
          (1)使用丁○○、李玉如前開證券交易帳戶於八時五十
            九分開盤前起至十三時二十七分收盤前時間內，接
            續以高於前一盤成交價三十三點一元之價格分別委
            託買進共計七十四筆二百九十二千股，並以三十點
            六元起至三十一點一元之價格均成交。
          (2)使用李有福、己○○前開證券交易帳戶於十三時十
            分、十三時二十七分收盤前，以低於前一盤成交價
            二十八點九元之價格分別委託賣出共計二筆一百九
            十一千股，並以三十點九元起至三十點六元之遞減
            價格均成交。
          (3)使本日收盤價以三十點六元作收。
        九十二年九月四日：
          (1)使用己○○前開證券交易帳戶於八時五十七分開盤
            前起至十三時十二分收盤前時間內，接續以高於前
            一盤成交價三十二點七元之價格分別委託買進共計
            八十一筆二百五十二千股，並以三十點二元起至三
            十點七元之價格均成交。
          (2)使用李有福、李玉如、丁○○前開證券交易帳戶於
            十三時一分、十三時二十六分、十三時二十九分收
            盤前，以低於前一盤成交價二十八點五元之價格分
            別委託賣出共計三筆二百二十五千股，並以三十點
            五元起至三十點二元之遞減價格均成交。
          (3)使本日收盤價以三十點二元作收。
        九十二年九月五日：
          (1)使用李有福、酉○○前開證券交易帳戶於八時五十
            八分開盤前起至十三時二十四分收盤前時間內，接
            續以高於前一盤成交價三十二點三元之價格分別委
            託買進共計三十八筆一百六十千股，並以二十九點
            八元起至三十點一元之價格均成交。
          (2)使用丁○○、己○○、李玉如前開證券交易帳戶於
            十三時二十二分收盤前，以低於前一盤成交價二十
            九點五元之價格分別委託賣出共計三筆六百十千股
            ，並以二十九點五元之價格均成交。
          (3)使本日收盤價以二十九點九元作收。
        九十二年九月八日：
          使用李玉如、丁○○前開證券交易帳戶於十時十八分
          起至十二時四十一分時間內，接續以高於前一盤成交
          價三十一點九元之價格分別委託買進共計三十筆二百
          三十四千股，並以二十七點九元起至三十點二元之價
          格成交共計三十筆二百三十一千股。
        上開李玉如證券交易帳戶共計買進一萬八千三百十二千
        股，賣出一萬七千二百五十二千股，己○○證券交易帳
        戶共計買進一萬四千零五十三千股，賣出一萬三千五百
        三十一千股，使飛雅公司股價由九十一年十二月二十五
        日之十三點八元上漲至九十二年九月八日之二十七點九
        元，漲幅高達百分之一百零二點一七，成交量部分亦有
        放大情形，最高成交量為九十二年九月八日之四千八百
        三十八千股，日平均成交量為一千四百四十千股，較前
        一月日平均成交量八十六千股，放大十六點七倍。是辰
        ○、丁○○、卯○○前開所為確有製造飛雅公司股票交
        易活絡之假象，而誘使其他投資人跟進，進而影響該股
        票成交價格。
  （三）辰○為擴大操縱（含抬高或壓低而連續高買低賣）飛雅
        公司股價，承前開與丁○○、卯○○共謀之概括犯意，
        於九十二年四月三日，在臺北巿忠孝東路四段五六三號
        十六樓，先以丁○○之弟胡栩之名義成立豐收投資顧
        問股份有限公司（下稱豐收公司），由辰○擔任實際負
        責人，並自九十二年四月間某日起至九十二年九月八日
        止，分別僱用乙○○、申○○、陳立豪、倪素貞、官有
        寶、林淑瑜、許素月、郭金治、璩祖善、施巨瑞、吳美
        英、倪佳琪、陳春梅、劉張玉華、陳鴻蓮、黃智權、井
        李桂仙、韋德華、楊淑珺、戴郁珊、艾昱均、周紹金、
        壬○○、李采鴻、紀榮春、沈嘉銘、劉俊廷、何志強、
        林靜芳、甲○○、張俊茂、午○○、徐運聰、蕭志聖、
        鄭越鵬、寅○○、嚴婉玲、郭淑英及丑○○等人擔任豐
        收公司之副總經理、經理、分析師、主任、業務專員，
        負責向不特定人推銷「穩賺專案」資訊會員卡（下稱穩
        賺卡），乙○○、申○○、陳立豪、倪素貞、官有寶、
        林淑瑜、許素月、郭金治、璩祖善、施巨瑞、吳美英、
        倪佳琪、陳春梅、劉張玉華、陳鴻蓮、黃智權、井李桂
        仙、韋德華、楊淑珺、戴郁珊、艾昱均、周紹金、壬○
        ○、李采鴻、紀榮春、沈嘉銘、劉俊廷、何志強、林靜
        芳、甲○○、張俊茂、午○○、徐運聰、蕭志聖、鄭越
        鵬、寅○○、嚴婉玲、郭淑英及丑○○等人均明知辰○
        、丁○○及卯○○意圖販售、操作穩賺卡以操縱飛雅公
        司股票價格牟利，渠等竟仍基於與辰○、丁○○、卯○
        ○共同操縱（含抬高或壓低而連續高買低賣）飛雅公司
        股票交易價格牟利之概括犯意聯絡及行為分擔，由乙○
        ○、申○○、陳立豪、倪素貞、官有寶、林淑瑜、許素
        月、郭金治、璩祖善、施巨瑞、吳美英、倪佳琪、陳春
        梅、劉張玉華、陳鴻蓮、黃智權、井李桂仙、韋德華、
        楊淑珺、戴郁珊、艾昱均、周紹金、壬○○、李采鴻、
        紀榮春、沈嘉銘、劉俊廷、何志強、林靜芳、甲○○、
        張俊茂、午○○、徐運聰、蕭志聖、鄭越鵬、寅○○、
        嚴婉玲、郭淑英及丑○○等人負責先以電話或當面介紹
        穩賺卡係該公司保證參加穩賺卡之投資人只要完全遵照
        該公司理財專員之指示進行投資活動，該公司將確保其
        每期投資獲利至少為百分之十，期滿結束未達獲利標準
        時，即視同虧損，該公司將予以補償等語之方式，遊說
        辛○○、癸○○、亥○○、黃阿、曾慧娟、宋旻勳、
        劉之浩、田柳昌、張俊茂、魏國媛、周玉蘭、余幸緣、
        劉清裕、呂瀛芬、黃子軒、蔡國榮、徐李玲卿、林美蓮
        、高嘉穗、陳永傳、莊淑媛、王秀雲、謝雯如、周松俊
        、李慕華、陳永斌、陳耐、許振祥、鄭淑美、李昌泰、
        劉振男、謝秀霞等不特定人以二個月為一期，每單位保
        證投資金額二十萬元，每期每單位繳交服務費用二萬元
        ，購買豐收公司穩賺卡，成為該公司會員。辰○、丁○
        ○、卯○○、乙○○、申○○及丑○○等以上開方式招
        收穩賺卡會員六百四十餘人後，旋即由辰○決定每日所
        欲炒作飛雅公司股票之價格後，通知豐收公司理財專員
        當日買進、賣出飛雅公司股票之價格、數量、時間，再
        由豐收公司理財專員以電話指示每一會員當日買進、賣
        出飛雅公司股票之價格、數量、時點，而由辛○○、癸
        ○○、亥○○等穩賺卡會員每次依豐收公司理財專員指
        示購買飛雅公司股票六千股至八千股之方式，大量買入
        飛雅公司股票，辰○等人即以此方式直接操縱飛雅公司
        之股票價格牟利。
  二、力新公司部分：
      辰○於九十一年二月十九日至同年三月二十日間，為操縱
      力新公司股價，使用上開李玉如、酉○○、顧峻、顧明智
      、戊○○及陳柏楷等人之證券交易帳戶，透過三陽證券城
      中分行營業員陳芝嫻等營業員連續向櫃買中心報價，以高
      價大量買賣力新公司股票，並不斷相互買賣，以輪替高價
      買入、低價賣出之方式，製造力新公司股票活絡之假象，
      其中情形如下：
    1.九十一年二月十九日：
      使用酉○○、李玉如前開證券交易帳戶於十時十二分起至
      十三時二十九分收盤前，以高於前一盤成交價或同前盤成
      交價二十三點七元起至二十五點八元之價格委託買進共計
      二十筆二千四百四十二千股，並以二十三點七元至二十五
      點四元之價格成交共計十四筆九百四十七千股。
    2.九十一年二月二十一日：
      (1)使用李玉如前開證券交易帳戶於八時四十三分開盤前，
        先以高於前一日收盤價二十七點六元之價格委託買進一
        筆二十千股，並以二十六元之價格均成交。
      (2)使用李玉如前開證券交易帳戶自十二時五十六分起至十
        三時二十九分時間內，接續以高於前一盤成交價或同前
        盤成交價二十五點三元起至二十七點六元之價格分別委
        託買進共計二十筆五百九十六千股，並以二十五點三元
        起至二十五點九元之價格成交共計十九筆三百七十五千
        股。
      (3)使本日成交價出現二十五點九元。
    3.九十一年二月二十五日：
      (1)使用酉○○前開證券交易帳戶於八時四十四分開盤前起
        至十三時二十四分起至十三時二十九分時間內，以二十
        四點二元至二十七點六元之價格分別委託買進共計十筆
        五百六十千股，並以二十四點三元至二十五點二元之價
        格成交共計八筆二百十一千股。
      (2)其中酉○○前開證券交易帳戶於十三時二十四分起至十
        三時二十九分時間內，接續以高於前一盤成交價或同前
        盤成交價二十四點七元至二十七點六元之價格分別委託
        買進共計八筆四百十千股，並以二十四點三元至二十五
        點二元之價格成交共計七筆一百六十一千股。
    4.九十一年二月二十六日
      (1)使用顧明智、李玉如前開證券交易帳戶於八時四十七分
        開盤前起至九時八分時間內，接續以高於前一日收盤價
        二十七點二元之價格分別委託買進共計四筆一百二十一
        千股，並以二十五點五元至二十六元之價格成交共計四
        筆一百二十一千股。
      (2)使用顧明智前開證券交易帳戶於十三時二十七分起至十
        三時二十九分收盤前，接續以高於前一日收盤價二十五
        點三元起至二十七點二元之價格分別委託買進共計四筆
        二百二十千股，並以二十四點八元至二十五點八元之價
        格成交共計四筆二百二十千股。
      (3)顧明智前開證券交易帳戶以二十五點八元之價格買進十
        八千股係顧明智前開證券交易帳戶所委託賣出，而有同
        一帳戶彼此成交之情形。
    5.九十一年二月二十七日：
      (1)使用顧明智前開證券交易帳戶於本日以二十四點八元起
        至二十七點六元之價格分別委託買進共計五筆一百九十
        千股，並以二十四點八元起至二十七點六元之價格成交
        共計四筆一百四十千股。
      (2)使用李玉如、酉○○前開證券交易帳戶於本日以二十五
        點八元起至二十七點六元之價格委託賣出共計八筆七百
        五十六千股，並以二十五點九元起至二十七點六元之價
        格成交共計七筆五百五十九千股。
      (3)其中顧明智證券交易帳戶以二十六元之價格買進八十七
        千股、二十七點六元之價格買進二千股均係李玉如證券
        交易帳戶所委託賣出，而有彼此間帳戶成交之情形。
    6.九十一年三月一日：
      (1)使用顧明智、李玉如、酉○○前開證券交易帳戶於本日
        以二十六點二元起至二十九點五元之價格委託大量買進
        共計三十八筆二千二百七十五千股，其中更以高於前一
        盤成交價二十九點五元之價格委託買進共計二十二筆一
        千三百零六千股，並分別以二十六點三元起至二十八點
        四元之價格成交共計二十九筆一千五百三十四千股。
      (2)使用顧明智、李玉如、酉○○前開證券交易帳戶於本日
        以二十元起至二十九點三元之價格委託大量賣出共計五
        十筆二千一百六十六千股，並分別以二十七點五元起至
        二十八點三元之價格成交共計十三筆八百六十千股。
      (3)上開李玉如證券交易帳戶內以二十七點八元之價格買進
        五十千股、以二十八點一元之價格買進七千股、以二十
        八點三元之價格買進十千股、以二十七點五元之價格買
        進二十千股分別係酉○○、顧明智前開證券交易帳戶所
        委託賣出，而顧明智前開證券交易帳戶內以二十八點四
        元之價格買進十六千股、一千股分別係顧明智、酉○○
        前開證券交易帳戶所委託賣出，有彼此間帳戶成交之情
        形。
    7.九十一年三月四日：
      (1)使用顧明智、李玉如、酉○○前開證券交易帳戶於八時
        五十四分開盤前、十三時二十五分、十三時二十九分收
        盤前，以高於前一日收盤價、高於前一盤成交價二十九
        點三元之價格委託買進共計四筆一百四十五千股，並分
        別以二十七點五元、二十七元之價格成交共計三筆一百
        三十五千股。
      (2)上開酉○○證券交易帳戶內以二十七點三元之價格買進
        十五千股、二十三千股分別係顧明智、李玉如證券交易
        帳戶所委託賣出，而有彼此間帳戶成交之情形。
    8.九十一年三月五日：
      (1)使用顧明智、李玉如、酉○○前開證券交易帳戶於本日
        以二十六點二元起至二十九點二元之價格委託買進共計
        十九筆四百九十千股，其中更以高於前一盤成交價二十
        九點二元之價格委託買進共計九筆五十六千股，並分別
        以二十六點三元起至二十七點四元之價格成交共計十八
        筆三百四十二千股。
      (2)上開酉○○前開證券交易帳戶內以二十六點八元之價格
        買進十一千股、以二十七元之價格買進五十千股，均係
        李玉如證券交易帳戶所委託賣出，而李玉如前開證券交
        易帳戶內以二十七點二元之價格買進十千股，係顧明智
        前開證券交易帳戶所委託賣出，有彼此間帳戶成交之情
        形。
    9.九十一年三月六日：
      (1)使用顧明智、李玉如、酉○○、戊○○前開證券交易帳
        戶於本日以二十七點四元起至二十九點一元之價格委託
        買進共計五十四筆一千九百八十九千股，其中更以高於
        前一盤成交價二十九點一元之價格委託買進共計二十五
        筆二百八十九千股，並分別以二十七點二元起至二十九
        點一元之價格成交共計四十七筆一千一百八十八千股。
      (2)使用顧明智、李玉如、酉○○前開證券交易帳戶於本日
        以二十七點二元起至二十九元之價格委託賣出共計二十
        九筆一千零三十二千股，並分別以二十七點二元起至二
        十八點九元之價格成交共計十八筆六百二十二千股。
      (3)上開李玉如證券交易帳戶內以二十七點五元之價格買進
        五十一千股、以二十七點七元之價格買進三千股、以二
        十七點八元之價格買進二千股、以二十七點九元之價格
        買進五千股、以二十八點一元之價格買進十千股、以二
        十九元之價格買進五千股均係酉○○、顧明智前開證券
        交易帳戶所委託賣出，顧明智前開證券交易帳戶內以二
        十八點二元之價格買進六千股、以二十八點四元之價格
        買進二十六千股，分別係酉○○、李玉如前開證券交易
        帳戶所委託賣出，有彼此間帳戶成交之情形。
    10.九十一年三月七日：
      (1)使用酉○○前開證券交易帳戶於十三時二十三分起至十
        三時二十九分收盤前，以高於前一盤成交價三十一點一
        元之價格委託買進共計八筆四百十四千股，並分別以二
        十七點二元起至二十八點五元之遞增價格均成交。
      (2)使用顧明智前開證券交易帳戶以二十八點一元之價格買
        進五千股係顧明智前開證券交易帳戶所委託賣出，而有
        同一帳戶成交之情形。
    11.九十一年三月八日：
      (1)使用顧明智、李玉如、酉○○、戊○○前開證券交易帳
        戶於本日以二十六點六元起至二十九元之價格委託賣出
        共計一百六十筆二千二百五十七千股，並分別以二十七
        點七元起至二十八點九元之價格成交共計一百四十二筆
        一千四百六十四千股。
      (2)其中使用顧明智前開證券交易帳戶於十二時一分起至十
        二時三十三分時間內，以低於前一盤成交價二十八點二
        元、二十八點一元、二十八元、二十七點九元、二十七
        點八元之遞減價格委託賣出共計二十八筆五十二千股，
        並分別以二十八點二元起至二十七點九元之遞減價格成
        交共計二十六筆五十千股。
      (3)上開李玉如證券交易帳戶內以二十八點七元之價格買進
        三十千股、以二十八點八元之價格買進十九千股、以二
        十八點七元之價格買進三千股、以二十八點六元之價格
        買進一千股、以二十七點九元之價格買進一千股均係酉
        ○○、李玉如前開證券交易帳戶所委託賣出，有彼此間
        帳戶成交之情形。
    12.九十一年三月十一日：
      使用李玉如前開證券交易帳戶於十三時二十九分收盤前，
      以高於前一盤成交價二十九點八元之價格委託買進共計三
      筆四十千股，並分別以二十七元起至二十七點六元之遞增
      價格均成交。
    13.九十一年三月十二日：
      使用顧明智、李玉如前開證券交易帳戶於十三時二十七分
      起至十三時二十九分收盤前，以高於前一盤成交價二十六
      點二元、二十七點四元之遞增價格委託買進共計四筆七十
      四千股，並分別以二十六點二元起至二十六點八元之遞增
      價格均成交。
    14.九十一年三月十四日：
      上開李玉如證券交易帳戶內以二十五點七元之價格買進一
      千股係酉○○前開證券交易帳戶所委託賣出，有彼此間帳
      戶成交之情形。
    15.九十一年三月十五日：
      (1)使用酉○○、顧明智、李玉如、戊○○前開證券交易帳
        戶於十一時三十九分起十三時二十九分時間內，以二十
        五點一元起至二十七點六元之價格大量委託買進共計十
        二筆一千一百五十千股，並以二十五點三元起至二十六
        點一元之價格成交共計十筆五百十六千股。
      (2)其中使用酉○○、顧明智、李玉如前開證券交易帳戶於
        十三時二十分起至十三時二十九分收盤前，以高於前一
        盤成交價二十五點三元、二十五點四元、二十五點五元
        、二十五點六元、二十五點七元、二十五點八元、二十
        五點九元、二十七點六元之遞增價格委託買進共計八筆
        七百五十千股，並分別以二十五點三元、二十五點四元
        、二十五點五元、二十五點六元、二十五點七元、二十
        五點八元、二十五點九元、二十六點一元之價格成交共
        計八筆三百十六千股。
      (3)上開酉○○證券交易帳戶內以二十六點一元之價格買進
        二千股係顧明智前開證券交易帳戶所委託賣出，有彼此
        間帳戶成交之情形。
    16.九十一年三月二十日：
      (1)使用李玉如前開證券交易帳戶於十三時二十八分起至十
        三時二十九分收盤前，以高於前一盤成交價二十八點五
        元、二十八點七元、二十八點八元之遞增價格委託買進
        共計三筆三百千股，並分別以二十八點五元、二十八點
        七元之價格均成交。
      (2)使用酉○○、戊○○、李玉如前開證券交易帳戶於本日
        以二十六點八元起至三十點八元之價格大量委託賣出共
        計五百九十一筆三千三百六十五千股，並以二十七點八
        元起至二十九點五元之價格成交共計五百三十四筆二千
        三百四十六千股。
    17.九十一年三月二十一日：
      使用顧明智、酉○○、李玉如前開證券交易帳戶於本日以
      二十七元起至二十九點二元之價格大量委託賣出共計四百
      筆一千二百九十六千股。
      李玉如、酉○○、顧峻、顧明智及陳柏楷前開證券交易帳
      戶於九十一年二月十九日、二月二十一日、二月二十五日
      、二月二十六日、三月一日、三月十五日連續買進力新公
      司股票，並於九十一年三月八日、三月十五日、三月二十
      日及三月二十一日連續賣出力新公司，且於二月二十六日
      、二月二十七日、三月一日、三月四日、三月五日、三月
      六日、三月七日、三月八日及三月十四日等九日有相對沖
      洗交易情形，又分別於同年二月二十五日、二月二十六日
      、三月一日、三月五日、三月十一日及三月十九日，均於
      收盤前十分鐘內以高於前一盤成交委託買進，或有影響尾
      盤價格，惟於次日開盤前即委託賣出情形，將力新公司股
      票由九十一年二月十九日至九十一年三月二十九日之股價
      ，由最低之二十三點七元拉抬至最高價二十九點一元，其
      等前開交易行為確有誘使其他投資人跟進，並影響該股票
      成交價格情事。
  三、十全公司部分：
      辰○意圖操縱十全公司股價，於九十一年五、六月間，利
      用上開戊○○、李玉如及酉○○證券交易帳戶委由證券商
      營業員向櫃買中心報價大量下單買賣十全公司股票，而連
      續於證券商營業處所高價大量買賣十全公司股票，製造十
      全公司股票交易活絡之假象，誘使其他投資人跟進，進而
      影響該股票成交價格，其中情形如下：
    1.九十一年五月三日：
      使用戊○○、李玉如前開證券交易帳戶於本日接續以二十
      四點八元起至二十五點七元之遞增價格大量委託買進共計
      八筆六百二十千股，並分別以二十四點八元起至二十五點
      七元之遞增價格成交共計六筆五百八十七千股。
    2.九十一年五月七日：
      使用戊○○前開證券交易帳戶於本日接續以高於前一盤成
      交價二十五元起至二十六元之價格大量委託買進共計十五
      筆一百八十八千股，並分別以二十五元起至二十六元之價
      格成交共計十五筆一百八十三千股。
    3.九十一年五月八日：
      使用戊○○前開證券交易帳戶於本日接續以二十五點五元
      起至二十六點一元之價格大量委託買進共計三十一筆二百
      八十千股，並分別以二十五點五元起至二十六點一元之價
      格均成交。其中於九時一分起至十二時十八分時間內，接
      續以高於前一盤成交價二十五點五元起至二十六點一元之
      遞增價格委託買進共計十七筆一百六十九千股，並分別以
      二十五點五元起至二十六點一元之遞增價格均成交。
    4.九十一年五月九日：
      (1)使用戊○○、李玉如前開證券交易帳戶於本日以二十五
        點四元起至二十七元之價格委託買進共計六十二筆四百
        七十九千股，並分別以二十五點三元起至二十七元之價
        格成交共計六十筆四百十九千股。
      (2)使用戊○○前開證券交易帳戶於十三時二十九分收盤前
        以低於前一盤成交價二十四點四元之價格委託賣出一筆
        七千股，並以二十五點六元之價格均成交。
      (3)使本日收盤價以二十五點六元作收。
    5.九十一年五月十日：
      (1)使用戊○○前開證券交易帳戶於本日以二十五點六元起
        至二十六點四元之遞增價格委託買進共計八筆一百五十
        七千股，並分別以二十五點六元起至二十六點四元之價
        格成交共計七筆一百四十五千股。
      (2)使用戊○○前開證券交易帳戶於十三時二十九分收盤前
        以低於前一盤成交價二十三點九元之價格委託賣出一筆
        三千股，並以二十五點八元之價格均成交。
      (3)使本日收盤價以二十五點八元作收。
    6.九十一年五月十三日：
      (1)使用戊○○前開證券交易帳戶於本日以二十五點一元起
        至二十五點六元之價格委託買進共計四十五筆二百三十
        七千股，並分別以二十五元起至二十五點六元之價格成
        交共計四十三筆二百零五千股。
      (2)使用戊○○前開證券交易帳戶於十三時二十九分收盤前
        以低於前一盤成交價二十四元之價格委託賣出一筆一千
        股，並以二十五點一元之價格成交。
      (3)使本日收盤價以二十五點一元作收。
    7.九十一年五月十四日：
      (1)使用戊○○前開證券交易帳戶於本日以二十五元起至二
        十五點六元之價格委託買進共計二十八筆一百五十七千
        股，並分別以二十五點一元起至二十五點六元之價格成
        交共計二十六筆一百三十一千股。
      (2)使用戊○○前開證券交易帳戶於十三時二十九分收盤前
        以低於前一盤成交價二十三點四元之價格委託賣出一筆
        二千股，並以二十五點一元之價格成交。
      (3)使本日收盤價以二十五點一元作收。
    8.九十一年五月十四日：
      (1)使用戊○○前開證券交易帳戶於本日以二十五元起至二
        十五點六元之價格委託買進共計二十八筆一百五十七千
        股，並分別以二十五點一元起至二十五點六元之價格成
        交共計二十六筆一百三十一千股。
      (2)使用戊○○前開證券交易帳戶於十三時二十九分收盤前
        以低於前一盤成交價二十三點四元之價格委託賣出一筆
        二千股，並以二十五點一元之價格成交。
      (3)使本日收盤價以二十五點一元作收。
    9.九十一年五月十五日：
      (1)使用戊○○前開證券交易帳戶於本日以二十五點三元起
        至二十六元之價格委託買進共計四十七筆三百十五千股
        ，並分別以二十五點三元起至二十六元之價格成交共計
        三十八筆二百五十一千股。
      (2)使用戊○○前開證券交易帳戶於十三時二十九分收盤前
        以低於前一盤成交價二十四點三元之價格委託賣出一筆
        二千股，並以二十五點七元之價格成交。
      (3)使本日收盤價以二十五點七元作收。
    10.九十一年五月十六日：
      (1)使用戊○○前開證券交易帳戶於本日以二十五點三元起
        至二十五點八元之價格委託買進共計二十筆一百三十千
        股，並分別以二十五點三元起至二十六元之價格成交共
        計十六筆一百零四千股。
      (2)使用戊○○前開證券交易帳戶於十三時二十九分收盤前
        以低於前一盤成交價二十四元之價格委託賣出一筆二千
        股，並以二十五點三元之價格成交。
      (3)使本日收盤價以二十五點三元作收。
    11.九十一年五月十七日：
      (1)使用戊○○前開證券交易帳戶於本日以二十五點三元起
        至二十六元之價格委託買進共計五十一筆六百六十三千
        股，並分別以二十五點五元起至二十六元之價格成交共
        計四十五筆二百二十二千股。
      (2)使用戊○○前開證券交易帳戶於九時二十二分、九時二
        十三分、九時五十分、十一時四十五分、十一時四十七
        分、十二時八分、十二時五十八分、十三時二分、十三
        時十二分、十三時十五分、十三時二十五分、十三時二
        十八分、十三時二十九分收盤前，以低於前一盤成交價
        二十三點六元之價格委託賣出共計十三筆十四千股，並
        以二十五點五元起至二十五點六元之價格均成交。
      (3)使本日收盤價以二十五點六元作收。
    12.九十一年五月二十日：
      (1)使用戊○○前開證券交易帳戶於本日以二十五點二元起
        至二十六點六元之價格委託買進共計二十三筆一百四十
        六千股，並分別以二十五點三元起至二十六點六元之價
        格成交共計十七筆一百十三千股。
      (2)使用戊○○前開證券交易帳戶於九時三分、十二時五十
        八分，以低於前一盤成交價二十三點九元之價格委託賣
        出共計二筆二千股，並以二十五點七元起至二十五點六
        元之遞減價格均成交。
      (3)使本日收盤價以二十五點六元作收。
    13.九十一年五月二十一日：
      (1)使用戊○○前開證券交易帳戶於本日以二十三點三元起
        至二十五點六元之價格委託買進共計二十八筆一百十四
        千股，並分別以二十三點三元起至二十五點六元之價格
        成交共計二十六筆九十六千股。
      (2)使用戊○○前開證券交易帳戶於十三時十四分，以低於
        前一盤成交價二十五點二元之價格委託賣出二百三十千
        股，並以二十五點二元之價格成交。
    14.九十一年五月二十二日：
      (1)使用戊○○前開證券交易帳戶於九時二分起至十時四十
        三分時間內，以高於前一盤成交價二十五點一元、二十
        五點五元、二十五點六元、二十五點三元、二十六元、
        二十六點一元、二十八點二元、二十六點二元、二十六
        點三元之遞增價格委託買進共計二十一筆一百五十五千
        股，並以二十五點五元起至二十六點三元、二十八點二
        元之遞增價格成交共計二十筆一百四十四千股。
      (2)使用戊○○前開證券交易帳戶於十三時二十九分收盤前
        以低於前一盤成交價二十三點八元之價格委託賣出一筆
        二千股，並以二十六元之價格成交。
      (3)使本日收盤價以二十六元作收。
    15.九十一年五月二十三日：
      使用戊○○前開證券交易帳戶於本日以二十五點三元起至
      二十六點二元之遞增價格委託買進共計二十一筆一百零七
      千股，並分別以二十五點七元起至二十六點二元之遞增價
      格成交共計十六筆九十千股。
    16.九十一年五月二十四日：
      使用戊○○前開證券交易帳戶於本日以二十五元起至二十
      七點五元之遞增價格大量委託買進共計七十四筆四百五十
      五千股，並分別以二十五元起至二十七點五元之遞增價格
      成交共計六十八筆四百二十四千股。
    17.九十一年五月二十七日：
      (1)使用戊○○前開證券交易帳戶於本日以二十七點二元起
        至二十九點四元之遞增價格委託買進共計三十筆三百六
        十一千股，並分別以二十七點三元起至二十九點四元之
        遞增價格成交共計二十四筆二百七十三千股。
      (2)使用戊○○前開證券交易帳戶於十三時二十六分，以二
        十五點七元之價格委託賣出共計三筆三千股，並以二十
        九元之價格成交共計一筆一千股，同時以二十九點三元
        之價格委託買進一筆十千股，以委買價格成交。
      (3)使本日收盤價以二十九點四元作收。
    18.九十一年五月二十八日：
      使用戊○○前開證券交易帳戶於本日以二十八點六元起至
      二十九點六元之遞增價格委託買進共計四十筆三百千股，
      並分別以二十八點六元起至二十九點六元之遞增價格成交
      共計三十五筆二百七十千股。
    19.九十一年五月二十九日：
      (1)使用戊○○前開證券交易帳戶於本日以二十八點七元起
        至二十九點七元之價格委託買進共計十筆九十九千股，
        並分別以二十九點一元起至二十九點七元之價格成交共
        計七筆七十一千股。
      (2)使用戊○○前開證券交易帳戶於九時四十六分，以低於
        前一盤成交價二十八點四元之價格委託賣出共計一筆一
        千股，並以二十九點一元之價格成交，同時以二十九點
        七元之價格委託買進一筆十四千股，並以委買價格均成
        交。
    20.九十一年五月三十日：
      (1)使用戊○○前開證券交易帳戶於本日以二十八點五元起
        至三十一點六元之遞增價格委託買進共計五十一筆四百
        九十八千股，並分別以二十九點三元起至三十一點六元
        之遞增價格成交共計四十筆三百三十五千股。
      (2)使用戊○○前開證券交易帳戶於九時四十六分，以低於
        前一盤成交價二十八點二元之價格委託賣出共計一筆一
        千股，並以二十九點六元之價格成交，同時以三十點三
        元之價格委託買進一筆二十二千股，並以委買價格均成
        交。
    九十一年五月三十一日：
      使用戊○○前開證券交易帳戶於本日以三十二點五元起至
      三十三點九元之遞增價格委託買進共計十筆三百七十千股
      ，並分別以三十二點五元起至三十三點九元之遞增價格成
      交共計十筆三百五十六千股。
    九十一年六月三日：
      (1)使用戊○○、李玉如、酉○○前開證券交易帳戶於本日
        以三十六點二元起至三十八元之價格委託買進共計三百
        零二筆四萬五千五百二十九千股，惟僅以三十六點二元
        起至三十八元之價格成交共計十二筆八百二十八千股。
      (2)使本日十全公司股價以漲停開盤至收盤。
    九十一年六月四日：
      (1)使用戊○○、李玉如、酉○○前開證券交易帳戶於本日
        以三十七元起至三十八點七元之價格委託買進共計一百
        八十四筆七萬二千七百七十九千股，惟僅以三十七元起
        至三十八點七元之價格成交共計十一筆七百六十二千股
        。其中戊○○前開證券交易帳戶於十三時二十四分、十
        三時二十六分、十三時二十七分、十三時二十八分，接
        續以高於前一盤成交價三十七點二元、三十八點二元、
        三十八點四元、三十八點五元、三十七點七元之價格委
        託買進共計六筆六十百千股，並以三十七點一元、三十
        七點二元、三十八點二元、三十八點四元、三十八點七
        元之價格成交共計五筆一百九十九千股。
      (2)使用戊○○、李玉如、酉○○前開證券交易帳戶於本日
        以三十七元起至三十八點四元之價格委託賣出共計三百
        六十八筆三千八百十四千股，並以三十七元起至三十八
        點四元之價格成交共計三百五十四筆二千零八十二千股
        。
      (3)使本日收盤價以三十八點七元作收。
    九十一年六月五日：
      (1)使用戊○○、李玉如前開證券交易帳戶於本日以三十九
        元起至四十一點四元之價格委託買進共計一百零六筆三
        萬九千二百零三千股，惟均未成交。
      (2)使用戊○○、李玉如、酉○○前開證券交易帳戶於本日
        以三十六元起至四十一點四元之價格委託賣出共計二百
        七十七筆一千九百八十三千股，並以二十九點五元起至
        三十九點九元之價格成交共計二百二十筆一千五百八十
        三千股。
      上開戊○○、李玉如及酉○○等證券交易帳戶於九十一年
      五月三日、五月七日、五月八日、五月九日、五月十日、
      五月十三日、五月十四日、五月十五日、五月十六日、五
      月十七日、五月二十日、五月二十一日、五月二十二日、
      五月二十三日、五月二十四日、五月二十七日、五月二十
      八日、五月二十九日、五月三十日、五月三十一日、六月
      三日、六月四日、六月五日分別成交買進或賣出十全公司
      股票之成交量，大於該公司該日成交量之百分之二十以上
      ，且於九十一年五月六日、五月七日、五月八日、五月九
      日、五月十三日、五月十五日、五月十六日、五月十七日
      、五月二十一日、五月二十二日、五月二十三日、五月二
      十四日、五月二十七日、五月二十八日、五月二十九日、
      五月三十日、五月三十一日、六月三日、六月四日、六月
      五日委託買進（賣出）價格高（低）於成交價或以漲（跌
      ）停板價格委託，對成交價格有明顯影響。
  四、亞銳士公司部分：
      辰○自九十一年五月一日起至同年七月十日止，利用上開
      戊○○、顧峻、李玉如、林上元、江增業、蘇青雲及飛雅
      公司證券交易帳戶，委由證券商營業員向櫃買中心報價大
      量下單、相互接續交錯買賣亞銳士公司股票，而連續於證
      券商營業處所高價大量買賣亞銳士公司股票，製造亞銳士
      公司股票交易活絡之假象，誘使其他投資人跟進，進而影
      響該股票成交價格，其中情形如下：
    1.九十一年五月三日：
      使用戊○○、李玉如前開證券交易帳戶於九時二十八分起
      至九時五十四分時間內，以高於前一盤成交價或同前盤成
      交價二十三點八元起至二十六元之遞增價格分別委託買進
      共計三十筆四百八十千股，並分別以二十三點八元起至二
      十六元之遞增價格成交共計二十七筆四百四十四千股。
    2.九十一年五月六日：
      (1)使用戊○○、李玉如前開證券交易帳戶於十二時五十三
        分起至十三時二十七分時間內，以高於前一盤成交價或
        同前盤成交價二十五元起至二十五點三元之價格分別委
        託買進共計七筆八十三千股，並分別以二十五元起至二
        十五點三元之價格成交共計七筆三十五千股。
      (2)使本日成交價二十五點三元作收。
    3.九十一年五月八日：
      (1)使用戊○○前開證券交易帳戶於十三時二十九分收盤前
        ，以低於前一盤成交價二十三點三元之價格委託賣出一
        筆五千股，並以二十五點四元之價格成交。
      (2)使本日成交價二十五點四元作收。
    4.九十一年五月九日：
      (1)使用戊○○前開證券交易帳戶於十三時二十九分收盤前
        ，以低於前一盤成交價二十三點七元之價格委託賣出一
        筆一千股，並以二十五點五元之價格成交。
      (2)使本日成交價二十五點五元作收。
    5.九十一年五月十日：
      (1)使用戊○○前開證券交易帳戶於十三時二十九分收盤前
        ，以低於前一盤成交價二十三點八元之價格委託賣出一
        筆二千股，並以二十五點四元之價格成交。
      (2)使本日成交價二十五點四元作收。
    6.九十一年五月十三日：
      (1)使用戊○○前開證券交易帳戶於十三時二十九分收盤前
        ，以低於前一盤成交價二十三點七元之價格委託賣出一
        筆一千股，並以二十五點一元之價格成交。
      (2)使本日成交價二十五點一元作收。
    7.九十一年五月十四日：
      (1)使用戊○○前開證券交易帳戶於十三時二十九分收盤前
        ，以低於前一盤成交價二十三點四元之價格委託賣出一
        筆二千股，並以二十五點一元之價格成交。
      (2)使本日成交價二十五點一元作收。
    8.九十一年五月十五日：
      (1)使用戊○○前開證券交易帳戶於十三時二十九分收盤前
        ，以低於前一盤成交價二十三點四元之價格委託賣出一
        筆二千股，並以二十五點三元之價格成交。
      (2)使本日成交價二十五點三元作收。
    9.九十一年五月十六日：
      (1)使用戊○○前開證券交易帳戶於十三時二十九分收盤前
        ，以低於前一盤成交價二十三點六元之價格委託買進一
        筆三千股，並以二十五點三元之價格成交。
      (2)使用李玉如前開證券交易帳戶於十三時二十六分收盤前
        ，以低於前一盤成交價二十五點八元之價格委託賣出一
        筆八十九千股，並以二十五點八之價格成交。
      (3)使本日成交價二十五點三元作收。
    10.九十一年五月十七日：
      (1)使用戊○○前開證券交易帳戶於十二時二十分起至十三
        時二十九分收盤前時間內，陸續以低於前一盤成交價二
        十四元之價格委託賣出共計五筆六千股，並分別以二十
        五點六元起至二十六點五元之價格均成交。
      (2)使本日成交價二十六點五元作收。
    11.九十一年五月二十日：
      使用戊○○前開證券交易帳戶於十二時十一分，接續以低
      於前一盤成交價二十五點一元、二十四點七元之價格分別
      委託賣出共計二筆八十六千股，並分別以二十五點一元之
    12.九十一年五月二十一日：
      使用戊○○前開證券交易帳戶於九時十七分，以低於前一
      盤成交價二十四點七元之價格委託賣出一筆一千股，並以
      二十五點四元之價格成交。
    13.九十一年五月二十二日：
      使用戊○○前開證券交易帳戶於十時四十分，以低於前一
      盤成交價二十四點三元之價格委託賣出一筆一千股，並以
      二十五點五元之價格成交。
    14.九十一年五月二十三日：
      使用戊○○前開證券交易帳戶於十二時二分起至十二時五
      十五分時間內，以低於前一盤成交價二十四點二元之價格
      委託賣出共計三筆三千股，並以二十五點四元之價格均成
      交。
    15.九十一年五月二十四日：
      使用戊○○前開證券交易帳戶於九時四十五分起至十二時
      五十九分時間內，以低於前一盤成交價二十四點一元之價
      格委託賣出共計四筆四千股，並以二十五點八元起至二十
      六點七元之價格均成交。
    16.九十一年五月二十八日：
      (1)使用戊○○前開證券交易帳戶於本日，以高於前一盤成
        交價或同前盤成交價二十七點一元起至二十七點八元之
        價格分別委託買進共計二十三筆一百八十六三千股，並
        分別以二十七點二元起至二十七點八元之價格成交共計
        十六筆一百十八千股。
      (2)使用戊○○前開證券交易帳戶於十時九分起至十時四十
        二分時間內，以低於前一盤成交價二十六點五元之價格
        委託賣出共計三筆三千股，並以二十七點二元起至二十
        七點三元之價格均成交。
    17.九十一年五月三十日：
      (1)使用戊○○前開證券交易帳戶於十時三十一分，以高於
        前一盤成交價二十八元之價格委託買進一筆十一千股，
        並以委買價格成交。
      (2)使用戊○○前開證券交易帳戶於十時五十八分、十二時
        五分、十二時二十九分，以高於前一盤成交價二十七點
        四元、二十八元、二十八點一元之價格分別委託買進共
        計三筆二十二千股，並分別以委買價格成交共計三筆二
        十千股。
    18.九十一年五月三十一日：
      (1)使用戊○○前開證券交易帳戶於十二時二十三分起至十
        二時五十分時間內，多以高於前一盤成交價或同前盤成
        交價二十七點三元起至二十八點五元之價格分別委託買
        進共計八筆三十七千股，並分別以委買價格成交共計八
        筆三十四千股。
      (2)使用戊○○前開證券交易帳戶於十二時二十五分、十二
        時四十八分、十二時五十分、十三時二十七分，以低於
        前一盤成交價二十六點二元之價格分別委託賣出共計四
        筆四千股，並分別以二十七點三元起至二十八元之價格
        均成交。
      (3)使用戊○○前開證券交易帳戶於十二時四十八分，同時
        以二十六點二元之價格委託賣出一筆一千股及以二十八
        點一元之價格委託買進一筆三千股，於十二時五十分，
        同時以二十六點二元之價格委託賣出一筆一千股及以二
        十八點五元之價格委託買進一筆十五千股，並以委買、
        委賣價格均成交。
    19.九十一年六月三日：
      使用戊○○前開證券交易帳戶於本日，多以高於前一盤成
      交價或同前盤成交價二十七點二元起至二十九點九元之價
      格分別委託買進共計三十八筆四百十二千股，並分別以二
      十七點五元起至二十八點五元之價格成交共計二十四筆一
      百二十三千股。
    20.九十一年六月四日：
      (1)使用戊○○前開證券交易帳戶於本日，多以高於前一盤
        成交價或同前盤成交價二十八點七元起至三十元之價格
        分別委託買進共計二十六筆二百零九千股，並分別以二
        十九點二元起至三十元之價格成交共計十六筆一百五十
        四千股。
      (2)使本日成交價以二十九點九元作收。
    九十一年六月五日：
      (1)使用戊○○前開證券交易帳戶於十時十七分、十時十九
        分，以高於前一盤成交價或同前盤成交價三十點二元、
        三十一點三元之價格分別委託買進共計二筆二十一千股
        ，並分別以委買價格均成交。
      (2)使用戊○○前開證券交易帳戶於十時二十五分起至十二
        時五十一分時間內，接續以高於前一盤成交價或同前盤
        成交價三十點五元起至三十一點九元之遞增價格分別委
        託買進共計十三筆五百三十九千股，並分別以三十點五
        元起至三十一點九元之遞增價格成交共計十筆三百九十
        八千股。
      (3)使本日成交價曾出現三十一點九元之價格。
    九十一年六月六日：
      (1)使用戊○○、顧峻前開證券交易帳戶於十時八分、十時
        四十七分、十二時三十九分，以漲停價三十四點一元之
        價格分別委託買進共計四筆八百九十九千股，並以漲停
        價三十四點一元之價格成交共計三筆七百九十六千股。
      (2)使本日成交價曾出現漲停價三十四點一元之價格。
    九十一年六月七日：
      (1)使用戊○○前開證券交易帳戶於十二時一分起至十二時
        三十九分時間內，接續以低於前一盤成交價或同前盤成
        交價三十五點八元起至三十五點一元之遞減價格分別委
        託買進共計十七筆三百八十一千股，並分別以三十五點
        八元起至三十五點一元之遞減價格均成交。
      (2)使用戊○○、顧峻前開證券交易帳戶於十二時四十分、
        十二時四十一分，接續以低於前一盤成交價三十一點八
        元之價格分別委託買進共計四筆四百五十六千股，並分
        別以三十五元之價格成交共計四筆三百八十一千股。
      (3)使用戊○○前開證券交易帳戶於十三時二十九分收盤前
        ，以高於前一盤成交價三十六點四元之價格委託買進一
        筆五千股，並以三十五點六元之價格成交。
      (4)使本日成交價三十五點六元作收。
    九十一年六月十一日：
      (1)使用戊○○、顧峻、李玉如前開證券交易帳戶於十一時
        五十五分起至十三時二十九分收盤前時間內，接續以低
        於前一盤成交價或同前盤成交價三十六點八元起至三十
        三點九元之遞減價格分別委託賣出共計六十六筆七百五
        十千股，並分別以三十六點九元起至三十六元之遞減價
        格成交共計六十五筆七百零九千股。
      (2)使本日成交價三十六元作收。
    九十一年六月十二日：
      (1)使用顧峻前開證券交易帳戶於十三時十九分起至十三時
        二十九分收盤前時間內，接續以低於前一盤成交價三十
        六點八元起至三十六點三元之遞減價格分別委託賣出共
        計三筆三百十千股，並分別以三十六點八元起至三十六
        點三元之遞減價格成交共計三筆二百三十四千股。
      (2)使本日成交價三十六點三元作收。
    九十一年六月十三日：
      (1)使用顧峻前開證券交易帳戶於十三時二十二分、十三時
        二十六分收盤前，接續以低於前一盤成交價三十六點七
        元、三十六點五元之遞減價格分別委託賣出共計二筆七
        十一千股，並分別以委賣價格均成交。
      (2)使本日成交價三十六點五元作收。
    九十一年六月十四日：
      (1)使用戊○○、顧峻、李玉如前開證券交易帳戶於九時三
        十分起至十時八分時間內，接續以高於前一盤成交價或
        同前盤成交價三十七點六元起至三十九點五元之遞增價
        格分別委託買進共計二十三筆一千四百九十八千股，並
        分別以三十七點六元起至三十九點五元之價格成交共計
        二十三筆一千四百九十四千股。
      (2)使本日成交價曾出現三十九點五元。
    九十一年六月十五日：
      使用李玉如前開證券交易帳戶於九時四十二分起至十二時
      十八分時間內，接續以高於前一盤成交價或同前盤成交價
      三十七點四元起至三十九點四元之遞增價格分別委託買進
      共計三十一筆六千三百二十六千股，並分別以三十七元起
      至三十九點二元之價格成交共計二十筆一千一百二十二千
      股。
    九十一年六月十七日：
      (1)使用戊○○前開證券交易帳戶於十二時九分，以高於前
        一盤成交價三十八點九元之價格委託買進一筆二十千股
        ，並以委買價格成交。
      (2)使用李玉如前開證券交易帳戶於十二時十三分，以高於
        前一盤成交價三十九元之價格委託買進一筆八十五千股
        ，並以委買價格成交八十四千股。
      (3)使用戊○○前開證券交易帳戶於十二時十四分，分別以
        高於前一盤成交價三十九點一元、三十九點二元之價格
        委託買進共計二筆五十千股，並以委買價格均成交。
      (4)使用蘇青雲前開證券交易帳戶於十二時十七分，以高於
        前一盤成交價三十九點三元之價格委託買進一筆一百千
        股，並以委買價格均成交。
    九十一年六月十八日：
      (1)使用顧峻、李玉如前開證券交易帳戶於九時四分起至九
        時十五分時間內，以高於前一盤成交價盤成交價之價格
        四十一點九元起至四十二點一元（漲停價）之價格分別
        委託買進二十三筆八百五十千股，並以四十一點八元起
        至四十二點一元之價格均成交。
      (2)使本日成交價曾出現漲停價四十二點一元。
    九十一年六月二十日：
      使用戊○○、顧峻、李玉如前開證券交易帳戶於九時五分
      起至十時四十一分時間內，接續以低於前一盤成交價或同
      前盤成交價四十七點八元起至四十六點八元之遞減價格分
      別委託賣出共計八十七筆四百八十二千股，並分別以四十
      七點八元起至四十六點二元之遞減價格成交共計六十七筆
      一千三百六十七千股。
    九十一年六月二十一日：
      (1)使用前開證券交易帳戶於十三時七分起至十三時二十九
        分收盤前時間內，以高於前一盤成交價盤成交價之價格
        五十一元之價格分別委託買進二十四筆三百十千股，並
        以四十五元起至四十六點五元之遞增價格成交共計二十
        二筆三百零八千股。
      (2)使本日成交價以四十六點四元作收。
      上開戊○○證券交易帳戶自九十一年五月一日起至同年七
      月十日止買進亞銳士公司股票共計三千八百七十九千股，
      賣出共計三千八百七十九千股，占此段期間之總交易量百
      分之八點八四；顧峻證券交易帳戶自九十一年五月一日起
      至同年七月十日止買進亞銳士公司股票共計二千五百十七
      千股，賣出共計二千五百十七千股，占此段期間之總交易
      量百分之五點七四（併辦意旨書誤載為百分之五點四四）
      ；李玉如證券交易帳戶自九十一年五月一日起至同年七月
      十日止買進亞銳士公司股票共計二千二百三十四千股，賣
      出共計二千二百三十四千股，占此段期間之總交易量百分
      之五點零九；戊○○、顧峻證券交易帳戶於前開日期，連
      續多次買進或賣出價格高於或低於成交價，或以漲（跌）
      停板之價格委託，對成交價格有明顯影響。
貳、辰○、丁○○、卯○○、乙○○、申○○及丑○○均明知不
    得有在證券商營業處所報價，業經有人承諾接受而不實際成
    交或不履行交割之情形，以免影響市場秩序。詎辰○、丁○
    ○、卯○○、乙○○、申○○及丑○○均明知辰○因市場傳
    言其無力支撐飛雅公司股價，將發生違約交割行為，致使辰
    ○無力籌措資金，而丑○○、甲○○、張俊茂、午○○、徐
    運聰、壬○○、紀榮春、蕭志聖、鄭越鵬、黃臺玲等人資金
    均不足，並無支付大量買進飛雅公司股票價款之資力，竟為
    下列行為：
  一、辰○、丁○○、卯○○竟共同基於違反對於在證券商營業
      處所買賣有價證券，不得在證券商營業處所報價，業經有
      人承諾接受而不履行交割，足以影響市場秩序規定之概括
      犯意聯絡，為下列行為：
  （一）於九十二年九月四日，由卯○○以己○○代理人李玉如
        名義，以電話委託不知情之元富證券股份有限公司松德
        分公司營業員未○○，向櫃買中心報價委託買進飛雅公
        司股票共計五百零一千股，金額為一千五百十四萬二千
        六百元，並均經有人承諾接受。
  （二）於九十二年九月五日，辰○以鄒官羽名義，以電話委託
        不知情之臺育證券股份有限公司古亭分公司營業員林正
        民，向櫃買中心報價委託買進飛雅公司股票共計二百五
        十千股，金額為七百三十九萬五千元，並均經有人承諾
        接受。
  （三）於九十二年九月五日，辰○以李有福被授權人丁○○名
        義，以電話委託不知情之長利證券股份有限公司復興分
        公司營業員許敏華，向櫃買中心報價委託買進飛雅公司
        股票共計四百五十三千股，金額為一千三百五十六萬八
        千元，並均經有人承諾接受。
  （四）於九十二年九月五日，辰○以李有福被授權人李玉如名
        義，以電話委託不知情之倍利國際綜合證券股份有限公
        司城中分公司營業員卓淑資，向櫃買中心報價委託買進
        飛雅公司股票共計三百四十九千股，金額為一千零三十
        七萬七千九百元，並均經有人承諾接受。
  （五）於九十二年九月八日，辰○以李有福被授權人李玉如名
        義，以電話委託不知情之倍利國際綜合證券股份有限公
        司城中分公司營業員卓淑資，向櫃買中心報價委託賣出
        飛雅公司股票共計三百四十九千股，金額為八百九十八
        萬一千九百九十七元，並均經有人承諾接受。
  （六）於九十二年九月八日，辰○以電話通知三陽證券股份有
        限公司城中分公司營業員陳芝嫻以丁○○名義，以每股
        二十七點九元、二十八點六元向櫃買中心報價委託買進
        飛雅公司股票共計三筆一百三十六千股，金額為三百八
        十三萬八千五百元，並均經有人承諾接受。
  （七）於九十二年九月八日，辰○以李玉如之被授權人己○○
        名義，以電話委託不知情之長利證券股份有限公司復興
        分公司營業員許敏華，向櫃買中心報價委託買進飛雅公
        司股票四百零三千股，金額為一千一百九十六萬六千八
        百元，並均經有人承諾接受。
  （八）於九十二年九月九日，辰○以李有福代理人被授權人丁
        ○○名義，以電話委託不知情之長利證券股份有限公司
        復興分公司營業員許敏華，向櫃買中心報價委託買進飛
        雅公司股票共計二十六千股，金額為六十七萬六千元，
        並均經有人承諾接受。
  二、辰○、丁○○、卯○○承前同一概括犯意聯絡，與乙○○
      、申○○、丑○○、甲○○、張俊茂、午○○、徐運聰、
      壬○○、紀榮春、蕭志聖、鄭越鵬、黃臺玲共同基於違反
      對於在證券商營業處所買賣有價證券，不得在證券商營業
      處所報價，業經有人承諾接受而不履行交割，足以影響市
      場秩序規定之犯意聯絡，於九十二年九月八日，在上開豐
      收公司內，由辰○先指示乙○○，再由乙○○指示申○○
      後，由乙○○、申○○分別或共同向丑○○、甲○○、張
      俊茂、午○○、徐運聰、壬○○、紀榮春、蕭志聖、鄭越
      鵬、黃臺玲等十人借用其等所使用之證券交易帳戶，並保
      證屆期支付款項交割，丑○○、甲○○、張俊茂、午○○
      、徐運聰、壬○○、紀榮春、蕭志聖、鄭越鵬、黃臺玲等
      十人明知辰○與其等資金不足，並無支付大量買進飛雅公
      司股票價款之資力，竟仍為下列行為：
  （一）丑○○以陳恩寶法定代理人之名義，以電話委託不知情
        之大昌證券股份有限公司新店分公司營業員賴麗錦，向
        櫃買中心報價委託買進飛雅公司股票共計二筆六十千股
        ，金額為一百七十八萬一千元，並均經有人承諾接受。
  （二）寅○○以電話委託不知情之富邦證券股份有限公司中壢
        分公司營業員鄒玉鴻，向櫃買中心報價委託買進飛雅公
        司股票共計二筆六十千股，金額為一百七十八萬一千元
        ，並均經有人承諾接受。
  （三）鄭越鵬以語音委託不知情之致和證券股份有限公司南京
        分公司，向櫃買中心報價委託買進飛雅公司股票共計二
        筆六十千股，金額為一百七十七萬元，並均經有人承諾
        接受；並以電話委託不知情之長利證券股份有限公司營
        業員曾嘉玲，向櫃買中心報價委託買進飛雅公司股票共
        計六十千股，金額為一百七十七萬六千元，亦均經有人
        承諾接受。
  （四）張俊茂以電話委託不知情之大永證券股份有限公司營業
        員何明堂，向櫃買中心報價委託買進飛雅公司股票共計
        二筆六十千股，金額為一百七十七萬六千元，並均經有
        人承諾接受。
  （五）蕭志聖以蕭志江名義，以電話委託不知情之群益證券股
        份有限公司新竹分公司營業員卓正剛，向櫃買中心報價
        委託買進飛雅公司股票共計八十仟股，金額為二百三十
        七萬二千元，並均經有人承諾接受。
  （六）甲○○以電話委託不知情之臺灣工銀證券股份有限公司
        城中分公司營業員陳玉珠，向集中交易巿場報價委託買
        進飛雅公司股票五十千股，金額為一百四十九萬元，並
        均經有人承諾接受。
  （七）紀榮村以其及林麗鳳名義，以電話委託不知情之元大京
        華證券股份有限公司大安分公司營業員劉俊麟，向櫃買
        中心報價委託買進飛雅公司股票共計一百二十千股，金
        額為三百五十六萬二千元，並均經有人承諾接受。
  （八）午○○以電話委託不知情之群益證券股份有限公司臺中
        分公司營業員陳益濱，向櫃買中心報價委託買進飛雅公
        司股票五十千股，金額為一百四十九萬五千元，並均經
        有人承諾接受。
  （九）徐運聰以電話委託不知情之臺証綜合證券股份有限公司
        中壢分公司營業員楊政村，向集中交易巿場報價委託買
        進飛雅公司股票共計二筆六十千股，金額為一百七十八
        萬一千元，並均經有人承諾接受。
  （十）壬○○以電話委託不知情之網路證券股份有限公司臺北
        分公司吳坤哲，向櫃買中心報價委託買進飛雅公司股票
        共計六十二千股，金額為一百八十四萬零八百元，並均
        經有人承諾接受。
  三、辰○、丁○○、卯○○、乙○○、申○○、丑○○、甲○
      ○、張俊茂、午○○、徐運聰、壬○○、紀榮春、蕭志聖
      、鄭越鵬、黃臺玲均明知其等前開委託不知情之各該證券
      股份有限公司營業員，向櫃買中心分別報價委託買進之飛
      雅公司股票，均業經有人承諾接受報價，竟共同故意不依
      規定按期於各該股票交割日（即九十二年九月八日、九月
      九日及九月十日）前繳納股款以履行交割義務，其中李玉
      如於長利證券復興分公司違約金額一千一百九十六萬六千
      八百元、己○○於元富證券松德分公司違約金額一千五百
      十四萬二千六百元、李有福於倍利證券城中分公司及長利
      證券復興分公司違約金額三千三百六十萬三千八百九十七
      元及丁○○於三陽證券城中分公司違約金額三百八十三萬
      八千五百元等四人之違約交割鉅大，前開十六個人頭證券
      交易帳戶違約交割金額總計達九千三百三十七萬一千五百
      九十七元，經前開各該證券公司依規定分別向櫃買中心申
      報違約交割後，致使飛雅公司之股票價格連續於九十二年
      九月九日以跌停板二十六元作收（成交量為七十八仟股）
      、於九十二年九月十日以跌停板二十四點二元作收（成交
      量為四千股）、於九十二年九月十二日以跌停板之二十二
      點六元作收（成交量為二十七千股），嚴重影響證券市場
      之交易秩序，造成投資人損失。
、案經法務部調查局北部地區機動工作組報請及元富證券股份
    有限公司松德分公司告發臺灣臺北地方法院檢察署檢察官偵
    查起訴、追加起訴及併案審理。
    理    由
壹、證據能力部分：
  一、按被告以外之人於偵查中向檢察官所為之陳述，除顯有不
      可信之情況者外，得為證據，刑事訴訟法第一百五十九條
      之一第二項定有明定。經查，(一)證人戊○○、陳秀玲於九
      十三年三月十日偵查中分別以證人身分具結向檢察官所為
      之證述、(二)證人張秀君於九十三年八月六日偵查中以證人
      身分具結向檢察官所為之證述、(三)證人未○○於九十三年
      八月十七日、二十七日偵查中以證人身分具結向檢察官所
      為之證述、(四)證人丙○○、陳芝嫻於九十三年九月七日偵
      查中以證人身分具結向檢察官所為之證述、(五)證人酉○○
      、李玉如、戊○○、鄒玲玲、賴麗錦於九十三年十月二十
      八日偵查中分別以證人身分具結向檢察官所為之證述、(六)
      證人陳芝嫻、蘇琴絲、辰○於九十三年十一月十一日偵查
      中分別以證人身分具結向檢察官所為之證述、(七)證人高慧
      君於九十四年二月二十四日偵查中以證人身分具結向檢察
      官所為之證述、(八)證人酉○○、丙○○、謝志誠、顧明仁
      於九十四年三月三日偵查中分別以證人身分具結向檢察官
      所為之證述、(九)被告申○○於九十四年三月二十八日偵查
      中以證人身分具結向檢察官所為之證述、(十)告訴人辛○○
      於九十四年九月三十日偵查中以證人身分具結向檢察官所
      為之證述、(十一)證人江增業、丙○○、顧明仁、陳芝嫻、蘇
      青雲、戊○○於九十六年九月十一日偵查中分別以證人身
      分具結向檢察官所為之證述、(十二)證人林上元於九十六年九
      月十七日偵查中分別以證人身分具結向檢察官所為之證述
      ，均查無任何顯不可信之情況，依刑事訴訟法第一百五十
      九條之一第二項規定，均得為證據。
  二、次按證人、鑑定人依法應具結而未具結者，其證言或鑑定
      意見，不得作為證據，刑事訴訟法第一百五十八條之三亦
      有明定。經查，(一)證人李有福、己○○於九十三年二月二
      十六日偵查中所為證述、(二)告訴代理人簡麗玲於九十三年
      八月十三日、十七日偵查中所為證述、(三)證人己○○於九
      十三年八月二十七日偵查中所為證述、(四)告訴代理人高瑞
      堂、蘇進文於九十三年十月二十八日偵查中所為陳述，依
      法均應具結而均未具結，依刑事訴訟法第一百五十八條之
      三規定，自均不得作為證據。
  三、復按被告以外之人於檢察事務官、司法警察官或司法警察
      調查中所為之陳述，與審判中不符時，其先前之陳述具有
      較可信之特別情況，且為證明犯罪事實存否所必要者，得
      為證據，刑事訴訟法第一百五十九條之二定有明文。所謂
      「顯有不可信性」與「相對特別可信性」，係指陳述是否
      出於供述者之真意、有無違法取供情事之信用性而言，故
      應就偵查或調查筆錄製作之原因、過程及其功能等加以觀
      察其信用性，據以判斷該傳聞證據是否有顯不可信或有特
      別可信之情況而例外具有證據能力，又先前之陳述如係出
      於自然之發言、臨終前之陳述或違反自己利益之陳述等，
      則在此特別情形下所為之陳述，其虛偽之可能性通常較低
      ，可信程度相對提高，而可信之特別情況應依陳述時之客
      觀情況綜合比較判斷，即先前陳述須未受污染，且無不當
      外力介入，最高法院九十四年度臺上字第六二九號、第五
      四九○號、第五六八一號判決意旨可供參照。查，證人己
      ○○於九十三年二月二十六日調查局詢問時之供述，依刑
      事訴訟法第一百五十九條第一項之規定，固無證據能力，
      惟其於本院九十六年三月十九日審判期日時已到庭作證，
      本院自得參酌其於本院審理暨調查局詢問時之證詞，苟調
      查局詢問時之證詞，與審判中所述不符部分，具有較可信
      之特別情況，且為證明犯罪事實存否所必要者，得為證據
      。又證人己○○係於九十三年二月二十六日接受調查局詢
      問，距其於本院九十六年三月十九日審判期日時到庭作證
      ，至少已相隔達三年之久，足認其於調查局詢問時之記憶
      應較本院審理時清晰，且顯然較無外力干擾或介入而為陳
      述，其於調查局詢問時之陳述，亦無違法取供或其他不自
      由之情形，自堪認其等於警詢所為證述之客觀外部情況，
      當有可信性特別情況。參以其等證述涉及被告卯○○、丁
      ○○有無共同違反證券交易法之事實，乃用以證明被告卯
      ○○、丁○○犯罪與否，是其證詞對被告卯○○、丁○○
      犯罪事實之存否具有必要性，亦堪認定。從而，本院認其
      調查局詢問筆錄符合前述「可信性」及「必要性」要件，
      倘其於調查局詢問時所為之證述與本院審理中不符，其先
      前之陳述具有較可信之特別情況，且為證明犯罪事實存否
      所必要者，自得為證據。
  四、另按傳聞法則乃對於被告以外之人於審判外之言詞或書面
      陳述，亦即針對被告以外之人於審判外以言詞或書面所為
      之供述證據而為之規範，是以物證殊無傳聞證據排除法則
      適用，併予敘明。
  五、又按被告以外之人於審判外之言詞或書面陳述，除法律有
      規定者外，不得作為證據，刑事訴訟法第一百五十九條第
      一項定有明文。次按被告以外之人於審判外之陳述，雖不
      符前四條之規定，而經當事人於審判程序同意做為證據，
      法院審酌該言詞陳述或書面陳述作成時之情況，認為適當
      者，亦得為證據。當事人、代理人或辯護人於法院調查證
      據時，知有刑事訴訟法第一百五十九條第一項不得為證據
      之情形，而未於言詞辯論終結前聲明異議者，視為有前項
      之同意，同法第一百五十九條之五規定甚明。查，本院認
      定犯罪事實所憑之其餘證據，部分屬傳聞證據，惟檢察官
      、被告卯○○、丁○○、乙○○、申○○、丑○○及其等
      選任辯護人均未於本院言詞辯論終結前聲明異議，本院審
      酌該等言詞或書面陳述作成之情況，並無非出於任意性或
      不正取供，或違法或不當情事，且客觀上亦無不可信之情
      況，堪認為適當，依刑事訴訟法第一百五十九條之五第二
      項規定，均得作為證據，先予敘明。
貳、實體部分：
  一、訊據被告卯○○、丁○○、乙○○、申○○及丑○○於本
      院審理中固均對於前開共同被告辰○利用人頭證券交易帳
      戶，以供其意圖抬高、壓低、操縱飛雅公司、力新公司、
      十全公司及亞銳士公司股票在櫃買中心買賣價格而下單時
      使用，並進而下單買賣飛雅公司、力新公司、十全公司及
      亞銳士公司股票。嗣於九十二年九月八日，飛雅公司股票
      爆發大量違約交割等事實供承不諱，惟均矢口否認有何違
      反證券交易法等犯行，被告卯○○辯稱：伊是九十二年七
      、八月才去公司，幫忙辰○弄房子貸款的事情，沒有處理
      股票的事，九十二年九月四日那天伊要請辰○簽名，剛好
      辰○有客人在，要伊幫忙打電話去買股票，伊不知道穩賺
      卡的事情云云；被告丁○○辯稱：伊帳戶借給辰○用時，
      有說不能做違法的事情，伊不知道辰○用來買什麼，也不
      知道辰○在炒作股票，更沒有圖得不法利益，且沒有代為
      保管任何印章存摺云云；被告乙○○辯稱：伊於九十二年
      三、四月間始進入豐收公司工作，就是幫忙銷售穩賺卡，
      不知道辰○意圖炒作飛雅公司股票價格圖利，也沒有引誘
      會員購買飛雅公司股票，更無從受領或分配辰○操作股票
      之所得。九月八日當天申○○跟伊講有借到戶頭，要伊跟
      辰○報告一下，因老闆這邊有些戶頭無法下單，伊有問張
      俊茂、鄭越鵬有無戶頭可以使用，要他們下單買飛雅公司
      股票，但沒有跟蕭志江、甲○○、午○○、徐運聰、丑○
      ○、壬○○、紀榮村、寅○○等人借用帳戶使用云云；被
      告申○○辯稱：伊只是公司員工，按照公司指示去買穩賺
      卡，不知道辰○炒作股票，當初是乙○○要伊詢問業務同
      仁，至於業務同仁是否同意，由業務本身做決定，伊只是
      傳達指令而已，並沒有指示他們作何用途云云；被告丑○
      ○辯稱：伊是九十二年七月底、八月初才到公司，擔任業
      務，跟其他違約交割戶一樣，都是被公司下令通知要借帳
      戶，不知道他們要炒作、操縱股價，也無權參與，而且當
      初主管都跟伊等說公司錢準備好了云云。經查：
  （一）共同被告辰○以葉武嶽、丁○○名義，於九十一年間，
        在臺北巿忠孝東路四段五六三號十六樓，籌設領先證券
        投資顧問公司及領先投資股份有限公司，均由辰○擔任
        實際負責人，丁○○則前往三陽證券股份有限公司城中
        分公司、中信證券股份有限公司城中分公司分別開立證
        券交易帳戶，辰○、丁○○並分別自行或透過丙○○、
        陳芝嫻(一)向戊○○商借其在臺鳳證券股份有限公司、統
        一綜合證券股份有限公司城中分公司、建華證券股份有
        限公司大稻埕分公司、吉祥證券股份有限公司館前分公
        司、大府城證券股份有限公司創新分公司、仁信證券股
        份有限公司、富邦證券股份有限公司大同分公司、太平
        洋證券股份有限公司所開立之證券交易帳戶、(二)向何惠
        妹商借其在日盛證券股份有限公司南京分公司、大興證
        券股份有限公司臺北分公司、康和證券股份有限公司東
        湖分公司、群益證券股份有限公司東湖分公司所開立之
        證券交易帳戶、(三)向李玉如商借其在中信證券股份有限
        公司南京分公司、協和證券股份有限公司城中分公司、
        吉祥證券股份有限公司館前分公司、三陽證券股份有限
        公司城中分公司、陽信證券股份有限公司、富邦證券股
        份有限公司天母分公司、統一綜合證券股份有限公司城
        中分公司所開立之證券交易帳戶、(四)向己○○商借其在
        元富證券股份有限公司松德分公司、日盛證券股份有限
        公司南京分公司所開立之證券交易帳戶、(五)向酉○○商
        借其在三陽證券股份有限公司城中分公司、協和證券股
        份有限公司城中分公司、大昌證券股份有限公司板橋分
        公司所開立之證券交易帳戶、(六)向李有福商借其在長利
        證券股份有限公司復興分公司、倍利國際綜合證券股份
        有限公司城中分公司所開立之證券交易帳戶、(七)向鄒官
        羽商借其在臺育綜合證券股份有限公司古亭分公司所開
        立之證券交易帳戶、(八)向陳柏楷商借其在中信證券股份
        有限公司南京分公司所開立之證券交易帳戶、(九)向顧明
        智商借其在協和證券股份有限公司城中分公司、三陽證
        券股份有限公司城中分公司所開立之證券交易帳戶、(十)
        向顧峻商借其在中信證券股份有限公司南京分公司、協
        和證券股份有限公司城中分公司所開立之證券交易帳戶
        、(十一)向林上元商借其在建華證券股份有限公司臺中分公
        司、統一綜合證券股份有限公司新臺中分公司、網路證
        券股份有限公司臺中分公司所開立之證券交易帳戶、(十二)
        向江增業商借其在中信證券股份有限公司南京分公司所
        開立之證券交易帳戶、(十三)向蘇青雲商借其在建華證券股
        份有限公司臺中分公司所開立之證券交易帳戶，供共同
        被告辰○意圖抬高、壓低、操縱飛雅公司、力新公司、
        十全公司及亞銳士公司股票在櫃買中心買賣價格而下單
        時使用。嗣後共同被告辰○利用上開所使用之人頭證券
        交易帳戶名義，委由不知情之上開證券公司營業員，連
        續向櫃買中心報價買賣如犯罪事實壹、一（一）、（二
        ）、二、三、四所示飛雅公司、力新公司、十全公司及
        亞銳士公司股票等事實，業據被告卯○○、丁○○、乙
        ○○申○○、丑○○於本院審理時所不爭執，且被告丁
        ○○於九十六年三月二十六日法務部調查局北部地區機
        動工作組詢問時供稱：辰○表示他要買賣股票，希望伊
        去找伊的朋友們去開立股票交易帳戶供他使用，因此伊
        就找戊○○及何惠妹二人，希望他們幫忙開立證券帳戶
        來給辰○使用等語；復經共同被告辰○於本院九十六年
        一月十五日審判期日中以證人身分到庭證稱：伊有買過
        飛雅公司股票，也買過十全公司、力新公司的股票，都
        是用己○○、丁○○、戊○○、李玉如、李有福、酉○
        ○、鄒官羽、鄒玲玲、顧明智、陳柏楷的帳戶買賣股票
        ，沒有用伊自己的帳戶，都是由伊決定數量、價格及何
        戶頭進出等語；證人丙○○於本院九十六年三月十二日
        審判期日中證稱：伊在領先公司工作時，有將伊太太李
        玉如在三陽證券、長利證券、元富證券、中信證券、統
        一證券、富邦證券、陽信證券、吉祥證券、仁信證券等
        證券帳戶借給辰○使用等語、證人戊○○於本院九十六
        年三月十九日審判期日中到庭證稱：丁○○跟伊說要用
        伊的證券帳戶買股票，請伊開戶，伊在建華、統一、大
        府城、仁信、台鳳、富邦、吉祥、太平洋證券公司開立
        證券帳戶後，證券帳戶印章、交割銀行帳戶都是交給丁
        ○○等語；並有櫃買中心九十五年一月九日證櫃交字第
        ○九四○○三三七○○號函及其檢附戊○○、酉○○、
        李玉如等三人自九十一年五月七日至九十一年六月五日
        間於建弘證券大稻埕分公司等帳戶內買賣十全公司股票
        之委託暨成交資料、櫃買中心九十七年五月十四日證櫃
        交字第○九七○○一一五三四號函及其檢送九十一年五
        月一日至九十一年七月十日買賣亞銳士股票投資人委託
        成交對應表之光碟電子檔、櫃買中心九十七年五月三十
        日證櫃交字第○九七○○一二六五九號函及其檢送顧峻
        等二名投資人於九十年六月十九日至九十六年十二月三
        十一日買賣飛雅股票之委託成交對應表光碟電子檔、公
        司基本資料、飛雅公司投資人或集團交易明細表、世華
        聯合商業銀行活期（儲蓄）存款取款憑條、投資人買賣
        上櫃有價證券交易資料表、開戶基本資料表、委託買賣
        證券受託契約書、櫃檯買賣有價證券開戶契約書、集中
        保管同意書、交割款券轉撥同意書、櫃檯買賣確認書、
        興櫃股票議價買賣授權書、授權委託買賣及公開申購有
        價證券同意書、元富綜合證券公司交易系統分戶歷史帳
        列印資料、世華銀行存摺、統一綜合證券股份有限公司
        開戶文件、統一綜合證券股份有限公司當日買進委託書
        、大信證券客戶基本資料表、吉祥證券股份有限公司買
        進委託書、客戶交易明細表、臺鳳開戶資料、委任書、
        世華聯合商業銀行存款對帳單、臺鳳證券股份有限公司
        當日賣出委託書、臺鳳證券股份有限公司客戶交易明細
        表、客戶基本資料、世華聯合商業銀行存款對帳單、仁
        信證券股份有限公司買進委託書、仁信證券股份有限公
        司賣出委託書、開戶總約定書、建弘證券大稻埕分公司
        證券交易—經濟業務系統成交回報歷史查詢、建弘證券
        股份有限公司買進委託書、協和證券股份有限公司基本
        開戶資料、協和證券股份有限公司買進委託書、大昌客
        戶基本資料、大昌證券股份有限公司買進委託書、群益
        金融集團受託買賣國內有價證券開戶文件、委託授權受
        任承諾代理開戶及買賣證券等授權書、三陽證券開戶資
        料、世華銀行活期儲蓄存款（證券戶）存摺、三陽證券
        城中分公司客戶交易明細表、三陽證券股份有限公司買
        進委託書、三陽證券股份有限公司賣出委託書、客戶開
        設有價證券委託買賣帳戶申請書、證券公司客戶餘額資
        料查詢單、三陽證券股份有限公司買進委託書、三陽證
        券股份有限公司委託書、中信證券股份有限公司受託買
        賣有價證券開戶契約、中信證券股份有限公司當日賣出
        委託書、中信證券股份有限公司當日買進委託書、李有
        福客戶開設有價證券委託買賣帳戶申請書、長利證券股
        份有限公司復興分公司代理開戶買賣有價證券授權書、
        華僑銀行活期儲蓄存款存摺投資人買賣上櫃有價證券交
        易資料表、力新公司投資人委託成交對應表、力新公司
        投資人相對成交買賣有價證券對應表、交易明細表、世
        華聯合商業銀行活期（儲蓄）存款存入憑條、世華聯合
        商業銀行活期（儲蓄）存款取款憑條、世華聯合商業銀
        行送金簿、世華聯合商業銀行中心整批轉帳清單（代轉
        漲傳票）、活期（儲蓄）存款存入憑條、亞銳士公司投
        資人委託成交對應表、櫃買中心九十七年一月八日證櫃
        交字第○九六○○三八七四九號函及其檢附投資人或集
        團交易明細表、投資人相對成交買賣有價證券對應表、
        李玉如等十九名投資人於飛雅公司上櫃以來（九十年六
        月十九日）至九十六年十二月三十一日止買賣該公司股
        票之委託及成交資料、十全公司投資人委託成交對應表
        、投資人相對成交買賣有價證券對應表及特定證券投資
        人成交價格影響表等件為證，應堪認定。
  （二）共同被告辰○於九十二年四月三日，在臺北巿忠孝東路
        四段五六三號十六樓，先以被告丁○○之弟胡栩之名
        義成立豐收公司，由共同被告辰○擔任實際負責人，並
        自九十二年四月間某日起至九十二年九月八日止，分別
        僱用被告乙○○、申○○、丑○○、證人陳立豪、案外
        人倪素貞、官有寶、林淑瑜、許素月、郭金治、璩祖善
        、施巨瑞、吳美英、倪佳琪、陳春梅、劉張玉華、陳鴻
        蓮、黃智權、井李桂仙、韋德華、楊淑珺、戴郁珊、艾
        昱均、周紹金、李采鴻、沈嘉銘、劉俊廷、何志強、林
        靜芳、證人壬○○、紀榮春、甲○○、張俊茂、午○○
        、徐運聰、蕭志聖、鄭越鵬、寅○○、嚴婉玲及郭淑英
        等人分別擔任豐收公司之副總經理、經理、分析師、主
        任、業務專員，負責以電話或當面向不特定人即證人辛
        ○○、癸○○、亥○○、案外人黃阿、曾慧娟、宋旻
        勳、劉之浩、田柳昌、張俊茂、魏國媛、周玉蘭、余幸
        緣、劉清裕、呂瀛芬、黃子軒、蔡國榮、徐李玲卿、林
        美蓮、高嘉穗、陳永傳、莊淑媛、王秀雲、謝雯如、周
        松俊、李慕華、陳永斌、陳耐、許振祥、鄭淑美、李昌
        泰、劉振男、謝秀霞等不特定人推銷穩賺卡後，旋即由
        共同被告辰○決定每日所欲炒作飛雅公司股票價格，並
        通知豐收公司理財專員當日買進、賣出飛雅公司股票之
        價格、數量、時間，再由豐收公司理財專員以電話指示
        每一會員當日買進、賣出飛雅公司股票之價格、數量、
        時點，而由辛○○、癸○○、亥○○等穩賺卡會員每次
        依豐收公司理財專員指示購買飛雅公司股票六千股至八
        千股之方式，大量買入飛雅公司股票一節，業據被告乙
        ○○、申○○、丑○○、卯○○、丁○○於本院審理中
        坦誠不諱，復經共同被告辰○於本院九十六年一月十五
        日審判期日中以證人身分到庭證稱：伊是豐收公司負責
        人，當初豐收公司成立時，伊等改變型態，沒有請老師
        上電視推薦，是請業務員開發客戶，一開始穩賺卡會員
        繳給伊等一萬元，如果沒有賺到錢，伊等會把這個錢退
        給客戶。穩賺卡是從九十二年三、四月開始推薦客戶買
        股票，伊決定買何股票後，通知行政部門，由行政部門
        三位小姐以電話通知會員買賣股票，比較多的是飛雅公
        司股票，從十七、十八元開始推薦起，這段期間內，伊
        也有買飛雅公司股票。因為豐收公司看多飛雅公司股票
        ，伊有下達指令給行政部門三位小姐，他們再通知公司
        會員來買飛雅公司股票等語；被告乙○○於本院九十六
        年一月八日審判期日中，以證人身分到庭證稱：伊在豐
        收投顧公司擔任副總經理，一開始只是知道要推這個「
        穩賺卡」商品，伊在調查局講的那些違約戶（指寅○○
        等人）是伊單位的業務，用電話、電視開發客戶等語；
        被告申○○於本院九十六年一月九日審判期日中以證人
        到庭證稱：伊曾在豐收公司擔任業務經理，當時主管是
        乙○○，伊負責推行穩賺卡業務，穩賺卡就是公司提供
        一個商品，由公司提供房地產、股票等投資標的給會員
        等語；被告丑○○於本院九十六年一月十五日審判期日
        中以證人身分到庭證稱：伊曾在豐收公司任職，擔任推
        穩賺卡的業務，上司是申○○，當時乙○○說豐收公司
        要作多飛雅公司這支股票，伊也知道這個情況等語；證
        人辛○○先於本院九十六年三月五日審判期日中證稱：
        當初豐收公司倪素貞經理跟伊說加入豐收公司，會讓投
        資人穩賺不賠，如果股票有損失的話，公司會賠償。伊
        於九十二年參加豐收公司後，他們指定全公司會員都集
        資購買飛雅公司股票，豐收公司營業員跟伊說公司負責
        人當初都是幾十億元進出，現在作股票的資金更大，伊
        想說資金大不容易讓大戶吃掉，也容易拉抬股票，且如
        果這檔股票賠的話，公司會賠償給伊，就自九十二年七
        月二日起至同年八月六日止，依照豐收公司營業員電話
        指示，分七次，以市價也就是從二十八點六元到三十三
        點一元之價位，總共買進飛雅公司股票五十張，當時豐
        收公司總經理陳立豪要伊到八十多元的時候再賣掉，到
        九十三年三月飛雅公司股票無量下跌後，伊就把飛雅公
        司股票賣掉換成現金等語，復於本院九十七年七月十五
        日審判期日中到庭證稱：那時候是伊的一個朋友馮燮清
        介紹伊進入這個投顧公司，當初說是穩賺不賠，就是說
        有這個組織可以把投資人的資金集資就可以股票拉起來
        或拉下來，他們的制度說是放入兩萬元變成會員就可以
        買二十萬的股票，再依照指示去買他們指定的股票，多
        少價格什麼時候買哪一支股票這樣，伊有買飛雅，伊買
        的時候，最低是二十八塊多，最高到三十三左右，前後
        伊總共買了約一百五十萬的股票，二十張或是三十張，
        二十萬後來又再加入，他到後來要把股票拉上拉下，而
        且買多了還有獎金，每天都會叫伊等再買，有這樣的訊
        息伊等就會買，伊在九十二年七月二十九日買了飛雅二
        十張、九十二年八月一日買了飛雅五張、九十二年八月
        六日買飛雅十張，總共三十五張，這些都是伊依照穩賺
        卡指示所購買的等語；證人癸○○先於本院九十六年三
        月五日審判期日中證稱：侯春芳和子○○經理先後打電
        話叫伊一定要買飛雅公司股票試試看，說一定會賺，是
        穩賺不賠。因為辰○財力很大，且在穩賺卡的那家公司
        ，也可以叫領先公司主辦的一場演講中，有人要伊等參
        加穩賺卡，陳立豪也有在旁邊說明，該演講中說飛雅公
        司一年可以賺一個資本額，又說他們跟飛雅公司老闆很
        熟，那時候我們進去時股價是三十多元，說有主力在後
        面要拉抬到八十元左右，所以伊也相信會穩賺不賠，就
        在九十二年八月間，陸陸續續用三十三到三十四點多元
        價位，差不多買了六、七十張的飛雅公司股票。差不多
        八月份之後的一、兩個月，營業員叫伊等不要賣飛雅公
        司股票，說辰○還會找主力和法人進來拉抬，股價會再
        漲，還叫伊等找親戚朋友一起來加碼等語，復於本院九
        十七年七月十五日審判期日中到庭證稱：子○○和侯春
        芳向伊推銷穩賺卡，好像二十萬一個單位，說如果賠錢
        就會連介紹費二萬都賠給伊等，又介紹伊等買飛雅，說
        法人最少拉到八十元，伊買飛雅公司股票大概一百八十
        萬到二百萬元，後來看股票跌下來，伊打電話去問，他
        們還叫伊等不要賣，要照他們的指示操作，後來說如果
        不照指示操作就不會賠伊等錢，後來就不了了之等語；
        證人亥○○於本院九十七年七月十五日審判期日中到庭
        證稱：伊於九十二年八月十五日參加豐收投顧公司的穩
        賺卡兩萬元，因為豐收公司電話通知伊購買飛雅公司股
        票，伊就於九十二年八月十九日，在元富證券松德分公
        司，以一股三十元之價格下單購買飛雅公司股票六張，
        後來伊打電話給豐收公司經理郭淑英問可不可以賣，他
        說你自己停止公司不負責，買進賣出都要聽他的等語；
        證人戌○○於本院九十七年七月十五日審判期日中到庭
        證稱：當時公司有發行穩賺卡，還有分析師陳立豪來說
        穩賺得，因為當時他算是有名的，伊等認為沒有問題，
        就於九十二年八月八日加入會員，繳兩萬元的會員的投
        資單位上限就是二十萬，伊買了六張穩賺卡，找伊進去
        的人說伊等照指示去買股票，不能自己賣，獲利才能比
        較穩當，還有說是穩賺不會賠，如果賠了會補給伊等語
        ；證人午○○於本院九十七年七月十五日審判期日中到
        庭證稱：有人介紹伊進去豐收投顧，主管是申○○，伊
        有推銷穩賺卡的業務，也有跟朋友合繳辦會員，他說穩
        賺不賠，如果賠的話會付給伊等錢，就是把金額添滿，
        但後來沒有等語，並有豐收投資顧問股份有限公司穩賺
        卡會員每日買賣明細表、統一發票（營業人為領先證券
        投資顧問股份有限公司，品名為資訊費）、豐收投資顧
        問股份有限公司客戶資料表、癸○○持有建華證券股份
        有限公司新店分公司證券存摺封面及內頁、中國信託八
        月份普卡消費明細暨收費收執表、寶來證券股份有限公
        司分戶歷史帳查詢、建華證券股份有限公司新店分公司
        合併買賣報告書暨交割憑單、倍利國際綜合證券股份有
        限公司合併買賣暨交割憑單、元富證券股份有限公司合
        併買賣暨交割憑單、穩賺卡宣傳資料、「穩賺專案」資
        訊會員卡說明書及豐收投資顧問股份有限公司穩賺卡介
        紹文件等件為證，足認共同被告辰○、丁○○、卯○○
        、乙○○、申○○及丑○○等人即以此方式直接操縱飛
        雅公司之股票價格牟利。
  （三）共同被告辰○於九十二年九月四、五、八及九日等四個
        營業日，由其親自或委由被告卯○○先以電話委託不知
        情之各該證券股份有限公司營業員，以己○○、鄒官羽
        、李有福、丁○○、李玉如名義，向櫃買中心報價委託
        買進犯罪事實貳、一所示飛雅公司股票，且於九十二年
        九月八日，在上開豐收公司內，由共同被告辰○先指示
        被告乙○○，再由被告乙○○指示被告申○○後，由被
        告乙○○、申○○分別或共同向被告丑○○、證人甲○
        ○、張俊茂、午○○、徐運聰、壬○○、紀榮春、蕭志
        聖、鄭越鵬、黃臺玲等十人借用其等所使用之證券交易
        帳戶，並保證屆期支付款項交割，被告丑○○、證人甲
        ○○、張俊茂、午○○、徐運聰、壬○○、紀榮春、蕭
        志聖、鄭越鵬、黃臺玲等十人旋即均以電話委託不知情
        之各該證券股份有限公司營業員，分別使用陳恩寶、甲
        ○○、張俊茂、午○○、徐運聰、壬○○、紀榮春、林
        麗鳳、蕭志江、鄭越鵬、寅○○名義，向櫃買中心報價
        委託買進犯罪事實貳、二所示飛雅公司股票，嗣共同被
        告辰○、被告丁○○、卯○○、乙○○、申○○、丑○
        ○、證人甲○○、張俊茂、午○○、徐運聰、壬○○、
        紀榮春、蕭志聖、鄭越鵬、黃臺玲均明知其等前開委託
        不知情之各該證券股份有限公司營業員，向櫃買中心分
        別報價委託買進之飛雅公司股票，均業經有人承諾接受
        報價，仍未依規定按期於各該股票交割日（即九十二年
        九月八日、九月九日及九月十日）前繳納股款以履行交
        割義務等事實，業據共同被告辰○於本院九十六年一月
        十五日審判期日中以證人身分到庭證稱：伊在九十二年
        九月三日至八日，有去找元富證券潘小姐說，以後由伊
        或者由卯○○下單，卯○○只有在九十二年九月四日喊
        過一次單，因為伊那天有客人來，不方便打電話，就叫
        卯○○幫伊打電話喊單用己○○的帳戶買進飛雅公司股
        票，伊有告訴他買賣的的價格、數量等語；被告乙○○
        於本院九十六年一月八日審判期日中，以證人身分到庭
        證稱：九十二年九月八日上午十點多，有一張黑函說飛
        雅公司要出問題，所以當天早上伊進公司時，申○○就
        給一張有人名的紙片，告訴伊有這幾個帳戶可以用，讓
        伊進去跟辰○講一下，伊就進去跟辰○說還有幾個帳戶
        可以用，後來股票剛開盤跌下去，辰○要用到這些戶頭
        買飛雅公司股票，就跟伊說用什麼價錢買，買多少張，
        伊印象中就是在平盤上下，每一個帳戶買五十張，伊就
        再去轉告申○○，由這些違約戶本身打電話下單買飛雅
        公司股票，買的時候，股票價格還有拉上來過，大家還
        有點歡呼，沒有到收盤，申○○就告訴伊說買到了，伊
        有把買到的情形告訴辰○，違約戶頭真正使用人是辰○
        等語；被告申○○於本院九十六年一月九日審判期日中
        以證人到庭證稱：九十二年九月七日當天乙○○有說公
        司可能會用得到，問伊下面的業務有無證券帳戶，伊就
        詢問下面的業務有無帳戶可以提供，後來伊就把有證券
        帳戶的業務名單交給乙○○。九十二年九月八日當天開
        盤前，大概八點半的時候，就跟伊等借帳戶，乙○○有
        告訴伊買飛雅公司股票的數量價格，有些業務有問交割
        款的事情，伊就問乙○○，乙○○當時說老闆辰○會負
        責，伊就這樣跟業務員講，由業務自己下單，下單後這
        些人有提報給乙○○知道，下單後，大概十點就有黑函
        出現，後來交割款沒有付違約，伊就陪同違約交割業務
        去找辰○問要怎麼處理，辰○說他會負責，甚至有拿出
        房地契說他會去貸款，負責交割款等語；被告丑○○於
        本院九十六年一月十五日審判期日中以證人身分到庭證
        稱：星期天（即九十二年九月七日）申○○問伊等有沒
        有帳戶，但沒說要借，九十二年九月八日早上開盤前，
        申○○就說老闆講的，說公司要用，叫伊、午○○、寅
        ○○、壬○○、甲○○、紀榮春、徐運聰等十幾個員工
        戶頭拿出來，伊事後知道還有張俊茂、鄭越鵬，在開盤
        前同一時間掛單買飛雅公司股票，伊等十幾個人就在同
        樣時間自己打電話下一樣張數的股票，每一個人價位都
        是掛二十九點九，掛五十張，一打到跌停板半個小時之
        內，就叫伊等用跌停板價，再下單買十張，當時伊沒有
        證券戶頭，所以就用伊兒子陳恩寶的戶頭買六十張的飛
        雅公司股票，伊等在下單的時候，有問申○○交割款怎
        麼樣付，申○○跟乙○○都告訴伊等，錢老闆會負責，
        第三天（九月十日），所有下單的業務都違約交割，證
        券公司都在找伊等這些違約交割戶，申○○跟伊等一群
        人講錢沒有了，伊有找乙○○確認，乙○○帶伊等去領
        先公司見老闆，最後老闆辰○出面說因為是他叫伊等下
        單的，所以說要拿房子抵押貸款付違約金額等語；證人
        寅○○於本院九十六年二月五日審判期日中到庭證稱：
        伊在九十二年九月七日有加班，當時申○○有問伊等是
        否有開股票帳戶，於九十二年九月八日那天，申○○經
        理就跟伊這個團隊的成員說，老闆要借用伊等的戶頭，
        伊等大家看來看去，就問申○○說要幹嗎？他說放心，
        老闆借用一下，老闆不會害你。伊說伊沒有那麼多錢買
        股票，申○○說放心，老闆錢都準備好。申○○當時就
        說二十九點九元買五十張，後來伊等就打電話下單。同
        一天還在盤中的時候，申○○有叫伊等用市價，後來看
        是二十八點六元的價格，再買十張飛雅公司的股票等語
        ；證人甲○○於本院九十六年二月五日審判期日中到庭
        證稱：於九十二年九月八日，伊在豐收公司上班，當天
        伊到公司，申○○問伊有無股票帳戶，伊說有，後來沒
        多久，好像是乙○○叫伊下單，買飛雅公司股票五十張
        ，那時乙○○、申○○都在場，伊說這麼多張，交割款
        誰準備，他說公司老闆會準備。買賣後面第三天，就是
        交割當天沒有錢，伊當時沒有錢交割這個股票，所以伊
        等都違約交割。因為下單那時候，申○○、乙○○都在
        場，乙○○的職位比申○○高，也常與老闆有接觸，所
        以伊等就找他處理，後來乙○○就開了廂型車去見辰○
        ，辰○說他有房子可以賣掉，還把地契拿給伊等看，伊
        等要求辰○在協議書上簽名蓋章，但是乙○○說他來就
        可以了等語；證人午○○於本院九十六年二月五日審判
        期日中到庭證稱：九十二年九月八日早上，申○○說公
        司要跟伊等借戶頭，叫伊等買飛雅公司股票，當時乙○
        ○在旁邊，他說公司錢都已經準備好了，有講價位、張
        數是五十張。伊要下單時，有問申○○說，到底錢有無
        準備好，當時我們都會擔心，但是那種氣氛，你也買我
        也買，後來一個一個回報成交，伊等就跟著買，伊買五
        十張，結果第三天沒有給伊等錢等語；證人壬○○於本
        院九十六年二月五日審判期日中到庭證稱：九月八日當
        天，乙○○從老闆房間出來，就跟申○○經理講，說是
        老闆交代伊等要下單，申○○就說公司借一下戶頭，請
        伊購買飛雅公司股票，在那種情形下，伊等就下單，第
        一次買五十張，第二次又追加十張，總共六萬股等語；
        證人午○○於本院九十七年七月十五日審判期日中到庭
        證稱：九十二年九月八日當天，伊不記得是乙○○還是
        申○○，是他們其中一個人要伊等幫忙買股票五十張，
        說第三天老闆會給錢，結果沒有給，就變成違約交割等
        語，並有飛雅公司投資人或集團交易明細表、元富證券
        松德分公司九十二年九月四日客戶己○○、李玉如委託
        買賣之電話錄音譯文、證券商申報客戶違約資料表、世
        華銀行存摺、建弘證券大稻埕分公司證券交易—經濟業
        務系統成交回報歷史查詢、建弘證券股份有限公司買進
        委託書、大昌證券股份有限公司買進委託書、元富證券
        股份有限公司集保公司普通暨期貨違約估告資料報表、
        元富綜合證券公司交易系統分戶歷史帳列印資料、世華
        聯合商業銀行活期儲蓄存款存摺、三陽證券股份有限公
        司買進委託書、中信證券股份有限公司當日賣出委託書
        、中信證券股份有限公司當日買進委託書、證券公司客
        戶餘額資料查詢單、中國信託商業銀行證券交割存摺、
        投資人委託買賣股票資料表、投資人買賣上櫃有價證券
        交易資料表、證券商申報客戶違約資料表、大昌證券股
        份有限公司買賣報告書、李玉如等十九名投資人於飛雅
        公司上櫃以來（九十年六月十九日）至九十六年十二月
        三十一日止買賣該公司股票之委託及成交資料等件在卷
        可稽，堪予採信。
  （四）又證人即櫃買中心交易部組長巳○○於本院九十六年三
        月十九日審判期日中到庭證稱：飛雅股票曾經在九十年
        二月二十五日、二月二十七日、三月一日、三月十一日
        、三月十三日及九十二年一月二日、五月二十三日、六
        月十一日、六月十八日、八月一日，這些天數有達到我
        們公布交易秩序的第二款、第四款標準，所以伊等會有
        人針對這個股票作分析，一個期間內，是否有交易投資
        人集中的情形，如果有交易投資人集中的情形，伊等會
        去分析，這個價格異常的情形，是否有特定人或是特定
        集團所造成的。針對飛雅公司這部分，有兩段期間，第
        一段期間是九十年一月十六日到同年三月十五日，第二
        段時間是九十一年十二月十五日到九十二年九月八日。
        因為飛雅公司股票於九十年二月二十五日達到的標準，
        是因為飛雅公司股票最近六十個營業日起訖兩個營業日
        的最後成交價格的漲幅達到一百十二點一七，所以伊等
        的查核期間就往前延伸，第二款查核期間的原因與第一
        段查核期間的原因其實是差不多的，伊等會看交易的情
        形決定查核期間。飛雅公司在查核期間內有查到投資人
        交易異常的情形，第一段伊等有發現李玉如、酉○○，
        這段期間他們曾經在九十年一月十六日、十七日、二十
        一日、二十二、二十三、二十四、三十日、二月一日、
        四、五日、十九日、二十六、二十七日，三月四日、五
        日、八日，這十六個營業日有買進賣出，占飛雅股票當
        日交易成交數量比例超過百分之二十以上，而且在一月
        十六日、一月二十一日、一月二十二日、二十三日、二
        十四日、二十五日、三十日、三十一日，二月一日、四
        日、五日、二十二日、三月五日、六日、七日、八日，
        這十六個營業日，他們曾經在盤中或是收盤前十分鐘，
        連續多次以高價委託買進，並影響成交價格四檔到十二
        檔。另外，還有發現戊○○、丁○○，在一月十六日、
        二月一日、二十一日、二十五日、二十七日、三月四日
        、五日、六日、十一日有九個營業日，也是買進賣出，
        占當日飛雅公司股票當日交易成交數量比例超過百分之
        二十以上。而且在一月二十八日、三十日、二月一日、
        二月二十五日、三月四日這五天曾經在盤中或是在收盤
        前十分鐘，連續多次以高價委託或是以低價委託，買進
        賣出成交價格，影響交易價格五檔到十四擋。伊等分析
        他們在市場裡面買賣股票的種類部分，發現戊○○、酉
        ○○、李玉如之間買賣股票重疊性非常高，有七種股票
        名稱相同，就是飛雅、美琪瑪、東正元、臺灣半導體、
        力新、台林、大汽電股票，而且買賣時間相近部分，伊
        等有看到酉○○、戊○○在三月七日同時買進美琪瑪，
        三月十二日同時賣出，三月四日又同時買進台林，另外
        伊等發現戊○○、酉○○、李玉如，在買賣股票的證券
        商也有重疊的情形，像李玉如、戊○○就在仁信、吉祥
        館前分公司買賣，李玉如、酉○○同在三洋證券城中分
        公司、協和證券城中分公司買賣。第二階段，當時伊等
        有查到有李玉如、蘇美容、己○○、李有福、酉○○、
        何春玉、顧明智、顧峻、游家瑜、王毓彬、蘇林桂林、
        何惠妹、蘇美良、蘇登山、劉家祥，這個部分是調查局
        曾經在查核總統投顧張世傑，發現他們有關聯性，把名
        單提供給伊等。上面這十五個人，伊等有相關資料顯示
        ，丁○○後來曾經擔任飛雅公司董事，丁○○跟李玉如
        在長利證券復興分公司，他們是委託買賣授權給己○○
        ，而且己○○跟李有福也有授權給丁○○的情形。所以
        伊等就再把丁○○放進來。在這段期間，這十六個投資
        人，因為天數很多，從九十一年十二月三十一日開始，
        總共一百三十五個營業日，就是他們成交買進賣出的股
        票，占飛雅公司當日成交量百分之二十以上，而且有九
        十一年十二月三十日等一百三十個營業日，自己跟自己
        ，或是跟集團成員間，相對成交，五萬兩千七百一十三
        千股，占這段期間總成交量百分之二十一點零三。而且
        有四十七個營業日影響股價的情形。後來股價有發生違
        約，股價就暴跌了。伊等曾經分析過飛雅公司獲利情形
        ，該公司八十八年度，每股盈餘零點二四，八十九年也
        是零點二四，九十年大概是零點六七，九十一年大概是
        零點七六。另針對九十二年第二季跟九十一年第二季盈
        餘比較，發現九十一年第二季是○點四七、九十二年第
        二季盈餘是負零點二九。另外針對當時後同類股股價及
        每股盈餘作比較，發現他的股價跟他的獲利來看，以相
        等獲利的情形來看，他的股價相對比較高。櫃買中心也
        有針對力新、十全作股票監視查核報告，這三份監視查
        核報告都是根據當時所有資料去製作的。就伊等的判斷
        標準，因為一般的投資人在作買賣時，會根據他在證券
        商看到的委託買進價格與賣出價格，伊等所謂的成交價
        ，就是你看到可以以十元買進，但卻以十一元買進，就
        是比當時賣出的委賣價格高為高價，比當時當時委買價
        格低賣出為低價。大量委買是相對的概念，是指在該盤
        中特定投資人所掛單數量在該盤投資人百分之五十以上
        。每一盤為三十秒，該價格以成交價格來計算等語。
  （五）按修正前證券交易法第一百五十五條第一項第四款所規
        定，對於證券交易所上市之有價證券，不得有意圖抬高
        或壓低集中交易市場某種有價證券之交易價格，自行或
        以他人名義，對該有價證券，連續以高價買入或以低價
        賣出，其目的在防止人為操作因素導致集中交易市場行
        情發生異常變動，影響市場秩序。故如行為人主觀上有
        拉抬或壓抑價格之意圖，就特定之有價證券連續以高價
        買進或以低價賣出，即屬違反該規定，而構成同法第一
        百七十一條之罪，又所謂「連續以高價買入」，係指於
        特定期間內，連續以高於平均買價、接近最高買價，或
        以當日之最高價格買入而言，並不以「連續漲停價買入
        」為必要。故茍於特定時期，某有價證券有下跌趨勢，
        而連續以高於平均買價操作買入，使該有價證券之股價
        維持於一定價位（即俗稱護盤），因其破壞交易市場之
        自由性，亦包括在內。且不以行為人主觀上有「意圖影
        響集中交易市場有價證券交易價格」為要件，亦不以客
        觀上「因而致交易市場之該股票價格有急劇變化」為必
        要（最高法院九十一年度台上字第三○三七號、九十三
        年度台上字第六五○七號判決參照）。故所謂「護盤」
        股價之認定，係以「連續以高於平均買價買入而言」，
        然因現行證券交易實務上，臺灣證券交易所並無逐日計
        算及公布「平均買價」或「平均賣價」，故除買入或賣
        出股票之個人，得依其購入或賣出股票之張數及價位，
        計算出其個別買入或賣出之股票均價成本外，對於該股
        票每日成交張數之總均價因無法計算出，故以「平均買
        價」之判斷基準，從行為人高價買入股票之目的，可認
        係為求維持股票於一定價位者而言（即俗稱護盤）。又
        自九十一年間至今，櫃買中心集中交易市場股票交易制
        度係採價格優先、時間優先之電腦撮合原則，即限定價
        格時，以較高價格委託買進或以較低價格委託賣出者，
        可優先成交，如以同一價格買進或賣出時，即按輸入電
        腦時間之先後，決定何筆買入或賣出之委託可成交，無
        關該投資人內心真意為何，故共同被告辰○與被告等買
        賣股票之行為是否符合證券交易法第一百五十五條第一
        項第四款之構成要件，僅能綜合被告客觀上使用之交易
        型態判斷其主觀犯意。又前述電腦撮合原則以產生公平
        價格之方式，乃透過市場供需來決定交易價格之制度，
        凡參與買賣股票之投資人，以高於委託當時之揭示價、
        接近前一日收盤漲停參考價之價格，於開盤前大量委託
        買進，將影響股票之開盤價及當日股票之走勢，當開盤
        前委買之數量大於委賣之數量時，將使開盤價呈現漲停
        ，縱使委買之數量並未成交，仍可能因委買之數量大於
        委賣之數量，而影響股票開盤時之價格。本案觀之櫃買
        中心九十五年一月九日證櫃交字第○九四○○三三七○
        ○號函及其檢附戊○○、酉○○、李玉如等三人自九十
        一年五月七日至九十一年六月五日間於建弘證券大稻埕
        分公司等帳戶內買賣十全公司股票之委託暨成交資料、
        櫃買中心九十七年五月十四日證櫃交字第○九七○○一
        一五三四號函及其檢送九十一年五月一日至九十一年七
        月十日買賣亞銳士股票投資人委託成交對應表之光碟電
        子檔、櫃買中心九十七年五月三十日證櫃交字第○九七
        ○○一二六五九號函及其檢送顧峻等二名投資人於九十
        年六月十九日至九十六年十二月三十一日買賣飛雅股票
        之委託成交對應表光碟電子檔及飛雅公司投資人或集團
        交易明細表等共同被告辰○等人下單之資料所示，共同
        被告辰○使用上開人頭證券交易帳戶下單，時有以高於
        前一盤成交價委託買進或低於同一盤成交價委託賣出之
        情形，且時以前開人頭證券交易帳戶不斷相互買賣，以
        輪替高價買入、低價賣出之方式，製造成交量，則其等
        以高於委託當時之揭示價、接近或等於當日收盤漲停參
        考價之價格，於盤中或盤尾大量委託買進，將使一般投
        資人跟進，拉高當天成交價，亦影響股票當天收盤及次
        日開盤之價格，誤導一般投資人認該檔股票買賣熱絡，
        進而買賣該檔股票，拉抬該檔股票市場價格。此類市場
        價格之形成既係本於一定成員之刻意拉高或壓低，而非
        本於供需所形成，已扭曲市場價格機能，自屬證券交易
        法第一百五十五條第一項第四款禁止之操縱行為。
  （六）再證人丙○○於本院九十六年三月十二日審判期日中證
        稱：伊領先公司工作時，有將伊太太李玉如在三陽證券
        、長利證券、元富證券、中信證券、統一證券、富邦證
        券、陽信證券、吉祥證券、仁信證券等證券帳戶借給辰
        ○使用，之前八十八、八十九年開戶後，伊是將銀行帳
        戶存摺、集保帳戶存摺、印章等給豐收公司會計陳小姐
        ，因為後來卯○○接管豐收公司，所以後來伊太太元富
        證券的銀行帳戶存摺、集保帳戶存摺、印章是交給卯○
        ○等語，證人未○○於本院九十六年三月十二日審判期
        日中證稱：伊是元富證券營業員，經由三陽證券營業員
        庚○○介紹認識客戶己○○，己○○在伊這邊開戶，並
        授權李玉如下單後，每一次以己○○、李玉如帳戶下單
        買進飛雅公司股票的人都是同一位女生，並不是庚○○
        。後來整個違約交割，伊要負擔整個帳，想要去追，才
        知道辰○是己○○的舅舅，全部由辰○在處理，伊那時
        候有問己○○，己○○跟伊說李玉如帳戶給辰○使用，
        己○○的帳戶是卯○○使用的，實際打電話給伊下單的
        都是卯○○，己○○的媽媽張鄒台菊也有到公司找伊，
        伊當時不在公司，張鄒台菊有跟伊經理說己○○的帳戶
        實際上是卯○○下單的，經理有跟伊說這件事等語，且
        證人己○○於九十三年二月二十六日調查局人員詢問時
        供稱：因為九十一年四月間，伊知道伊舅舅辰○要成立
        領先投顧公司，伊曾經要求他讓伊進入公司工作，辰○
        的女友丁○○有向伊轉達辰○的意思，要求伊開設數個
        證券帳戶供辰○買賣股票使用，在伊進入領先投顧之前
        ，丁○○約伊在臺北市○○街的一家咖啡館見面，現場
        還有丁○○的弟弟胡栩以及數位證券公司的營業員，
        伊跟胡栩各簽了數家開戶資料，伊個人共開設了七個
        證券帳戶，並將印章、存摺交給辰○使用，伊只知道伊
        的證券帳戶都是伊的舅舅辰○在使用，而且由阿姨卯○
        ○負責喊單交易，因為這些證券帳戶都是辰○在使用，
        證券公司的營業員都是直接通知負責幫辰○下單買賣的
        人，就伊知道之前是丁○○，後來是卯○○。九十二年
        四月間豐收投顧公司成立，丁○○要伊過去幫忙，有時
        辰○、丁○○或卯○○等三人會各別指示伊幫忙收送股
        票交割款、私人借款、提領股票、股票過戶的工作等語
        ，而證人陳芝嫻於九十三年九月七日偵查中亦以證人身
        分具結證述：辰○本人有向我下單，二姐卯○○是後來
        才有下單，常常會有下單，都是買飛雅的股票，回報都
        是向卯○○，以交割憑單傳真給卯○○，此是辰○指示
        ，盤中向辰○回報，盤後是向卯○○回報，打電話給卯
        ○○確認有無收到等語，參酌臺灣高等法院九十一年度
        上更（二）字第一一四號刑事判決已載明被告卯○○曾
        有與共同被告辰○炒作股票之行為，被告丁○○並曾有
        提供帳戶供共同被告辰○使用等情，則以被告卯○○以
        前開人頭證券交易帳戶下單買賣股票，於盤後收受股票
        成交情形回報單，並保管部分人頭帳戶之銀行帳戶存摺
        、集保帳戶存摺、印章之行為，被告丁○○擔任領先投
        資股份有限公司董事，且提供其證券交易帳戶供共同被
        告辰○下單買賣飛雅公司等股票使用，並進而向其友人
        戊○○、何惠妹、證人己○○借用渠等證券交易帳戶供
        共同被告辰○下單買賣前開飛雅公司等股票之行為，足
        認被告卯○○、丁○○確有與共同被告辰○共同違反上
        開證券交易法之犯意聯絡與行為分擔，被告卯○○、丁
        ○○前開所辯，顯為事後卸責之詞，均不足採信。
  （七）被告乙○○、申○○、丑○○固以前開情詞置辨。惟被
        告丑○○於本院九十六年一月十五日審判期日中以證人
        身分到庭證稱：伊曾在豐收公司任職，擔任推穩賺卡的
        業務，上司是申○○，當時乙○○說豐收公司要作多飛
        雅公司這支股票，伊也知道這個情況等語；證人辛○○
        先於本院九十六年三月五日審判期日中證稱：伊於九十
        二年參加豐收公司後，他們指定全公司會員都集資購買
        飛雅公司股票等語。再者，被告乙○○、申○○、及丑
        ○○分別擔任豐收公司之副總經理、經理、業務專員，
        負責向不特定人推銷穩賺卡，而觀之「穩賺專案」資訊
        會員卡說明書上記載「‥‥‥內容：投資金額以每口／
        單位新臺幣二十萬元計，單一投資人投資上限為五口／
        單位，每期投資獲利至少為１０﹪，期滿結束未達獲利標
        準時，即視同虧損，本專案將負責確保會員權益。‥‥
        ‥辦法：一、會員每期繳交每口／單位，資訊服務費用
        新臺幣貳萬元整。本專案將派專人為您規劃投資標的，
        並隨時以電話通知買賣時點或變更投資標的以確保會員
        獲利。‥‥‥三、參與本專案期間投資人必須完全遵照
        本專案理財專員的指示進行投資活動，本專案方能確保
        您的投資報酬率，並於獲利未達標準時予以補償。‥‥
        ‥施行：投資者：（在保證投資獲利專案活動期間）每
        單位投資新臺幣二十萬元整（保證額度），每期繳交服
        務費用新臺幣貳萬元整。參與投資計畫期間，由『穩賺
        專案』指派服務人員全程指導進場標的、時間與價位。
        投資期限以開始服務日期期算至二個月期滿為止，期滿
        結算如有虧損（未賺達新臺幣二萬元以上視為虧損），
        由『穩賺專案』以現金方式一次補足，並不限定需繼續
        參與本計計劃。‥‥‥」等語，酌以被告乙○○、申○
        ○及丑○○於九十二年九月八日當日上午，明知共同被
        告辰○欲利用被告丑○○等人頭證券交易帳戶委託買進
        飛雅公司股票，以拉抬飛雅公司股票價格，被告辰○、
        丑○○證人壬○○、紀榮春、甲○○、張俊茂、午○○
        、徐運聰、蕭志聖、鄭越鵬、寅○○等人均無資力支付
        下單買進飛雅公司股票之股款，被告乙○○、申○○仍
        為之委請壬○○、紀榮春、甲○○、張俊茂、午○○、
        徐運聰、蕭志聖、鄭越鵬、寅○○及丑○○等人透過各
        該證券商營業員向櫃買中心報價委託買進飛雅公司股票
        ，被告丑○○並親自透過證券商營業員向櫃買中心報價
        委託買進飛雅公司股票，且於交割日後仍未履行交割義
        務，足認被告乙○○、申○○及丑○○確有與共同被告
        辰○等人共同炒作飛雅公司股價及違約交割之犯意聯絡
        及行為分擔。
  （八）綜上所述，本件事證明確，被告等犯行均堪予認定，應
        均依法論科。
  二、新舊法比較：
  （一）被告卯○○、丁○○、乙○○、申○○及丑○○行為後
        ，證券交易法第一百五十五條業於九十五年一月十一日
        修正公布，其中第一項第一款關於「在集中交易市場報
        價，業經有人承諾接受而不實際成交或不履行交割，足
        以影響市場秩序者」，修正為「在集中交易市場委託買
        賣或申報買賣，業經成交而不履行交割，足以影響市場
        秩序」，並增列第五款「意圖造成集中交易市場某種有
        價證券交易活絡之表象，自行或以他人名義，連續委託
        買賣或申報買賣而相對成交。」，而將原第五款「意圖
        影響集中交易市場有價證券交易價格，而散布流言或不
        實資料。」移列第六款，原第六款「直接或間接從事其
        他影響集中交易市場有價證券交易價格之操縱行為。」
        移列第七款，第四款則未修正；而同法第一百七十一條
        亦於九十三年四月二十八日修正公布，同年月三十日生
        效，其中關於違反前開第一百五十五條第一項之處罰規
        定，除由原條文第一款移列至同條第一項第一款外，法
        定刑亦由「七年以下有期徒刑，得併科新臺幣三百萬元
        以下罰金」，修正為「三年以上十年以下有期徒刑，得
        併科新臺幣一千萬元以上二億元以下罰金」〔嗣於九十
        五年五月三十日雖再度修正公布，並自同年七月一日始
        施行，然其中除配合刑法修正，而將該條第三項第四項
        「共犯」文字修正為「正犯或共犯」外，其餘均未修正
        ，而關於違反第一百五十五條第一項之處罰規定（即證
        券交易法第一百七十一條第一項）並未變更，實質上並
        無法律效果及行為可罰性範圍之變更〕，經比較新、舊
        法結果，行為時即九十三年四月二十八日修正公布前之
        舊法規定，對被告等較為有利，自應依刑法第二條第一
        項前段規定，自應適用有利於被告等之行為時法。
  （二）又刑法部分條文於九十四年二月二日經總統公布修正，
        並自九十五年七月一日起施行；又刑法施行法增訂第一
        條之一，亦於九十五年六月十四日經總統公布，並自同
        年七月一日起施行。按行為後法律有變更者，適用行為
        時之法律，但行為後之法律有利於行為人者，適用最有
        利於行為人之法律，現行刑法第二條第一項定有明文。
        此條規定係規範行為後法律變更所生新舊法律比較適用
        之準據法，是刑法第二條本身雖經修正，但刑法第二條
        既屬適用法律之準據法，本身尚無比較新舊法之問題，
        於新法施行後，應一律適用裁判時之現行刑法第二條之
        規定，為「從舊從輕」之比較，合先敘明。次按本次刑
        法修正之比較新舊法，應就罪刑有關之共犯、未遂犯、
        想像競合犯、牽連犯、連續犯、結合犯，以及累犯加重
        、自首減輕暨其他法定加減原因（如身分加減）與加減
        例等一切情形，綜其全部罪刑之結果而為比較，最高法
        院九十五年五月二十三日九十五年度第八次刑庭會議著
        有決議可資參照。經查：
      1.刑法第三十三條第五款修正為：「主刑之種類如下：五
        、罰金：新臺幣一千元以上，以百元計算之」；與修正
        前刑法第三十三條第五款規定之罰金最低額銀元一元相
        比較，新法將九十三年四月二十八日修正前證券交易法
        第一百七十一條第一款之罪所得科處之罰金最低額由銀
        元一元提高為新臺幣一千元，因此，比較上述修正前、
        後之刑罰法律，本案自應適用被告等行為時之刑法第三
        十三條第五款規定論處被告罪責，對被告等較為有利。
      2.刑法第五十六條連續犯之規定業經刪除，則被告等之數
        犯罪行為，於新法施行後，應予分論併罰。此刪除雖非
        犯罪構成要件之變更，但顯已影響行為人刑罰之法律效
        果，自屬法律有變更，新舊法比較之結果，仍應適用較
        有利於被告等之行為時法律即舊法論以連續犯。
      3.刑法第五十一條第五款原規定：「五、宣告多數有期徒
        刑者，於各刑中之最長期以上，各刑合併之刑期以下，
        定其刑期。但不得逾二十年。」修正為：「五、宣告多
        數有期徒刑者，於各刑中之最長期以上，各刑合併之刑
        期以下，定其刑期。但不得逾三十年」，比較新、舊法
        結果，修正後刑法並未較有利於被告等。
      4.綜上法律修正前、後之比較，揆諸前揭說明及刑法第二
        條第一項規定，本案以適用被告等行為時之相關刑罰法
        律論處被告罪責，對被告等較為有利。
  （三）至於刑法第二十八條原規定：「二人以上共同實施犯罪
        之行為者，皆為正犯」，修正為：「二人以上共同實行
        犯罪之行為者，皆為正犯」，本條之修正理由係為釐清
        陰謀共同正犯、預備共同正犯、共謀共同正犯是否合乎
        本條規定之正犯要件，又刑法第五十五條關於牽連犯之
        規定業經刪除，而關於想像競合犯之規定，新法增列但
        書「不得科以較輕罪名所定最輕本刑以下之刑」，係科
        刑之限制，是上開條文之修正均係屬法理之明文化，對
        被告等而言均無有利、不利之情形，故均非刑罰法令之
        變更，均無刑法第二條第一項比較新舊法之適用，自均
        應逕適用裁判時之刑法第二十八條、第五十五條之規定
        （最高法院九十五年度第二十一次刑事庭會議決議參照
        ），附此敘明。
  三、論罪科刑部分：
  （一）按依行為時證券交易法第一百五十五條第一項第一、三
        、四、五、六款之規定，即學理上所謂「反操縱條款」
        ，違反者，應依同法第一百七十一條之規定處罰，旨在
        規範證券交易所上市之有價證券，在交易上之各種不法
        操縱行為。其中第一、三、四、五款之規定，係列示不
        同之非法操縱行為類型，而同法條項第六款之規定，則
        為非法操縱行為之概括類型，文義上仍應視為非法操縱
        行為之另一種類型，其所禁止直接或間接從事其他影響
        集中交易巿場某種有價證券交易價格之操縱行為，乃指
        ：意圖以人為方式影響證券市場價格，誘使或誤導他人
        為交易，使某種證券之市場價格以異於正常供需方式而
        變動者而言，其目的在維持證券價格之自由化，使交易
        市場在公平、公開的情況下充分發揮供需的價格機能，
        避免因人為操縱的投機行為影響市場價格而誤導投資人
        ，致影響市場交易秩序，亦即為有效規範市場秩序，使
        有價證券之價格，能在自由市場正常供需競價下產生，
        避免由自由供需關係決定價格演變為有計畫的人為價格
        ，以保護一般投資大眾權益，所作對特定人經濟權之限
        制。本罪之構成，需有以人為方式影響證券市場價格之
        意圖，結合其誘使或誤導他人為交易之積極行為，致生
        集中交易巿場某種有價證券之市場價格以異於正常供需
        方式而為變動之結果，其間並具有因果關聯，始足當之
        ，最高法院九十七年度臺上字第二○一二號著有判決可
        資參考。核被告卯○○、丁○○、乙○○、申○○及丑
        ○○就犯罪事實貳所述違約交割行為，均係違反行為時
        證券交易法第一百五十五條第二項、第一項第一款之對
        於在證券商營業處所買賣之有價證券，不得在證券商營
        業處所報價，業經有人承諾接受而不履行交割，足以影
        響市場秩序之規定罪；又被告卯○○、丁○○、乙○○
        、申○○及丑○○就犯罪事實壹、一及二所述在證券商
        營業處所買賣、炒作飛雅公司股票之行為、被告卯○○
        、丁○○就犯罪事實壹、四至六所述在證券商營業處所
        買賣、炒作十全公司、力新公司及亞銳士公司股票之行
        為，均係違反行為時證券交易法第一百五十五條第二項
        、第一項第四款之對於在證券商營業處所買賣之有價證
        券，不得有意圖抬高或壓低證券商營業處所某種有價證
        券之交易價格，自行及以他人名義，對該有價證券，連
        續以高價買入或低價賣出之規定罪，均應依行為時證券
        交易法第一百七十一條第一款規定論處罪刑。又被告卯
        ○○、丁○○、乙○○、申○○及丑○○就犯罪事實貳
        、三所述從事穩賺卡銷售之行為，均併違反行為時證券
        交易法第一百五十五條第二項、第一項第六款之直接從
        事其他影響證券商營業處所買賣某種有價證券交易價格
        之操縱行為者之規定罪，均應依行為時證券交易法第一
        百七十一條第一款規定論處罪刑。檢察官起訴法條雖漏
        未引用行為時證券交易法第一百五十五條第二項、第一
        項第六款之規定，然因犯罪事實中業已敘及，堪認僅係
        漏引法條，應予補正。又飛雅公司股票係一般所稱之上
        櫃股票，非上市股票，故係於證券商營業處所買賣，非
        於證券交易所集中市場買賣，公訴意旨認被告等所為分
        別係違反行為時證券交易法第一百五十五條第一項第一
        款、第四款之規定，尚有誤認，然因違反行為時證券交
        易法第一百五十五條第一項或同條第二項之規定，均應
        依行為時證券交易法第一百七十一條第一款規定處斷，
        尚不生變更起訴法條之問題，附此敘明。
  （二）被告卯○○、丁○○、乙○○、申○○、丑○○與共同
        被告辰○、證人甲○○、張俊茂、午○○、徐運聰、蕭
        志聖、鄭越鵬、寅○○、壬○○、紀榮春、案外人陳立
        豪、倪素貞、官有寶、林淑瑜、許素月、郭金治、璩祖
        善、施巨瑞、吳美英、倪佳琪、陳春梅、劉張玉華、陳
        鴻蓮、黃智權、井李桂仙、韋德華、楊淑珺、戴郁珊、
        艾昱均、周紹金、沈嘉銘、劉俊廷、何志強、林靜芳、
        嚴婉玲、李采鴻、郭淑英間就前揭違反以穩賺卡炒作飛
        雅公司股票等犯行，被告卯○○、丁○○與共同被告辰
        ○就炒作力新公司股票、十全公司股票、亞銳士公司股
        票等犯行，被告辰○、證人甲○○、張俊茂、午○○、
        徐運聰、壬○○、紀榮春、蕭志聖、鄭越鵬、寅○○間
        就前揭違約交割犯行，均有犯意聯絡及行為之分擔，皆
        為共同正犯。
  （三）又證券交易法第一百五十一條規定，在證券集中交易市
        場，得為有價證券買賣之報價者，雖限於證券經紀商及
        證券自營商，惟如一般投資人利用證券經紀商在集中市
        場報價買賣股票，嗣又故意不履行交割義務，而足以影
        響證券交易市場之秩序，違反證券交易法第一百五十五
        條第一款之規定者，自非不得成立同法第一百七十一條
        之罪之間接正犯（最高法院九十年臺上字第六九六二號
        著有判決意旨可資參照）。本件被告等利用不知情之各
        該證券公司營業員向櫃檯買賣中心報價，經有人承諾接
        受而不履行交割，並足以影響市場秩序，應成立修正前
        證券交易法第一百七十一條第一款之罪之間接正犯。
  （四）又被告等均以一行為同時觸犯違反對於在證券商營業處
        所買賣之有價證券，不得有意圖抬高或壓低證券商營業
        處所某種有價證券之交易價格，自行及以他人名義，對
        該有價證券，連續以高價買入或低價賣出之規定罪、直
        接從事其他影響證券商營業處所某種有價證券交易價格
        之操縱行為者之規定罪，均為想像競合犯，應各依刑法
        第五十五條規定，從情節較重之違反對於在證券商營業
        處所買賣之有價證券，不得有意圖抬高或壓低證券商營
        業處所某種有價證券之交易價格，自行及以他人名義，
        對該有價證券，連續以高價買入或低價賣出之規定罪論
        處，應依行為時證券交易法第一百七十一條第一款規定
        論處罪刑。
  （五）被告卯○○、丁○○先後多次違約交割、高進低出炒作
        股價等犯行，均時間緊接，方法相同，均各觸犯構成要
        件相同之罪名，顯均各係基於概括犯意為之，均各依連
        續犯之規定，論以一罪，並均依法加重其刑。至證券交
        易法第一百五十五條第一項第四款規定：對於在證券交
        易所上市之有價證券，不得有「意圖抬高或壓低集中交
        易市場某種有價證券之交易價格，自行或以他人名義，
        對該有價證券，連續以高價買入或以低價賣出」之行為
        ，原即以「連續」行為，為其犯罪構成要件，從而對於
        同一種有價證券，犯罪行為人必須符合上開要件而有「
        連續」行為時，始與該罪之構成要件相當，並僅成立單
        純一罪，不能再依刑法第五十六條規定論以連續犯（最
        高法院八十七年度臺上字第二六七八號判決、九十年度
        臺上字第四三一號判決參照）。故被告乙○○、申○○
        及丑○○均係對於同一種有價證券即飛雅公司股票自行
        及以他人名義，對該有價證券，連續以高價買入，核諸
        前最高法院判決意旨，被告乙○○、申○○及丑○○三
        人此部分之行為僅成立違反行為時證券交易法第一百五
        十五條第二項、第一項第四款規定之單純一罪，應予說
        明。
  （六）再刑法第五十五條規定之牽連犯，指行為人意念中欲犯
        某罪，而其實施之方法或結果，另犯其目的行為以外之
        他罪名而言，此牽連關係之有無，不以行為人主觀犯意
        為準，應參酌行為時客觀事實以為決定，即數行為之間
        ，其犯意應連貫外，在客觀上認其方法或結果行為，與
        犯罪之目的行為，有不可分離之直接密切關係，始為牽
        連犯（最高法院八十七年度臺非字第二五八號、八十九
        年度臺上字第二○九九號分別著有判決參照），本件被
        告卯○○、丁○○、乙○○、申○○及丑○○所犯上開
        二罪，在客觀上並不具有直接而密切之不可分離關係，
        且炒作股票並非要以違約交割為方法，違約交割亦非係
        炒作股票之結果，是被告卯○○、丁○○、乙○○、申
        ○○及丑○○所犯上開二罪，犯意各別，行為互殊，自
        應分論併罰。
  （七）次按檢察官就犯罪事實一部起訴者，其效力及於全部，
        刑事訴訟法第二百六十七條定有明文。檢察官雖未敘及
        被告卯○○及丁○○高進低出炒作十全公司、力新公司
        及亞銳士公司股票之犯行，然此等部分犯行與前開論罪
        科刑之犯罪事實壹、一至二之被告卯○○及丁○○高進
        低出炒作飛雅公司股票部分有連續犯之裁判上一罪之關
        係，應均為起訴效力所及之，又臺灣臺北地方法院檢察
        署九十三年度偵字第一九二三八號、九十四年度偵字第
        一三三九號案件併辦審理之部分犯罪事實、臺灣板橋地
        方法院檢察署九十五年度偵字第一五八○四號案件併辦
        審理之部分犯罪事實，核與本案前開論罪科刑部分犯罪
        事實係屬同一，為事實上同一案件，本院自均當併予審
        理。
  （八）爰分別審酌被告卯○○前曾因違反證券交易法案件，為
        法院判決有罪確定在案，被告丁○○及丑○○前均無前
        科，素行良好，被告卯○○、丁○○、乙○○、申○○
        、丑○○均年值青壯，竟均不思正道取財，意圖影響證
        券商營業處所有價證券之交易價格，而連續高價買入或
        低價賣出，且破壞集中交易市場之交易安全，違約交割
        之金額及所生市場秩序危害之程度顯非輕微，犯後仍飾
        詞狡辯，冀圖卸責，惟被告丑○○犯後業與告訴人券商
        協調解決方案，並達成和解一節，有和解清償協議書乙
        份附卷可稽，顯見其犯後已知悔改，兼衡其等犯罪之動
        機、目的、手段、品行、智識程度、犯罪所生危害等一
        切情狀，就其所犯各罪，爰分別量處如主文所示之刑，
        以資懲儆。
  （九）查被告等均係於九十六年四月二十四日前犯本件違反證
        券交易法等犯行，因其等所處之刑均未逾一年六月，均
        合於中華民國九十六年罪犯減刑條例之減刑條件，應均
        依該條例第二條第一項第三款、第十條第一項之規定減
        其宣告刑二分之一，併定其應執行之刑。
  （十）又按修正後刑法施行後，緩刑之宣告，應適用新法第七
        十四條之規定（前開最高法院刑事庭會議決議參照）。
        查被告丑○○前未曾因故意犯罪受有期徒刑以上刑之宣
        告，有臺灣高等法院被告全國前案紀錄表一份附卷可稽
        ，其因一時失慮，致罹刑典，經此起訴審判，當知所警
        惕，信無再犯之虞，本院認所宣告之刑，以暫不執行為
        適當，併諭知緩刑二年，以啟自新。
  四、不另為無罪之諭知部分：
  （一）本件被告等雖由共同被告辰○使用被告丁○○及前開人
        頭所開立之證券交易帳戶下單買進股票，而有以特定價
        格成交之事實，惟此僅係共同被告辰○炒作股票之手法
        ，並無與人通謀，故僅成立違反行為時證券交易法第一
        百五十五條第二項、第一項第四款之對於在證券商營業
        處所買賣之有價證券，不得有意圖抬高或壓低證券商營
        業處所某種有價證券之交易價格，自行及以他人名義，
        對該有價證券，連續以高價買入或低價賣出之規定罪，
        而不成立違反行為時證券交易法第一百五十五條第二項
        、第一項第四款之對於在證券商營業處所買賣之有價證
        券，不得有意圖抬高或壓低集中交易市場某種有價證券
        之交易價格，與他人通謀，以約定價格於自己出售，或
        購買有價證券時，使約定人同時為購買或出售之相對行
        為罪，因檢察官就未就此部分提起公訴，僅併此敘明。
  （二）臺灣臺北地方法院檢察署九十三年度偵字第一八三二三
        號追加起訴部分：
      1.公訴意旨略以：被告丑○○預見將上開陳思寶帳戶提供
        他人使用，可能幫助犯罪集團掩飾或隱匿他人重大犯罪
        所得財物，竟不違背其本意，同意共同被告辰○、乙○
        ○、申○○三人使用上開帳戶，被告丑○○於提供上開
        證券存摺給共同被告辰○使用前，應足以預見共同被告
        辰○可能將其所提供之帳戶用於掩飾因犯罪所匯入之款
        項，而不違反其本意，是以被告丑○○有幫助共同被告
        辰○利用其所提供之上開帳戶洗錢之不確定故意，因認
        被告丑○○此部分所為涉犯洗錢防制法第九條第一項、
        刑法第三十條第一項之幫助他人洗錢罪嫌云云。
      2.訊之被告丑○○固坦承於九十二年九月八日，以其子陳
        恩寶代理人之身分，在位在臺北縣新店市○○路○段一
        ○八號之大昌證券股份有限公司新店分公司，以電話委
        託該公司營業員賴麗錦，分別以每股二十九點九元、二
        十八點六元向集中交易市場報價委託買進飛雅公司股票
        各五萬股、一萬股，金額（含手續費）共計一百七十八
        萬三千五百三十七元，並均經有人承諾接受等事實，惟
        堅詞否認有何違反洗錢防制法罪嫌等語。
      3.按洗錢防制法第二條所規定之洗錢行為，除利用不知情
        之合法管道（如金融機構）所為之典型行為外，固尚有
        其他掩飾、藏匿犯特定重大犯罪所得財產或利益之行為
        ，但仍須有旨在避免追訴、處罰而使其所得財物或利益
        之來源合法化，或改變該財物或利益之本質之犯意，始
        克相當。若僅係行為人犯特定重大犯罪所得財產或利益
        作直接使用消費之處分行為，自非該法所規範之洗錢行
        為，最高法院九十二年度臺上字第三六三九號判決明揭
        此旨。基此，重大犯罪之行為人，使用他人提供帳戶，
        在集中交易市場從事有價證券之買賣，實務上雖可達到
        避免追查到真正行為人之目的，惟司法人員從帳戶往來
        記錄中，可直接追查財物匯入之帳戶，因此，提供帳戶
        供犯罪人利用，無法改變該財物之本質，使之合法化。
      4.經查：共同被告辰○、被告乙○○、申○○、丑○○雖
        使用被告丑○○之子陳恩寶證券交易帳戶，供被告丑○
        ○在證券商營業處所下單買入飛雅公司股票，然其等使
        用證券交易帳戶下單之行為，本為其等買賣股票行為必
        須程序，並非於取得財物後，另為掩飾、隱匿其犯罪所
        得之行為，且司法人員亦可從帳戶往來記錄中，一目了
        然資金來源，並得以追查資金之流向，資金與當初犯罪
        行為之關連性並未被切斷，與「掩飾」、「隱匿」之性
        質亦有不符，核與洗錢防制法第二條規定之洗錢行為構
        成要件有間。且被告丑○○僅因相信共同被告辰○而使
        用其子陳恩寶之證券交易帳戶下單買進飛雅公司股票，
        其於下單時，並無意圖掩飾重大犯罪之故意，亦與洗錢
        防制法第二條所規定之洗錢行為不該當，自難以洗錢防
        制法第九條第一項之罪相繩。此外，復查無其他積極證
        據足資證明被告丑○○確有公訴意旨所指違反洗錢防制
        法第九條第一項規定之犯行，本件不能證明被告丑○○
        犯罪，本應為被告丑○○此部分無罪之諭知，惟公訴意
        旨認為此部分與前開論罪科刑部分有裁判上一罪關係，
        爰不另為無罪之諭知。
  五、退回併辦部分：
  （一）臺灣臺北地方法院檢察署九十三年度偵字第一九二三八
        號、九十四年度偵字第一三三九號併辦部分：
      1.併辦意旨另以：共同被告辰○於九十三年三月間，透過
        被告丁○○借用何惠妹證券帳戶，並使用豐收公司員工
        陳賢及配偶張秀君等人之證券帳戶買賣信立化學工業股
        份有限公司（下稱信立公司）股票，該等股票並分別於
        九十三年三月四日、五日、十日及二十三日再次發生違
        約交割情事，違約金額總計二千五百七十九萬七千元，
        因認被告卯○○、丁○○此部分涉嫌違反證券交易法第
        一百五十五條第一項第四款之罪嫌，且與上開被告卯○
        ○、丁○○違反證券交易法等犯行，有連續犯之裁判上
        一罪關係，移送本院併案審理等語。
      2.按所謂連續犯，須基於概括之犯意，連續數行為，均時
        間緊接，方法相同，觸犯構成要件相同之罪名者，始足
        當之。
      3.惟查：被告卯○○、丁○○與共同被告辰○觸犯本案（
        信立公司）違反對於在證券商營業處所買賣之有價證券
        ，不得在證券商營業處所報價，業經有人承諾接受而不
        履行交割，足以影響市場秩序之規定犯行之犯罪時間為
        九十三年三月二十三日，與本案被告卯○○、丁○○前
        開論罪科刑（飛雅公司）之違反對於在證券商營業處所
        買賣之有價證券，不得在證券商營業處所報價，業經有
        人承諾接受而不履行交割，足以影響市場秩序之規定犯
        行之犯罪時間為九十二年九月八日，已間隔六月有餘，
        犯罪時間顯非緊接，且係在九十二年九月八日前開飛雅
        公司發生重大違約之後，復共同被告辰○於調查局詢問
        時亦供稱：伊所使用之張秀君證券帳戶，於九十三年三
        月二十三日發生違約交割信立公司股票情形，是因為今
        年三月二十日之後，股票大量下跌，造成伊資金調度困
        難，才會發生違約交割等語，顯見被告卯○○、丁○○
        及共同被告或有併案部分之犯行，亦堪認係另行起意，
        並非基於概括犯意而為，因認此移送併案審理部分與前
        揭論罪科刑部分，並無裁判上一罪關係而為起訴效力所
        不及，本院無從併予審理，此部分應退由檢察官另行偵
        查，附此敘明。
  （二）臺灣板橋地方法院檢察署九十五年度偵字第一五八○四
        號併辦部分：
      1.併辦意旨另以：被告乙○○、共同被告辰○、子○○（
        臺灣板橋地方法院檢察署檢察官偵查中）共同基於為自
        己不法所有之概括犯意聯絡，於九十三年二月四日，以
        中華民國家庭理財協會之名義，對外招募會員，告訴人
        辛○○、癸○○經友人介紹加入領先證券公司成為會員
        ，共同被告辰○、被告乙○○為圖炒作亞銳士公司之股
        票價格，竟向告訴人辛○○、癸○○誆稱：公司代客操
        作股票穩賺不賠，若有虧損，公司會負責等語，致告訴
        人辛○○、癸○○陷於錯誤，分別購買亞銳士公司股票
        四萬一千股、一萬股，詎告訴人辛○○、癸○○所購買
        之亞銳士公司股票股價連番下滑，致連續虧損，告訴人
        辛○○、癸○○始知受騙，因認被告乙○○涉違反證券
        交易法第一百五十五條第一項第四款之罪嫌及刑法第三
        百三十九條第一項詐欺取財罪嫌，且與上開被告乙○○
        違反證券交易法等犯行，有連續犯之裁判上一罪關係，
        移送本院併案審理等語。
      2.按犯罪事實應依證據認定之，無證據不得認定犯罪事實
        ；不能證明被告犯罪或其行為不罰者，應諭知無罪之判
        決，刑事訴訟法第一百五十四條第二項、第三百零一條
        第一項分別定有明文。次按事實之認定，應憑證據，如
        未能發現相當證據，或證據不足以證明，自不能以推測
        或擬制之方法，以為裁判之基礎；又認定犯罪事實所憑
        之證據，雖不以直接證據為限，間接證據亦包括在內，
        然而無論直接或間接證據，其為訴訟上之證明，須於通
        常一般之人不致有所懷疑，而得確信其為真實之程度者
        ，始得據為有罪之認定；再認定不利於被告之事實，須
        依積極證據，苟積極證據不足為不利於被告事實之認定
        時，即應為有利於被告之認定，更不必有何有利之證據
        ，最高法院四十年臺上字第八六號、七十六年臺上字第
        四九八六號及三十年上字第八一六號分別著有判例意旨
        可資參照。況刑事訴訟法第一百六十一條第一項亦規定
        ，檢察官就被告犯罪事實，應負舉證責任，並指出證明
        之方法，是檢察官對於起訴之犯罪事實，應負提出證據
        及說服之實質舉證責任，倘其所提出之證據，不足為被
        告有罪之積極證明，或其指出證明之方法，無從說服法
        院以形成被告有罪之心證，基於無罪推定之原則，自應
        為被告無罪判決之諭知，最高法院九十二年度臺上字第
        一二八號著有判例意旨可資參照。
      3.訊據被告乙○○堅詞否認有何違反證券交易法、詐欺取
        財等犯行，辯稱：中華民國理財協會於九十二年間臨時
        成立後，豐收公司就出問題，所以中華民國理財協會成
        立後沒有任何動作，嗣於九十二年十月、十一月間，伊
        就離開豐收公司、辰○，不認識告訴人辛○○、癸○○
        ，也不知道此事云云。
      4.經查，告訴人辛○○於本院九十六年三月五日審判期日
        中以證人身分到庭結證稱：當初倪淑珍經理介紹伊加入
        豐收公司後，豐收公司營業員介紹伊買飛雅公司股票，
        伊就進場以每股三十四點多元之價格買進飛雅公司股票
        五十張，大概是一百五十萬元，後來股票無量下跌後，
        豐收公司就收起來，豐收公司這群人，包括共同被告子
        ○○就在中華民國家庭理財協會中重新繼續操作股票，
        當時共同被告子○○推薦伊購買亞銳士股票，並表示只
        要伊將錢匯進中華民國家庭理財協會帳戶內，共同被告
        辰○就可以直接控制股票資金進出，如果伊以自己帳戶
        購買亞銳士公司股票，他們不容易控制資金進出，伊雖
        然知道匯款後，亞銳士公司股票有可能會跌，也不知道
        他們是否確實有將錢拿去購買亞銳士公司股票，但伊還
        是將錢匯到中華民國家庭理財協會帳戶，中華民國家庭
        理財協會人員收到亞銳士公司股票後，有開立收據給伊
        ，上面有蓋乙○○的姓名，但伊不認識被告乙○○等語
        ；告訴人癸○○於本院同一審判期日中亦以證人身分到
        庭結證稱：伊加入豐收公司後，依營業員指示，以二十
        八點六元至三十三點一元之價格，總共買進七次五十張
        飛雅公司股票，買進後股票有漲有跌，後來無量下跌後
        ，伊有將部分股票賣掉，後來子○○有打電話給伊，說
        以前虧錢的人都賺回來了，叫伊買盈廣、信立、亞銳士
        等公司股票，本來伊要用自己帳戶買進亞銳士公司股票
        ，但因為買不到，共同被告子○○跟伊等說，可以用公
        司名義買，並叫伊把錢匯款到中華民國家庭理財協會帳
        戶，由他們幫忙作股票，把錢賺回來，伊就匯款五十九
        萬元到中華民國家庭理財協會，但伊後來要退出時，沒
        有拿到股票，也沒有拿到錢，中華民國家庭理財協會負
        責人為被告乙○○，但伊沒有見過被告乙○○，只認識
        共同被告子○○等語，足認與告訴人辛○○、癸○○接
        觸者均為共同被告子○○，則被告乙○○是否曾有對告
        訴人辛○○、癸○○施用詐術之行為，因而使告訴人辛
        ○○、癸○○依其指示匯款或購買股票，進而為違反證
        券交易法之犯行，實非無疑？遑論此併案部分違反證券
        交易法、詐欺取財犯行之手法，與被告乙○○所違反上
        開證券交易法等犯行之手法迥異，且檢察官就被告乙○
        ○追加起訴部分，並無詐欺犯行，因而尚難認詐欺罪部
        分與起訴部分有連續犯之關係，復依告訴人辛○○、癸
        ○○於偵查檢察事務官詢問時之指訴，此併案部分之犯
        罪時間為九十三年二月四日，與本案之時間業已間隔約
        五月之久，且係在九十二年九月八日發生重大違約之後
        ，顯見或有併案部分之犯行，亦堪認係另行起意，實難
        認係自始均在被告乙○○一個預定犯罪計劃以內，出於
        主觀上始終同一犯意所為，應無連續犯之裁判上一罪關
        係可言，本院無從併予審理，此部分應退由檢察官，另
        為適法之處理，附此敘明。
據上論斷，應依刑事訴訟法第二百九十九條第一項前段，修正前
證券交易法第一百七十一條第一款、第一百五十五條第二項、第
一項第一款、第四款、第六款，刑法第二條第一項前段、第十一
條前段、第二十八條、第五十五條、第七十四條第一項第一款，
修正前刑法第五十六條、第五十一條第五款，中華民國九十六年
罪犯減刑條例第二條第一項第三款、第七條、第十條第一項，判
決如主文。
本案經檢察官李建論到庭執行職務
中    華    民    國  九十七  年   十一   月  二十六  日
                臺灣臺北地方法院刑事第一庭
                    審判長法  官  陳興邦
                          法  官  劉素如
                          法  官  雷淑雯
以上正本證明與原本無異。
如不服本判決，應於判決送達後十日內，向本院提出上訴狀。
                          書記官  胡詩唯
中    華    民    國  九十七  年   十一   月  二十六  日
附錄本案論罪科刑法條全文：
修正前證券交易法第一百五十五條
對於在證券交易所上市之有價證券，不得有左列各款之行為︰
一、在集中交易市場報價，業經有人承諾接受而不實際成交或不
    履行交割，足以影響市場秩序者。
二、刪除）
三、意圖抬高或壓低集中交易市場某種有價證券之交易價格，與
    他人通謀，以約定價格於自己出售，或購買有價證券時，使
    約定人同時為購買或出售之相對行為者。
四、意圖抬高或壓低集中交易市場某種有價證券之交易價格，自
    行或以他人名義，對該有價證券，連續以高價買入或以低價
    賣出者。
五、意圖影響集中交易市場有價證券交易價格，而散布流言或不
    實資料者。
六、直接或間接從事其他影響集中交易市場某種有價證券交易價
    格之操縱行為者。
前項之規定，於證券商營業處所買賣有價證券準用之。
違反前二項規定者，對於善意買入或賣出有價證券之人所受之損
害，應負賠償之責。
第二十條第四項之規定，於前項準用之。
民國九十三年四月二十八日修正前證券交易法第一百七十一條：
有左列情事之一者，處七年以下有期徒刑，得併科新臺幣三百萬
元以下罰金：
一  違反第二十條第一項、第一百五十五條第一項、第二項或第
    一百五十七條之一第一項之規定者。
二  已依本法發行有價證券公司之董事、監察人、經理人或受僱
    人，以直接或間接方式，使公司為不利益之交易，且不合營
    業常規，致公司遭受損害者。


司法院資訊處製作；財團法人民間司法改革基金會備份。
